---
title: "ENMA 2023 - Análisis"
output: html_document
date: "2023-12-28"
---

```{r setup, include=FALSE}
knitr::opts_chunk$set(echo = FALSE)
#install.packages("xlsx")

library(userfriendlyscience)
library(readxl)
library(dplyr)
library(knitr)
library(eph)
library(openxlsx)
library(xlsx)
library(tidyr)
library(readr)


rm(list = ls())
```

# ENMA 2023 - analisis por capítulos

## Descripción de la muestra

Ponderador censal (ENMA_v2)
Fecha de procesamiento: febrero 2024



```{r carga_datos, echo=TRUE, message=FALSE, warning=FALSE}

# Lectura del archivo público de ENMA 2023

enma <-  read_csv2("data\\ENMA_pond-censal-publica.csv",col_names = TRUE,col_types = NULL)

names(enma)
```
### Cantidad de respuestas por día

```{r}
# Datos con fechas y variables. La columna 'date' (fecha) es de clase "Date"

enma<-enma %>%
    mutate(fecha=as.Date(start))


consulta <- enma %>% 
  group_by(fecha) %>% 
  summarise (cantidad = n()) 

write.xlsx2(as.data.frame(consulta), "tables\\1.sociodemograficos\\muestra.xlsx", row.names = FALSE, sheetName = "fechas") 


# Barplot
ggplot(consulta, aes(x=fecha, y=cantidad)) + 
  geom_bar(stat = "identity")

```
### Cantidad de casos por nacionalidad - sin ponderar

```{r}
# 

consulta <- enma %>% 
  group_by(nacionalidad_var) %>% 
  summarise (cantidad = n()) 

print(consulta)

write.xlsx2(as.data.frame(consulta), "tables\\1.sociodemograficos\\muestra.xlsx", row.names = FALSE, sheetName = "nacionalidad",append = TRUE) 



```

### muestra - nacionalidades detalle sin ponderar

```{r}
# 

consulta <- enma %>% 
  group_by(nacionalidad_desagregada) %>% 
  summarise (cantidad = n()) 


print(consulta)

write.xlsx2(as.data.frame(consulta), "tables\\1.sociodemograficos\\muestra.xlsx", row.names = FALSE, sheetName = "nac_desagregada",append = TRUE)  



```

### region 

```{r muestra_region}

consulta <- enma %>% 
  group_by(region_var) %>% 
  summarise (cantidad = n()) 

print(consulta)

write.xlsx2(as.data.frame(consulta), "tables\\1.sociodemograficos\\muestra.xlsx", row.names = FALSE, sheetName = "region",append = TRUE)  

```


### género (q4_genero)

sin ponderar ni agrupar  


```{r genero_simple}

  #creo un excel con y la primera solapa es el cruce de todas las nac.
consulta <- enma %>% 
  group_by(q4_genero) %>% 
  summarise (cantidad = round(sum(weightvec_0)))


write.xlsx2(as.data.frame(consulta), "tables\\1.sociodemograficos\\muestra.xlsx", row.names = FALSE, sheetName = "q4_genero",append = TRUE)  

consulta
```
### Edad - distribucion 2020

Reconstruyo una nueva variable equivalente a 2020

18-34 años  
35-54 años  
55 y más años  



```{r edad_enma2020}
typeof(enma$q2_edad)


enma<-enma %>%
      mutate(edad2020= case_when(
          (q2_edad<35)  ~ "18-34",
          (q2_edad>=35 & q2_edad<=54) ~ "35-54",
          (q2_edad>=55) ~ ">55",
          TRUE ~ NA
      ))

  #creo un excel con y la primera solapa es el cruce de todas las nac.
consulta <- enma %>% 
  group_by(edad2020) %>% 
  summarise (cantidad = round(sum(weightvec_0)))


write.xlsx2(as.data.frame(consulta), "tables\\1.sociodemograficos\\muestra.xlsx", row.names = FALSE, sheetName = "edad_2020",append = TRUE)  

consulta
```
### edad agrupada


```{r edad_agrupada}

  #creo un excel con y la primera solapa es el cruce de todas las nac.
consulta <- enma %>% 
  group_by(edad_ag_var) %>% 
  summarise (cantidad = round(sum(weightvec_0)))


write.xlsx2(as.data.frame(consulta), "tables\\1.sociodemograficos\\muestra.xlsx", row.names = FALSE, sheetName = "edad_ag",append = TRUE)  

consulta

```

### Nacionalidades según género

```{r nacionalidad_genero}


consulta <- enma %>% 
  group_by(nacionalidad_var,genero_var) %>% 
  summarise (cantidad = round(sum(weightvec_0)))


consulta_w<-consulta %>% pivot_wider(names_from = genero_var, values_from = cantidad)
print(consulta_w)

write.xlsx2(as.data.frame(consulta_w), "tables\\1.sociodemograficos\\muestra.xlsx", row.names = FALSE, sheetName = "genero_nac_abs",append = TRUE)    


  #creo un excel con y la primera solapa es el cruce de todas las nac.
cc<- calculate_tabulates(base = enma, x = 'genero_var', y = 'nacionalidad_var', add.percentage ='col', add.totals = 'row',weights = 'weightvec_0')


write.xlsx2(as.data.frame(cc), "tables\\1.sociodemograficos\\muestra.xlsx", row.names = FALSE, sheetName = "genero_nac_freq",append = TRUE)

print(cc)


```



