---
title: "ENMA 2023 - Análisis"
output: html_document
date: "2023-12-28"
---

```{r setup, include=FALSE}
knitr::opts_chunk$set(echo = FALSE)
#install.packages("xlsx")
library(userfriendlyscience)
library(readxl)
library(dplyr)
library(knitr)
library(eph)
library(openxlsx)
library(xlsx)
library(tidyr)
library(readr)


#rm(list = ls())
```

# ENMA 2023 - analisis por capítulos
## Datos sociodemográficos

versión con ponderador censal ENMA_v2



```{r carga_datos, echo=TRUE, message=FALSE, warning=FALSE}

# Lectura del archivo público de ENMA 2023

enma <-  read_csv2("data\\ENMA_pond-censal-publica.csv",col_names = TRUE,col_types = NULL)


```

Exploracion de variables

Ver documentación (LINK)

```{r exploración, include=FALSE, echo=FALSE}

names(enma)
#str(enma)

source(file="variables_recat.R") 
```

### Distribución por nacionalidad

```{r nacionalidades }

##DISTRIBUCION DE FRECUENCIAS UNIVARIADA

prueba<- enma %>%
  group_by(q4_genero)  %>% 
  summarise (cantidad = n())

prueba

consulta <- enma %>% 
  group_by(nacionalidad_var) %>% 
  summarise (cantidad = round(sum(weightvec)))

consulta


consulta_w<-consulta %>% pivot_wider(names_from = nacionalidad_var, values_from = cantidad)
consulta_w

write.xlsx2(as.data.frame(consulta_w), "cuadros/sociodemograficos_pp.xls", row.names = FALSE, sheetName ="nacs_pond",append = TRUE)

```

```{r genero }

consulta <- enma %>% 
  group_by(q4_genero) %>% 
  summarise (cantidad = round(sum(weightvec)))

consulta_w<-consulta %>% pivot_wider(names_from = q4_genero, values_from = cantidad)
consulta_w

write.xlsx2(as.data.frame(consulta_w), "cuadros/sociodemograficos.xls", row.names = FALSE, sheetName ="q4_genero",append = TRUE)

```

### Distribución por grupos de edad (ENMA 2020) y región


```{r edad_region }


qry<- calculate_tabulates(base = enma, x = 'edad_2020', y = 'region_amba_var', add.percentage ='col', add.totals = 'row',weights = 'weightvec')

qry

write.xlsx2(as.data.frame(qry), "cuadros/sociodemograficos.xls", row.names = FALSE, sheetName ="edad_region",append = TRUE)
```

### edad y nacionalidad


```{r edad_nac }

qry<- calculate_tabulates(base = enma, x = 'edad_2020', y = 'nacionalidad_var', add.percentage ='col', add.totals = 'row',weights = 'weightvec_0')

qry

write.xlsx2(as.data.frame(consulta_w), "cuadros/sociodemograficos.xls", row.names = FALSE, sheetName ="edad_nac",append = TRUE)
```
### edad y nacionalidad agrupada

```{r edad_nac_grp }


consulta <- enma %>% 
  group_by(nac_agrupada) %>% 
  summarise (cantidad = round(sum(weightvec)))

consulta

qry<- calculate_tabulates(base = enma, x = 'edad_2020', y = 'nac_agrupada', add.percentage ='col', add.totals = 'row',weights = 'weightvec_0')

qry

write.xlsx2(as.data.frame(qry), "cuadros/sociodemograficos.xls", row.names = FALSE, sheetName ="edad_nac_grp",append = TRUE)
```



```{r genero_nac_abs }

qry<- calculate_tabulates(base = enma, x = 'q4_genero', y = 'nacionalidad_var', add.percentage ='col', add.totals = 'row',weights = 'weightvec_0')

qry

write.xlsx2(as.data.frame(consulta_w), "cuadros/sociodemograficos.xls", row.names = FALSE, sheetName ="gen_nac_prop",append = TRUE)
```




### Hogar; familia e hijes

### Principales indicadores de conformación del hogar

1 Promedio de personas en el hogar  
2 Promedio de cantidad de hijes nacidos en Argentina  
3 Promedio de cantidad de hijes nacidos en el extranjero  
4 Proporción de hogares con hijes  
5 proporción de hogares con hijes nacidos en el extranjero  
6 proporción de hogares con hijos menores de 18 años que viven en el extranjero  

Total de la base  


```{r familia_indicadores}
# q26_hogar_personas
# q29_hijos_num
# q30_hijos_arg
# q30_hijos_exterior
# q31_hijos_menores_exterior

### Como es un cruce por nacionalidad debo utilizar el ponderador weightvec_0


consulta <- enma %>% 
  summarise (promedio_personas = round(mean(q26_hogar_personas,na.rm = TRUE)),
             promedio_hijes_nac_arg = round(mean(q30_hijos_arg,na.rm = TRUE)),
             promedio_hijes_nac_ext = round(mean(q30_hijos_exterior,na.rm = TRUE)),
             hogar_con_hijes=sum((q29_hijos_num=="Si")*weightvec,na.rm=TRUE),
             hogar_con_hijes_mig=sum((q30_hijos_exterior>0)*weightvec,na.rm=TRUE),
             hogar_menores_ext=sum((q31_hijos_menores_exterior=="Si")*weightvec,na.rm=TRUE),
             total=sum(weightvec)
             ) %>%
   mutate(prop_hog_hijes = hogar_con_hijes / total *100,
          prop_hog_hijes_nac_ext=hogar_con_hijes_mig / total *100,
          prop_hog_hijes_menores_ext=hogar_menores_ext / total *100
          )   

consulta
#exporto el csv
write.xlsx2(as.data.frame(consulta), "cuadros/familias.xlsx", row.names = FALSE, sheetName = "indicadores",append = TRUE) 


```
### Indicadores

```{r familia_indc_resumido}
# q26_hogar_personas
# q29_hijos_num
# q30_hijos_arg
# q30_hijos_exterior
# q31_hijos_menores_exterior

### Como es un cruce por nacionalidad debo utilizar el ponderador weightvec_0


consulta <- enma %>% 
  group_by(nacionalidad_var) %>% 
  summarise (promedio_personas = round(mean(q26_hogar_personas,na.rm = TRUE)),
             promedio_hijes_nac_arg = round(mean(q30_hijos_arg,na.rm = TRUE)),
             promedio_hijes_nac_ext = round(mean(q30_hijos_exterior,na.rm = TRUE)),
             hogar_con_hijes=sum((q29_hijos_num=="Si")*weightvec_0,na.rm=TRUE),
             hogar_con_hijes_mig=sum((q30_hijos_exterior>0)*weightvec_0,na.rm=TRUE),
             hogar_menores_ext=sum((q31_hijos_menores_exterior=="Si")*weightvec_0,na.rm=TRUE),
             total=sum(weightvec_0)
             ) %>%
   mutate(prop_hog_hijes = hogar_con_hijes / total *100,
          prop_hog_hijes_nac_ext=hogar_con_hijes_mig / total *100,
          prop_hog_hijes_menores_ext=hogar_menores_ext / total *100
          )   

consulta
#exporto el csv
write.xlsx2(as.data.frame(consulta), "cuadros/familias2.xlsx", row.names = FALSE, sheetName = "nacionalidad",append = TRUE) 

consulta <- consulta  %>% 
  select(nacionalidad_var,promedio_personas,promedio_hijes_nac_arg,
                   promedio_hijes_nac_ext,
                   prop_hog_hijes,prop_hog_hijes_nac_ext,
                   prop_hog_hijes_menores_ext)

#consulta<-t(consulta)
print(consulta)

#exporto el csv

write.xlsx2(as.data.frame(consulta), "cuadros/familias2.xlsx", row.names = FALSE, sheetName = "resumen",append = TRUE) 



```


### FAMILIA REGION

```{r familia_region}

consulta <- enma %>% 
  group_by(region_amba_var) %>% 
  summarise (promedio_personas = round(mean(q26_hogar_personas,na.rm = TRUE)),
             promedio_hijes_nac_arg = round(mean(q30_hijos_arg,na.rm = TRUE)),
             promedio_hijes_nac_ext = round(mean(q30_hijos_exterior,na.rm = TRUE)),
             hogar_con_hijes=sum((q29_hijos_num=="Si")*weightvec,na.rm=TRUE),
             hogar_con_hijes_mig=sum((q30_hijos_exterior>0)*weightvec,na.rm=TRUE),
             hogar_menores_ext=sum((q31_hijos_menores_exterior=="Si")*weightvec,na.rm=TRUE),
             total=sum(weightvec)
             ) %>%
   mutate(prop_hog_hijes = hogar_con_hijes / total *100,
          prop_hog_hijes_nac_ext=hogar_con_hijes_mig / total *100,
          prop_hog_hijes_menores_ext=hogar_menores_ext / total *100
          )   

consulta
#exporto el csv
write.xlsx2(as.data.frame(consulta), "cuadros/familias.xlsx", row.names = FALSE, sheetName = "region_abs",append = TRUE) 

consulta <- consulta  %>% 
  select(region_amba_var,promedio_personas,promedio_hijes_nac_arg,
                   promedio_hijes_nac_ext,
                   prop_hog_hijes,prop_hog_hijes_nac_ext,
                   prop_hog_hijes_menores_ext)

#consulta<-t(consulta)
print(consulta)

#exporto el csv

write.xlsx2(as.data.frame(consulta), "cuadros/familias.xlsx", row.names = FALSE, sheetName = "region_prop",append = TRUE) 





```


### tipología familia 

Sin conyuge/pareja ni hijos
Sin conyuge/pareja con hijos
Con conyuge/pareja y Sin hijos
Con conyuge/pareja con  hijos



```{r}

enma<-enma %>% 
  mutate(
    
    familia_hijos=case_when(
        (q28_hogar_convivencia=="No tengo cónyuge o pareja" & q29_hijos_num=="No") ~ "Sin conyuge/pareja ni hijos",
        (q28_hogar_convivencia=="No tengo cónyuge o pareja" & q29_hijos_num=="Si") ~ "Sin conyuge/pareja con hijos",
        ((q28_hogar_convivencia=="Sí, con una persona nacida en Argentina" | q28_hogar_convivencia=="Sí, con una persona nacida en otro país (migrante o extranjero/a)") & q29_hijos_num=="No") ~ "Con conyuge/pareja y Sin hijos",
        ((q28_hogar_convivencia=="Sí, con una persona nacida en Argentina" | q28_hogar_convivencia=="Sí, con una persona nacida en otro país (migrante o extranjero/a)") & q29_hijos_num=="Si") ~ "Con conyuge/pareja con  hijos",
    TRUE ~ NA))

temp_qry <- enma %>% 
 group_by(familia_hijos) %>%
 summarise(cantidad= round(sum(weightvec),0)) 
temp_qry


#exporto el csv
write.xlsx2(as.data.frame(temp_qry), "cuadros/familias.xlsx", row.names = FALSE, sheetName = "familia_total",append = TRUE) 

```

### Tipo de familia segun region

```{r tipo_fam_region }


qry<- calculate_tabulates(base = enma, x = 'familia_hijos', y = 'region_amba_var', add.percentage ='col', add.totals = 'row',weights = 'weightvec')

qry

write.xlsx2(as.data.frame(qry), "cuadros/familias.xlsx", row.names = FALSE, sheetName ="tipof_region",append = TRUE)
```

### Tipo de familia segun nacionalidad

```{r tipo_fam_nac }


qry<- calculate_tabulates(base = enma, x = 'familia_hijos', y = 'nacionalidad_var', add.percentage ='col', add.totals = 'row',weights = 'weightvec_0')

qry

write.xlsx2(as.data.frame(qry), "cuadros/familias.xlsx", row.names = FALSE, sheetName ="tipof_nac",append = TRUE)
```





