---
title: "CAPITULO DOCUMENTACION"
output: html_document
date: "`r Sys.Date()`"
---


## CAPITULO 2 - DOCUMENTACIÓN

Este archivo contiene los datos utilizados en el capítulo 2 e la ENMA


```{r setup, message=FALSE, warning=FALSE}

#INSTALO LIBRERIAS QUE VOY A USAR

library(userfriendlyscience)
library(readxl)
library(dplyr)
library(knitr)
library(eph)
library(openxlsx)
library(xlsx)
library(tidyr)
library(readr)

rm(list = ls())

```

Levanto la base de datos

```{r carga_datos, echo=TRUE, message=FALSE, warning=FALSE}

# Lectura del archivo público de ENMA 2023

enma <-  read_csv("data/ENMA_pond-censal-publica_v3.csv",col_names = TRUE,col_types = NULL)


```

Exploracion de variables

Ver documentación (LINK)

```{r exploración, include=FALSE, echo=FALSE}
names(enma)
#str(enma)


source(file="variables_recat.R") 

```

### Proporción de personas con DNI (q17)


```{r q17_dni_tenencia}

q17<-enma %>% 
  group_by(q17_dni_tenencia) %>% 
  summarise(cant=round(sum(weightvec),0)) %>%
  mutate(porc = round(cant/sum(cant)*100,2))

q17


```
El 93% de las personas migrantes cuenta con DNI

### Tenencia de DNI según tiempo de residencia (q17)

```{r q17_tiempo_residencia }

Grafico_2.1.2<-enma %>% 
    filter(!is.na(q17_dni_tenencia) & !is.na(tiempo_reciente_5)) %>%
  group_by(tiempo_reciente_5)%>%
  summarise(Total_si=(sum(weightvec[q17_dni_tenencia=="Si"])),
            Total_no=(sum(weightvec[q17_dni_tenencia=="No"])),
            Total=((Total_si+Total_no)),
            Porcentaje_si=round(Total_si/Total*100,1),
            Porcentaje_no=round(Total_no/Total*100,1))

Grafico_2.1.2


```
### Tenencia de DNI según tiempo de residencia en 5 grupos (revision) (q17)


```{r q17_tiempo_residencia_2 }

#se quere calcular una variable de tiempo de residencia de más rango para compara con 2020
# hasta 1 año : llegó en 2022 o 2023 (la encuesta fue en mayo)
# Más de 1 año y menos de 2 años : entre 2020 y 2021
# 3-5 años : entre 2017, 2018 y 2019 
# 5 y 9  : 2016 y 2012
# más de 10 años.Antes de 2013

 ##tomamos 1 año desde 2022 inclusive ya que se aplicó en mayo

enma<- enma %>% 
      mutate(tiempo_res_5=case_when(
             q13_anio_llegada>=2022~ "hasta 1 año (2022+)",
             q13_anio_llegada>=2020 & q13_anio_llegada <=2021 ~ "Más de 1 año y hasta 2 años (2020-2021)",
             q13_anio_llegada>=2017 & q13_anio_llegada <=2019 ~ "3-5 años (2017-2019)",
             q13_anio_llegada>=2012 & q13_anio_llegada <=2016 ~ "6-9 años (2012-2016)",
             q13_anio_llegada<=2011 ~ "más de 10 años (<=2011)",
             )
      )



######


Grafico_2.1.3<-enma %>% 
    filter(!is.na(q17_dni_tenencia) & !is.na(nac_agrupada)) %>%
  group_by(nac_agrupada)%>%
  summarise(Total_si=(sum(weightvec[q17_dni_tenencia=="Si"])),
            Total_no=(sum(weightvec[q17_dni_tenencia=="No"])),
            Total=((Total_si+Total_no)),
            Porcentaje_si=round(Total_si/Total*100,1),
            Porcentaje_no=round(Total_no/Total*100,1))
Grafico_2.1.3

```

### Tenencia de DNI según nacionalidad  (q17)

```{r q17_nac_agrupada }

Grafico_2.1.4<-enma %>% 
    filter(!is.na(q17_dni_tenencia) & !is.na(nacionalidad_var)) %>%
  group_by(nacionalidad_var)%>%
  summarise(Total_si=(sum(weightvec[q17_dni_tenencia=="Si"])),
            Total_no=(sum(weightvec[q17_dni_tenencia=="No"])),
            Total=((Total_si+Total_no)),
            Porcentaje_si=round(Total_si/Total*100,1),
            Porcentaje_no=round(Total_no/Total*100,1))



```

###Tenencia de dni según género
```{r}
names(enma)

q4<-enma %>% 
    filter(!is.na(q17_dni_tenencia) & !is.na(genero_var)) %>%
  group_by(genero_var)%>%
  summarise(Total_si=(sum(weightvec[q17_dni_tenencia=="Si"])),
            Total_no=(sum(weightvec[q17_dni_tenencia=="No"])),
            Total=((Total_si+Total_no)),
            Porcentaje_si=round(Total_si/Total*100,1),
            Porcentaje_no=round(Total_no/Total*100,1))

```


### Situación documentaria (q18)

```{r q18_dni_situacion  }

q18<-enma %>% 
  mutate(q18_dni_var=case_when(
             q18_dni_situacion=="A la naturalización"~ "DNI por naturalización",
             q18_dni_situacion=="Una radicación permanente"~ "DNI por radicación permanente",
             q18_dni_situacion=="Una radicación temporaria"~ "DNI por radicación temporaria",
             TRUE ~ NA)) %>% 
  filter(!is.na(q18_dni_var)) %>%
  group_by(q18_dni_var) %>% 
  summarise(n=round(sum(weightvec)),0) %>%
  mutate(freq = round(n / sum(n) *100,1))


```

### Situación documentaria (q18)

```{r}

Grafico_2.1.6<-enma %>% 
    filter(!is.na(q18_dni_var) & !is.na(tiempo_residencia_3_var)) %>%
  group_by(tiempo_residencia_3_var)%>%
  summarise(Total_perm=(sum(weightvec[q18_dni_var=="DNI por radicación permanente"])),
            Total_temp=(sum(weightvec[q18_dni_var=="DNI por radicación temporaria"])),
            Total_nat=(sum(weightvec[q18_dni_var=="DNI por naturalización"])),
            Total=((Total_perm+Total_temp+Total_nat)),
            Porcentaje_perm=round(Total_perm/Total*100,1),
            Porcentaje_temp=round(Total_temp/Total*100,1),
            Porcentaje_nat=round(Total_nat/Total*100,1))

Grafico_2.1.6

```


```{r q19  }

# enma<- enma %>% 
#       mutate(q18_dni_var=case_when(
#              q18_dni_situacion=="A la naturalización"~ "DNI por naturalización",
#              q18_dni_situacion=="Una radicación permanente"~ "DNI por radicación permanent",
#              q18_dni_situacion=="Una radicación temporaria"~ "DNI por radicación temporaria)",
#              TRUE ~ NA
#              )
#       )


Grafico_2.1.7<-enma %>% 
  filter(!is.na(q19_situacion_documentaria) & q17_dni_tenencia=="No") %>%
  group_by(q19_situacion_documentaria) %>% 
  summarise(Total=sum(weightvec)) %>% 
  mutate(Porcentaje=round(Total/sum(Total)*100,1))

Grafico_2.1.7

names(enma)

q20<-enma %>% 
  group_by(q20_dni_dificultad_binaria) %>% 
  summarise(cant=round(sum(weightvec),0)) %>%
  mutate(porc = round(cant/sum(cant)*100,2))

Grafico_2.1.8<-enma %>% 
  filter(!is.na(q20_dni_dificultad_binaria) & !is.na(tiempo_residencia_3_var)) %>%
  group_by(tiempo_residencia_3_var)%>%
  summarise(Total_si=(sum(weightvec[q20_dni_dificultad_binaria=="Si"])),
            Total_no=(sum(weightvec[q20_dni_dificultad_binaria=="No"])),
            Total_nr=(sum(weightvec[q20_dni_dificultad_binaria=="Prefiero no responder"])),
            Total=((Total_si+Total_no+Total_nr)),
            Porcentaje_si=round(Total_si/Total*100,1),
            Porcentaje_no=round(Total_no/Total*100,1),
            Porcentaje_nr=round(Total_nr/Total*100,1))
  

q20_edad<-enma %>% 
  filter(!is.na(q20_dni_dificultad_binaria) & !is.na(edad_2020)) %>%
  group_by(edad_2020)%>%
  summarise(Total_si=(sum(weightvec[q20_dni_dificultad_binaria=="Si"])),
            Total_no=(sum(weightvec[q20_dni_dificultad_binaria=="No"])),
            Total_nr=(sum(weightvec[q20_dni_dificultad_binaria=="Prefiero no responder"])),
            Total=((Total_si+Total_no+Total_nr)),
            Porcentaje_si=round(Total_si/Total*100,1),
            Porcentaje_no=round(Total_no/Total*100,1),
            Porcentaje_nr=round(Total_nr/Total*100,1))


Grafico_2.1.9<-enma %>% 
  filter(!is.na(q20_dni_dificultad_binaria) & !is.na(nac_agrupada)) %>%
  group_by(nac_agrupada)%>%
  summarise(Total_si=(sum(weightvec[q20_dni_dificultad_binaria=="Si"])),
            Total_no=(sum(weightvec[q20_dni_dificultad_binaria=="No"])),
            Total_nr=(sum(weightvec[q20_dni_dificultad_binaria=="Prefiero no responder"])),
            Total=((Total_si+Total_no+Total_nr)),
            Porcentaje_si=round(Total_si/Total*100,1),
            Porcentaje_no=round(Total_no/Total*100,1),
            Porcentaje_nr=round(Total_nr/Total*100,1))

q20_nacionalidad<-enma %>% 
  filter(!is.na(q20_dni_dificultad_binaria) & !is.na(nacionalidad_var)) %>%
  group_by(nacionalidad_var)%>%
  summarise(Total_si=(sum(weightvec[q20_dni_dificultad_binaria=="Si"])),
            Total_no=(sum(weightvec[q20_dni_dificultad_binaria=="No"])),
            Total_nr=(sum(weightvec[q20_dni_dificultad_binaria=="Prefiero no responder"])),
            Total=((Total_si+Total_no+Total_nr)),
            Porcentaje_si=round(Total_si/Total*100,1),
            Porcentaje_no=round(Total_no/Total*100,1),
            Porcentaje_nr=round(Total_nr/Total*100,1))

q20_genero<-enma %>% 
  filter(!is.na(q20_dni_dificultad_binaria) & !is.na(genero_var)) %>%
  group_by(genero_var)%>%
  summarise(Total_si=(sum(weightvec[q20_dni_dificultad_binaria=="Si"])),
            Total_no=(sum(weightvec[q20_dni_dificultad_binaria=="No"])),
            Total_nr=(sum(weightvec[q20_dni_dificultad_binaria=="Prefiero no responder"])),
            Total=((Total_si+Total_no+Total_nr)),
            Porcentaje_si=round(Total_si/Total*100,1),
            Porcentaje_no=round(Total_no/Total*100,1),
            Porcentaje_nr=round(Total_nr/Total*100,1))



```
 ### 
 
```{r}

names(enma)
Grafico_2.1.10<-enma %>%
#convierto variables en numéricas
  mutate(q21_dni_dificultad_turnos=case_when(
    q21_dni_dificultad_turnos==1 ~ 1,
    TRUE ~ 0)) %>% 
    mutate(q21_dni_dificultad_demora=case_when(
    q21_dni_dificultad_demora==1 ~ 1,
    TRUE ~ 0)) %>% 
    mutate(q21_dni_dificultad_internet=case_when(
    q21_dni_dificultad_internet==1 ~ 1,
    TRUE ~ 0)) %>% 
    mutate(q21_dni_dificultad_costo=case_when(
   q21_dni_dificultad_costo==1 ~ 1,
    TRUE ~ 0)) %>%
    mutate(q21_dni_dificultad_turnos.1=case_when(
    q21_dni_dificultad_turnos.1==1 ~ 1,
    TRUE ~ 0)) %>% 
  mutate(q21_dni_dificultad_documentacion_origen=case_when(
    q21_dni_dificultad_documentacion_origen==1 ~ 1,
    TRUE ~ 0)) %>%
  mutate(q21_dni_dificultad_falta_info=case_when(
    q21_dni_dificultad_falta_info==1 ~ 1,
    TRUE ~0)) %>% 
  mutate(q21_dni_dificultad_identidad_genero=case_when(
    q21_dni_dificultad_identidad_genero==1 ~ 1,
    TRUE ~0)) %>% 
  mutate(q21_dni_dificultad_otros=case_when(
    q21_dni_dificultad_otros==1 ~ 1,
    TRUE ~0)) %>% 
  filter(q20_dni_dificultad_binaria=="Si" & !is.na(q21_dni_dificultad))%>% # selecciono población que tuvo dificultad
  summarise(Poblacion= sum(weightvec),
            turnos = sum(weightvec[q21_dni_dificultad_turnos == 1]),
            demora = sum(weightvec[q21_dni_dificultad_demora == 1]),
            internet = sum(weightvec[q21_dni_dificultad_internet == 1]),
            costo = sum(weightvec[q21_dni_dificultad_costo== 1]),
            turno1 = sum(weightvec[q21_dni_dificultad_turnos.1== 1]),
            doc = sum(weightvec[q21_dni_dificultad_documentacion_origen== 1]),
            info = sum(weightvec[q21_dni_dificultad_falta_info== 1]),
            genero = sum(weightvec[q21_dni_dificultad_identidad_genero== 1]),
            otro = sum(weightvec[q21_dni_dificultad_otros== 1]),
      'Turnos'          = round(turnos/Poblacion*100,1),
'Demora'          = round(demora/Poblacion*100,1),
      'Internet'            = round(internet/Poblacion*100,1),
      'Costo'            = round(costo/Poblacion*100,1),
'RADEX'            = round(turno1/Poblacion*100,1),
      'Documentación de país de origen'            = round(doc/Poblacion*100,1),
'Falta de información'            = round(info/Poblacion*100,1),
'Identidad de género'            = round(genero/Poblacion*100,1),
'Otros problemas'            = round(otro/Poblacion*100,1)) %>% 
  select(1,11:19)


```
 
```{r}

Grafico_2.2.2<-enma %>% 
  = round(otro/Poblacion*100,1)) %>% 
  select(1,11:19)
  
  
  
  
  filter(!is.na(q20_dni_dificultad_binaria) & !is.na(region_amba_var)) %>%
  group_by(region_amba_var)%>%
  summarise(Total_si=(sum(weightvec[q20_dni_dificultad_binaria=="Si"])),
            Total_no=(sum(weightvec[q20_dni_dificultad_binaria=="No"])),
            Total_nr=(sum(weightvec[q20_dni_dificultad_binaria=="Prefiero no responder"])),
            Total=((Total_si+Total_no+Total_nr)),
            Porcentaje_si=round(Total_si/Total*100,1),
            Porcentaje_no=round(Total_no/Total*100,1),
            Porcentaje_nr=round(Total_nr/Total*100,1))

unique(enma$q17_dni_tenencia)

Grafico<-enma %>% 
  filter(!is.na(q17_dni_tenencia) & !is.na(region_amba_var)) %>%
  group_by(region_amba_var)%>%
  summarise(Total_si=(sum(weightvec[q17_dni_tenencia=="Si"])),
            Total_no=(sum(weightvec[q17_dni_tenencia=="No"])),
            Total=((Total_si+Total_no)),
            Porcentaje_si=round(Total_si/Total*100,1),
            Porcentaje_no=round(Total_no/Total*100,1))

q21_otros<-enma %>% 
  filter(q21_dni_dificultad_otros==1 & !is.na(q21_dificultad_dni_detalle)) %>% 
  group_by(q21_dificultad_dni_detalle) %>% 
  summarise(n=n())
  


```
 
##Naturalización 
```{r}

Grafico_2.2.1<-enma %>% 
  mutate(q25_naturalizacion_agrup=case_when(
    q25_naturalizacion=="Sí, pero no quiero naturalizarme"| q25_naturalizacion=="No, y no tengo intención de naturalizarme" ~ "No quiere naturalizarse",
    q25_naturalizacion=="Sí, pero no entiendo bien en qué consiste el trámite" | q25_naturalizacion=="No, y tendría interés en naturalizarme" ~ "Le falta información",
    q25_naturalizacion=="Sí, ya estoy naturalizado/a" ~  "Naturalizado/a",
    q25_naturalizacion=="Sí, ya inicié el trámite de naturalización" ~  "Inició el trámite de naturalización",
    q25_naturalizacion=="Sí, pero no cumplo con los requisitos" ~  "No cumple con requisitos",
    TRUE ~  NA)) %>% 
  filter(!is.na(q25_naturalizacion)) %>%
  group_by(q25_naturalizacion_agrup) %>% 
  summarise(Total=sum(weightvec)) %>% 
  mutate(Porcentaje=round(Total/sum(Total)*100,1))

Grafico_2.2.1


```
 
 
```{r}

Grafico_2.2.2<-enma %>% 
  mutate(q25_naturalizacion_agrup=case_when(
    q25_naturalizacion=="Sí, pero no quiero naturalizarme"| q25_naturalizacion=="No, y no tengo intención de naturalizarme" ~ "No quiere naturalizarse",
    q25_naturalizacion=="Sí, pero no entiendo bien en qué consiste el trámite" | q25_naturalizacion=="No, y tendría interés en naturalizarme" ~ "Le falta información",
    q25_naturalizacion=="Sí, ya estoy naturalizado/a" ~  "Naturalizado/a",
    q25_naturalizacion=="Sí, ya inicié el trámite de naturalización" ~  "Inició el trámite de naturalización",
    q25_naturalizacion=="Sí, pero no cumplo con los requisitos" ~  "No cumple con requisitos",
    TRUE ~  NA)) %>% 
  filter(!is.na(q25_naturalizacion) & !is.na(tiempo_residencia_3_var)) %>%
  group_by(q25_naturalizacion_agrup, tiempo_residencia_3_var) %>% 
  summarise(Total=round(sum(weightvec),0)) %>%
  pivot_wider(.,names_from=tiempo_residencia_3_var, values_from = Total)

q25_genero<-enma %>% 
  mutate(q25_naturalizacion_agrup=case_when(
    q25_naturalizacion=="Sí, pero no quiero naturalizarme"| q25_naturalizacion=="No, y no tengo intención de naturalizarme" ~ "No quiere naturalizarse",
    q25_naturalizacion=="Sí, pero no entiendo bien en qué consiste el trámite" | q25_naturalizacion=="No, y tendría interés en naturalizarme" ~ "Le falta información",
    q25_naturalizacion=="Sí, ya estoy naturalizado/a" ~  "Naturalizado/a",
    q25_naturalizacion=="Sí, ya inicié el trámite de naturalización" ~  "Inició el trámite de naturalización",
    q25_naturalizacion=="Sí, pero no cumplo con los requisitos" ~  "No cumple con requisitos",
    TRUE ~  NA)) %>% 
  filter(!is.na(q25_naturalizacion) & !is.na(genero_var)) %>%
  group_by(q25_naturalizacion_agrup, genero_var) %>% 
  summarise(Total=round(sum(weightvec),0)) %>%
  pivot_wider(.,names_from=genero_var, values_from = Total)


q25_niveled<-enma %>% 
  mutate(q25_naturalizacion_agrup=case_when(
    q25_naturalizacion=="Sí, pero no quiero naturalizarme"| q25_naturalizacion=="No, y no tengo intención de naturalizarme" ~ "No quiere naturalizarse",
    q25_naturalizacion=="Sí, pero no entiendo bien en qué consiste el trámite" | q25_naturalizacion=="No, y tendría interés en naturalizarme" ~ "Le falta información",
    q25_naturalizacion=="Sí, ya estoy naturalizado/a" ~  "Naturalizado/a",
    q25_naturalizacion=="Sí, ya inicié el trámite de naturalización" ~  "Inició el trámite de naturalización",
    q25_naturalizacion=="Sí, pero no cumplo con los requisitos" ~  "No cumple con requisitos",
    TRUE ~  NA)) %>% 
  filter(!is.na(q25_naturalizacion) & !is.na(niveled)) %>%
  group_by(q25_naturalizacion_agrup, niveled) %>% 
  summarise(Total=round(sum(weightvec),0)) %>%
  pivot_wider(.,names_from=niveled, values_from = Total)


Grafico_2.2.3<-enma %>% 
  filter(q25_naturalizacion=="Sí, ya estoy naturalizado/a" & !is.na(nac_agrupada)) %>%
  group_by(nac_agrupada)%>%
  summarise(Total=round(sum(weightvec),0)) %>% 
  mutate(Porcentaje=round(Total/sum(Total)*100,1))
```
 
###ASILO

```{r, message=FALSE, warning=FALSE}

names(enma)

q22<-enma %>% 
  filter(!is.na(q22_solicitud_asilo)) %>%
  group_by(q22_solicitud_asilo)%>%
  summarise(Total=round(sum(weightvec),0)) %>% 
  mutate(Porcentaje=round(Total/sum(Total)*100,1))

Grafico_2.3.1<-enma %>% 
  filter(!is.na(q22_solicitud_asilo) & !is.na(tiempo_residencia_3_var)) %>%
  group_by(tiempo_residencia_3_var)%>%
  summarise(Total_si=(sum(weightvec[q22_solicitud_asilo=="Si"])),
            Total_no=(sum(weightvec[q22_solicitud_asilo=="No"])),
            Total_nr=(sum(weightvec[q22_solicitud_asilo=="Prefiero no responder"])),
            Total=((Total_si+Total_no+Total_nr)),
            Porcentaje_si=round(Total_si/Total*100,1),
            Porcentaje_no=round(Total_no/Total*100,1),
            Porcentaje_nr=round(Total_nr/Total*100,1))
```


```{r}

q22_nacionalidad<-enma %>% 
  filter(!is.na(q22_solicitud_asilo) & !is.na(nacionalidad_desagregada)) %>%
  group_by(nacionalidad_desagregada)%>%
  summarise(Total_si=(sum(weightvec[q22_solicitud_asilo=="Si"])),
            Total_no=(sum(weightvec[q22_solicitud_asilo=="No"])),
            Total_nr=(sum(weightvec[q22_solicitud_asilo=="Prefiero no responder"])),
            Total=((Total_si+Total_no+Total_nr)),
            Porcentaje_si=round(Total_si/Total*100,1),
            Porcentaje_no=round(Total_no/Total*100,1),
            Porcentaje_nr=round(Total_nr/Total*100,1))

Grafico_2.3.2<-enma %>% 
  filter(!is.na(q22_solicitud_asilo) & !is.na(nac_agrupada)) %>%
  group_by(nac_agrupada)%>%
  summarise(Total_si=(sum(weightvec[q22_solicitud_asilo=="Si"])),
            Total_no=(sum(weightvec[q22_solicitud_asilo=="No"])),
            Total_nr=(sum(weightvec[q22_solicitud_asilo=="Prefiero no responder"])),
            Total=((Total_si+Total_no+Total_nr)),
            Porcentaje_si=round(Total_si/Total*100,1),
            Porcentaje_no=round(Total_no/Total*100,1),
            Porcentaje_nr=round(Total_nr/Total*100,1))
```

```{r}

Grafico_2.3.3<-enma %>% 
  filter(q22_solicitud_asilo=="Si" & !is.na(q23_solicitud_asilo_si)) %>%
  group_by(q23_solicitud_asilo_si)%>%
  summarise(Total=sum(weightvec)) %>% 
  mutate(Porcentaje=round(Total/sum(Total)*100,1))


Grafico_2.3.4<-enma %>% 
  filter(!is.na(q23_solicitud_asilo_si) & !is.na(tiempo_residencia_3_var)) %>%
  group_by(tiempo_residencia_3_var, q23_solicitud_asilo_si)%>%
  summarise(Total=round(sum(weightvec),0)) %>%
  pivot_wider(.,names_from=tiempo_residencia_3_var, values_from = Total)


Grafico_2.3.5<-enma %>% 
  filter(!is.na(q23_solicitud_asilo_si) & !is.na(nac_agrupada)) %>%
  group_by(q23_solicitud_asilo_si, nac_agrupada)%>%
  summarise(Total=round(sum(weightvec),0)) %>%
  pivot_wider(.,names_from=nac_agrupada, values_from = Total)

q23_nacionalidad<-enma %>% 
  filter(!is.na(q23_solicitud_asilo_si) & !is.na(nacionalidad_var)) %>%
  group_by(q23_solicitud_asilo_si, nacionalidad_var)%>%
  summarise(Total=round(sum(weightvec),0)) %>%
  pivot_wider(.,names_from=q23_solicitud_asilo_si, values_from = Total)

```
```{r}

q24<-enma %>% 
  filter(q22_solicitud_asilo=="No" & !is.na(q24_solicitud_asilo_no)) %>%
  group_by(q24_solicitud_asilo_no)%>%
  summarise(Total=sum(weightvec)) %>% 
  mutate(Porcentaje=round(Total/sum(Total)*100,1))

q24_edad<-enma %>% 
  filter(!is.na(q24_solicitud_asilo_no) & !is.na(edad_2020)) %>%
  group_by(q24_solicitud_asilo_no, edad_2020)%>%
  summarise(Total=round(sum(weightvec),0)) %>%
  pivot_wider(.,names_from=edad_2020, values_from = Total)

q24_tiempo<-enma %>% 
  filter(q22_solicitud_asilo=="No")%>%
  group_by(q24_solicitud_asilo_no, tiempo_residencia_3_var)%>%
  summarise(Total=round(sum(weightvec),0)) %>%
  pivot_wider(.,names_from=tiempo_residencia_3_var, values_from = Total)

q24_niveled<-enma %>% 
  filter(!is.na(q24_solicitud_asilo_no) & !is.na(niveled)) %>%
  group_by(q24_solicitud_asilo_no, niveled)%>%
  summarise(Total=round(sum(weightvec),0)) %>%
  pivot_wider(.,names_from=niveled, values_from = Total)

q24_origen<-enma %>% 
  filter(!is.na(q24_solicitud_asilo_no) & !is.na(nac_agrupada)) %>%
  group_by(q24_solicitud_asilo_no, nac_agrupada)%>%
  summarise(Total=round(sum(weightvec),0)) %>%
  pivot_wider(.,names_from=nac_agrupada, values_from = Total)

q24_origen<-enma %>% 
  filter(q22_solicitud_asilo=="No") %>%
  group_by(q24_solicitud_asilo_no, nac_agrupada)%>%
  summarise(Total=round(sum(weightvec),0)) %>%
  pivot_wider(.,names_from=nac_agrupada, values_from = Total)


```


###Motivos migración y asilo

```{r}


Grafico_2.3.6<-enma %>% 
  mutate(motivo_violencia=case_when(
    q14_motivos_violencia_genero==1  | q14_motivos_persecucion==1 ~ 1,
    TRUE ~0 )) %>%
  filter(!is.na(q22_solicitud_asilo) & motivo_violencia==1) %>%
  group_by(q22_solicitud_asilo)%>%
  summarise(Total=round(sum(weightvec),0)) %>%
  mutate(Porcentaje=round(Total/sum(Total)*100,1))


Grafico_2.3.6


```
