---
title: "CAPITULO DOCUMENTACION"
output: html_document
date: "`r Sys.Date()`"
---


## CAPITULO 2 - DOCUMENTACIÓN

Este archivo contiene los datos utilizados en el capítulo 2 e la ENMA


```{r setup, message=FALSE, warning=FALSE}

#INSTALO LIBRERIAS QUE VOY A USAR

library(userfriendlyscience)
library(readxl)
library(dplyr)
library(knitr)
library(eph)
library(openxlsx)
library(xlsx)
library(tidyr)
library(readr)

rm(list = ls())

```

Levanto la base de datos

```{r carga_datos, echo=TRUE, message=FALSE, warning=FALSE}

# Lectura del archivo público de ENMA 2023

enma <-  read_csv2("data\\ENMA_pond-censal-publica.csv",col_names = TRUE,col_types = NULL)


```

Exploracion de variables

Ver documentación (LINK)

```{r exploración, include=FALSE, echo=FALSE}
names(enma)
#str(enma)

source(file="variables_recat.R") 
```

### Q25 RECODIFICACION

No quiere naturalizarse:

- Sí, pero no quiero naturalizarme
- No, y no tengo intención de naturalizarme

Le falta información	
- Sí, pero no entiendo bien en qué consiste el trámite
- No, y tendría interés en naturalizarme

Naturalizado/a	
- Sí, ya estoy naturalizado/a

Inció trámite naturalización	
- Sí, ya inicié el trámite de naturalización 

No cumple con requisitos 
- Sí, pero no cumplo con los requisitos 



```{r q25}

enma<-enma %>% 
  mutate(q25_recat= case_when(
    q25_naturalizacion== "No, y no tengo intención de naturalizarme" | q25_naturalizacion=="Sí, pero no quiero naturalizarme" ~ "No quiere naturalizarse",
    q25_naturalizacion== "Sí, pero no entiendo bien en qué consiste el trámite" | q25_naturalizacion=="No, y tendría interés en naturalizarme" ~ "Le falta información",
    q25_naturalizacion== "Sí, ya inicié el trámite de naturalización" ~ "Inició el trámite",
    q25_naturalizacion=="Sí, ya estoy naturalizado/a" ~ "Naturalizado/a",
    q25_naturalizacion=="Sí, pero no cumplo con los requisitos" ~ "No cumple con los requisitos"))

consulta <- enma %>% 
  group_by(q25_recat) %>% 
  summarise (cantidad = round(sum(weightvec))) %>%
  mutate(Porcentaje= cantidad/sum(cantidad)*100) 

consulta





```


```{r q25_edad }


qry<- calculate_tabulates(base = enma, x = 'q25_recat', y = 'edad_2020', add.percentage ='col', add.totals = 'row',weights = 'weightvec')

qry

write.xlsx2(as.data.frame(qry), "cuadros/q25_naturalizacion.xls", row.names = FALSE, sheetName ="edad_2020",append = TRUE)
```



```{r q25_tiempo_res}


qry<- calculate_tabulates(base = enma, x = 'q25_recat', y = 'tiempo_residencia_3_var', add.percentage ='col', add.totals = 'row',weights = 'weightvec')

qry

write.xlsx2(as.data.frame(qry), "cuadros/q25_naturalizacion.xls", row.names = FALSE, sheetName ="tiempo_res",append = TRUE)
```


```{r q25_nac_agrupada}


qry<- calculate_tabulates(base = enma, x = 'q25_recat', y = 'nac_agrupada', add.percentage ='col', add.totals = 'row',weights = 'weightvec')

qry

write.xlsx2(as.data.frame(qry), "cuadros/q25_naturalizacion.xls", row.names = FALSE, sheetName ="nac_agrup",append = TRUE)
```





```{r q25_nac}


qry<- calculate_tabulates(base = enma, x = 'q25_recat', y = 'nacionalidad_var', add.percentage ='col', add.totals = 'row',weights = 'weightvec')

qry

write.xlsx2(as.data.frame(qry), "cuadros/q25_naturalizacion.xls", row.names = FALSE, sheetName ="nac",append = TRUE)
```

```{r q25_nac_abs }

consulta <- enma %>% 
  group_by(q25_recat,nacionalidad_desagregada) %>% 
  summarise (cantidad = round(sum(weightvec)))

consulta_w<-consulta %>% pivot_wider(names_from = nacionalidad_desagregada, values_from = cantidad)
consulta_w

write.xlsx2(as.data.frame(consulta_w), "cuadros/q25_naturalizacion.xls", row.names = FALSE, sheetName ="nac_abs",append = TRUE)

```




