---
title: "CAPITULO EDUCACIÓN"
output: html_document
date: "`r Sys.Date()`"
---


## CAPITULO 3 - EDUCACION

Este archivo contiene los datos utilizados en el capítulo 2 e la ENMA


```{r setup, message=FALSE, warning=FALSE}

#INSTALO LIBRERIAS QUE VOY A USAR

library(userfriendlyscience)
library(readxl)
library(dplyr)
library(knitr)
library(eph)
library(openxlsx)
library(xlsx)
library(tidyr)
library(readr)
library(labelled)



```

Levanto la base de datos

```{r carga_datos, echo=TRUE, message=FALSE, warning=FALSE}

# Lectura del archivo público de ENMA 2023

enma <-  read_csv("data/ENMA_pond-censal-publica_v3.csv",col_names = TRUE,col_types = NULL)

```

Exploracion de variables

Ver documentación (LINK)

```{r exploración, include=FALSE, echo=FALSE}
names(enma)
str(enma)

```

### Proporción de personas con hijos/as que viven en Argentina y asisten a la escuela

```{r}

#Población total con hijos
#Construyo gráfico 3.1
Grafico_3.1<-enma %>%
  filter(q29_hijos_num=="Si" & !is.na(q32_asistencia_educacion)) %>% 
  group_by(q32_asistencia_educacion) %>%
  summarise(cant=round(sum(weightvec),0)) %>%
  mutate(porc=round(cant/sum(cant)*100,1))

Grafico_3.1

#Población con hijos desagregada por género
q32_genero<-enma %>%
  filter(q29_hijos_num=="Si" & !is.na(q32_asistencia_educacion)) %>% 
  group_by(sexo_var) %>%
  summarise(Total=round(sum(weightvec),0),
            Total_si=round(sum(weightvec[q32_asistencia_educacion=="Si, al menos alguno/a"]),0),
            Total_no=round(sum(weightvec[q32_asistencia_educacion=="No, ninguno"]),0),
            Porcentaje_si=round(Total_si/Total*100,1),
            Porcentaje_no=round(Total_no/Total*100,1))
q32_genero

#Población con hijos desagregada por región
#construyo gráfico 3.2
Grafico_3.2<-enma %>%
  filter(q29_hijos_num=="Si" & !is.na(q32_asistencia_educacion) & !is.na(region_amba_var) & region_amba_var!="99") %>% 
  group_by(region_amba_var) %>%
  summarise(Total=round(sum(weightvec),0),
            Total_si=round(sum(weightvec[q32_asistencia_educacion=="Si, al menos alguno/a"]),0),
            Total_no=round(sum(weightvec[q32_asistencia_educacion=="No, ninguno"]),0),
            Porcentaje_si=round(Total_si/Total*100,1),
            Porcentaje_no=round(Total_no/Total*100,1))

Grafico_3.2

#Población desagregada por lugar de origen agregado
q32_origen<-enma %>%
  filter(q29_hijos_num=="Si" & !is.na(q32_asistencia_educacion) & nac_agrupada!="APÁTRIDA") %>% 
  group_by(nac_agrupada) %>%
  summarise(Total=round(sum(weightvec),0),
            Total_si=round(sum(weightvec[q32_asistencia_educacion=="Si, al menos alguno/a"]),0),
            Total_no=round(sum(weightvec[q32_asistencia_educacion=="No, ninguno"]),0),
            Porcentaje_si=round(Total_si/Total*100,1),
            Porcentaje_no=round(Total_no/Total*100,1))

q32_origen

```

### Población con hijos/as por motivos de porque no asisten a la escuela
```{r}

#Construyo gráfico 3.3
Grafico_3.3<-enma %>%
  #recodifico q34 como se presenta en el informe
  mutate(q34_recodificada=case_when(
    q34_asistencia_educacion_razon=="Son mayores y ya finalizaron la escuela" ~ "Son mayores y ya finalizaron la escuela",
    q34_asistencia_educacion_razon=="Aún no están en edad escolar" ~ "Aún no están en edad escolar",
    is.na(q34_asistencia_educacion_razon) ~ NA,
    TRUE ~ "Otros motivos"
  )) %>%
  filter(q29_hijos_num=="Si" & q32_asistencia_educacion=="No, ninguno" & !is.na(q34_asistencia_educacion_razon)) %>% 
  group_by(q34_recodificada) %>%
  summarise(cant=round(sum(weightvec)),0) %>%
  mutate(porc=round(cant/sum(cant)*100,1))

Grafico_3.3

```

### Acceso de hijos/as a la escuela
```{r}


#creo variable dicotómica para distinguir población que tuvo al menos 1 inconveniente y poblaicón que no tuvo inconvenientes

enma<-enma %>% 
     mutate(q33_v1=case_when(q33_incoveniente_educacion_no==1 &
    q33_inconveniente_educacion_inscripcion==0 &
      q33_incoveniente_educacion_cupo == 0 &    q33_inconveniente_educacion_dni==0 &
    q33_inconveniente_educacion_documentacion_origen==0 &
    q33_inconveniente_educacion_documentacion_argentina==0 &
    q33_inconveniente_educacion_otro==0 ~ 1,
    q33_inconveniente_educacion_inscripcion==1 |
      q33_incoveniente_educacion_cupo == 1 |    q33_inconveniente_educacion_dni==1|
    q33_inconveniente_educacion_documentacion_origen==1 |
    q33_inconveniente_educacion_documentacion_argentina==1 |
    q33_inconveniente_educacion_otro==1 ~ 2,
    TRUE ~0)) 

#Calculo total de personas que indcan haber tenido inconveniente y la cantidad que indican no haber tenido inconvenientes

q33<-enma %>% 
    filter(!is.na(q33_incoveniente_educacion))%>%
    group_by(q33_v1) %>% 
    summarise(cant=round(sum(weightvec),0)) %>%
    mutate(porc=round(cant/sum(cant)*100,1))

q33

##motivos sobre total que responden q33
q33b<-enma %>% 
  #convierto variables en numéricas
  mutate(q33_incoveniente_educacion_no=case_when(
    q33_incoveniente_educacion_no==1 ~ 1,
    TRUE ~ 0)) %>% 
    mutate(q33_incoveniente_educacion_cupo=case_when(
    q33_incoveniente_educacion_cupo==1 ~ 1,
    TRUE ~ 0)) %>% 
    mutate(q33_inconveniente_educacion_inscripcion=case_when(
    q33_inconveniente_educacion_inscripcion==1 ~ 1,
    TRUE ~ 0)) %>% 
    mutate(q33_inconveniente_educacion_dni=case_when(
    q33_inconveniente_educacion_dni==1 ~ 1,
    TRUE ~ 0)) %>%
    mutate(q33_inconveniente_educacion_documentacion_origen=case_when(
    q33_inconveniente_educacion_documentacion_origen==1 ~ 1,
    TRUE ~ 0)) %>% 
  mutate(q33_inconveniente_educacion_documentacion_argentina=case_when(
    q33_inconveniente_educacion_documentacion_argentina==1 ~ 1,
    TRUE ~ 0)) %>%
  mutate(q33_inconveniente_educacion_otro=case_when(
    q33_inconveniente_educacion_otro==1 ~ 1,
    TRUE ~0)) %>% 
  filter(!is.na(q33_incoveniente_educacion)) %>% 
  summarise(Poblacion= round(sum(weightvec),0),
            cupo = round(sum(weightvec[q33_incoveniente_educacion_cupo == 1]),0),
            inscripcion = round(sum(weightvec[q33_inconveniente_educacion_inscripcion == 1]),0),
            dni = round(sum(weightvec[q33_inconveniente_educacion_dni == 1]),0),
            doc_origen = round(sum(weightvec[q33_inconveniente_educacion_documentacion_origen== 1]),0),
             doc_arg = round(sum(weightvec[q33_inconveniente_educacion_documentacion_argentina== 1]),0),
            doc_otro = round(sum(weightvec[q33_inconveniente_educacion_otro== 1]),0),
      'Cupo en la escuela'          = round(cupo/Poblacion*100,1),
'Inscripción'          = round(inscripcion/Poblacion*100,1),
      'Falta de DNI Argentino'            = round(dni/Poblacion*100,1),
      'Documentación de país de origen'            = round(doc_origen/Poblacion*100,1),
'Falta de documentación escolar argentina'            = round(doc_arg/Poblacion*100,1),
'Otros problemas'            = round(doc_otro/Poblacion*100,1))

q33b

 #Calculo porcentaje de personas que seleccionaron únicamente haber tenido inconvenientes

#Construyo gráfico 3.4
Grafico_3.4<-enma %>%
  filter(q33_v1==2)%>% # selecciono población que tuvo inconvenientes
  summarise(Poblacion= round(sum(weightvec),0),
            cupo = round(sum(weightvec[q33_incoveniente_educacion_cupo == 1]),0),
            inscripcion = round(sum(weightvec[q33_inconveniente_educacion_inscripcion == 1]),0),
            dni = round(sum(weightvec[q33_inconveniente_educacion_dni == 1]),0),
            doc_origen = round(sum(weightvec[q33_inconveniente_educacion_documentacion_origen== 1]),0),
             doc_arg = round(sum(weightvec[q33_inconveniente_educacion_documentacion_argentina== 1]),0),
            doc_otro = round(sum(weightvec[q33_inconveniente_educacion_otro== 1]),0),
      'Cupo en la escuela'          = round(cupo/Poblacion*100,1),
'Inscripción'          = round(inscripcion/Poblacion*100,1),
      'Falta de DNI Argentino'            = round(dni/Poblacion*100,1),
      'Documentación de país de origen'            = round(doc_origen/Poblacion*100,1),
'Falta de documentación escolar argentina'            = round(doc_arg/Poblacion*100,1),
'Otros problemas'            = round(doc_otro/Poblacion*100,1))

Grafico_3.4

#calculo porcentaje de población con inconvenientes según tenencia de DNI

q33_DNI<-enma %>%
  filter(!is.na(q33_incoveniente_educacion)) %>% 
  group_by(q17_dni_tenencia) %>% 
  summarise(Total=round(sum(weightvec),0),
            Total_inconvenientes=round(sum(weightvec[q33_v1==2]),0),
            Total_NO_inconvenientes=round(sum(weightvec[q33_v1==1]),0),
            Porcentaje_inconveniente=round(Total_inconvenientes/Total*100,1),
            Porcentaje_NO_inconvenientes=round(Total_NO_inconvenientes/Total*100,1))

q33_DNI

```

###Discriminación

```{r}
#Construyo el gráfico 3.5

Grafico_3.5<-enma %>%
  filter(q29_hijos_num=="Si" & !is.na(q35_educacion_discriminacion)) %>% 
  group_by(q35_educacion_discriminacion) %>%
  summarise(cant=round(sum(weightvec),0)) %>%
  mutate(porc=round(cant/sum(cant)*100,1))

Grafico_3.5

#discriminación según región
q35_region<-enma %>%
  filter(!is.na(q35_educacion_discriminacion) & !is.na(region_amba_var) & region_amba_var!="99") %>% 
  group_by(region_amba_var) %>%
  summarise(Total=round(sum(weightvec),0),
            Total_si=round(sum(weightvec[q35_educacion_discriminacion=="Si"]),0),
            Total_no=round(sum(weightvec[q35_educacion_discriminacion=="No"]),0),
            Total_nr=round(sum(weightvec[q35_educacion_discriminacion=="Prefiero no responder"]),0),
            Porcentaje_si=round(Total_si/Total*100,1),
            Porcentaje_no=round(Total_no/Total*100,1),
            Porcentaje_nr=round(Total_nr/Total*100,1))

q35_region

#discriminación según origen
#Construyo gráfico 3.6
Gráfico_3.6<-enma %>%
  filter(!is.na(q35_educacion_discriminacion) & !is.na(nac_agrupada) & nac_agrupada!="APÁTRIDA") %>%   
  group_by(nac_agrupada) %>%
  summarise(Total=round(sum(weightvec),0),
            Total_si=round(sum(weightvec[q35_educacion_discriminacion=="Si"]),0),
            Total_no=round(sum(weightvec[q35_educacion_discriminacion=="No"]),0),
            Total_nr=round(sum(weightvec[q35_educacion_discriminacion=="Prefiero no responder"]),0),
            Porcentaje_si=round(Total_si/Total*100,1),
            Porcentaje_no=round(Total_no/Total*100,1),
            Porcentaje_nr=round(Total_nr/Total*100,1))

Gráfico_3.6

#discriminación por ascendencia étnica
#Construyo gráfico 3.7 (FALTA AGREGAR LOS TRES CÁLCULOS)

#POBLACIÓN ASCENDENTE INDÍGENA
Grafico_3.7a<-enma %>% 
    mutate(q5_descendencia_indigena=case_when(
    q5_descendencia_indigena==1 ~ 1,
    TRUE ~ 0)) %>%
  filter(!is.na(q35_educacion_discriminacion) & q5_descendencia_indigena==1) %>%
  summarise(Total= round(sum(weightvec),0),
            Discr_si = round(sum(weightvec[q35_educacion_discriminacion== "Si"]),0),
            Discr_no = round(sum(weightvec[q35_educacion_discriminacion == "No"]),0),
            Discr_nr = round(sum(weightvec[q35_educacion_discriminacion == "Prefiero no responder"]),0),
            'Sufrió discriminación'          = round(Discr_si/Total*100,1),
'No sufrió discriminación'          = round(Discr_no/Total*100,1),
      'Prefiere no responder'            = round(Discr_nr/Total*100,1)) 

Grafico_3.7a

#POBLACIÓN ASCENDENTE AFRO
Grafico_3.7b<-enma %>% 
    mutate(q5_descendencia_afro=case_when(
    q5_descendencia_afro==1 ~ 1,
    TRUE ~ 0)) %>% 
    mutate(q5_descendencia_ninguno=case_when(
    q5_descendencia_ninguno==1 ~ 1,
    TRUE ~ 0)) %>% 
  filter(!is.na(q35_educacion_discriminacion) & q5_descendencia_afro==1) %>%
  summarise(Total= round(sum(weightvec),0),
            Discr_si = round(sum(weightvec[q35_educacion_discriminacion== "Si"]),0),
            Discr_no = round(sum(weightvec[q35_educacion_discriminacion == "No"]),0),
            Discr_nr = round(sum(weightvec[q35_educacion_discriminacion == "Prefiero no responder"]),0),
            'Sufrió discriminación'          = round(Discr_si/Total*100,1),
'No sufrió discriminación'          = round(Discr_no/Total*100,1),
      'Prefiere no responder'            = round(Discr_nr/Total*100,1))

Grafico_3.7b

#POBLACIÓN SIN ASCENDENCIA
  Grafico_3.7c<-enma %>% 
    mutate(q5_descendencia_ninguno=case_when(
    q5_descendencia_ninguno==1 ~ 1,
    TRUE ~ 0)) %>% 
  filter(!is.na(q35_educacion_discriminacion) & q5_descendencia_ninguno==1) %>%
  summarise(Total= round(sum(weightvec),0),
            Discr_si = round(sum(weightvec[q35_educacion_discriminacion== "Si"]),0),
            Discr_no = round(sum(weightvec[q35_educacion_discriminacion == "No"]),0),
            Discr_nr = round(sum(weightvec[q35_educacion_discriminacion == "Prefiero no responder"]),0),
            'Sufrió discriminación'          = round(Discr_si/Total*100,1),
'No sufrió discriminación'          = round(Discr_no/Total*100,1),
      'Prefiere no responder'            = round(Discr_nr/Total*100,1))

Grafico_3.7c

total_q5<-enma %>% 
    filter(!is.na(q5_descendencia)) %>% 
    summarise(Total=round(sum(weightvec),0))
```


###Estudio personas adultas
```{r}

#Construyo gráfico 3.8
Grafico_3.8<-enma %>%
  filter(!is.na(q47_estudiando_argentina)) %>% 
  group_by(q47_estudiando_argentina) %>%
  summarise(cant=round(sum(weightvec),0)) %>%
  mutate(porc=round(cant/sum(cant)*100,1))

#cálculo para población de 18 a 34 años
q47_edad<-enma %>% 
  filter(!is.na(q47_estudiando_argentina) & q2_edad<35) %>% 
  group_by(q47_estudiando_argentina) %>%
  summarise(cant=round(sum(weightvec),0)) %>%
  mutate(porc=round(cant/sum(cant)*100,1))  

#Porcentaje de población que se encuentra estudiando que migró por motivos de estudio
q47_motivos<-enma %>% 
    mutate(q14_motivos_estudio=case_when(
    q14_motivos_estudio==1 ~ 1,
    TRUE ~ 0)) %>%
  filter(q47_estudiando_argentina=="Si") %>% 
  summarise(Total= round(sum(weightvec),0),
            Motivos_estudio = round(sum(weightvec[q14_motivos_estudio== 1]),0),
            'Motivos estudios' = round(Motivos_estudio/Total*100,1))


#Construyo el gráfico 3.9
Grafico_3.9<-enma %>% 
    filter(!is.na(q47_estudiando_argentina) & !is.na(region_amba_var) & region_amba_var!="99") %>% 
  group_by(region_amba_var) %>%
  summarise(Total_si=round(sum(weightvec[q47_estudiando_argentina=="Si"]),0),
            Total_no=round(sum(weightvec[q47_estudiando_argentina=="No"]),0),
            Total=round((Total_si+Total_no),0),
            Porcentaje_si=round(Total_si/Total*100,1),
            Porcentaje_no=round(Total_no/Total*100,1))

#Construyo el gráfico 3.10
Grafico_3.10<-enma %>% 
    filter(!is.na(q47_estudiando_argentina) & !is.na(nacionalidad_var)) %>%
  group_by(nacionalidad_var)%>%
  summarise(Total_si=round(sum(weightvec[q47_estudiando_argentina=="Si"]),0),
            Total_no=round(sum(weightvec[q47_estudiando_argentina=="No"]),0),
            Total=round((Total_si+Total_no),0),
            Porcentaje_si=round(Total_si/Total*100,1),
            Porcentaje_no=round(Total_no/Total*100,1))

#Construcción gráfico 3.12
Grafico_3.11<-enma %>% 
  #convierto variable en numérica
  mutate(q48_prim=case_when(q48_estudiando_nivel_prim==1 ~ 1,
         TRUE ~0)) %>% 
  mutate(q48_sec=case_when(q48_estudiando_nivel_sec==1 ~1,
                           TRUE~0)) %>% 
  mutate(q48_superior= case_when(q48_estudiando_nivel_ter==1 | q48_estudiando_nivel_uni==1 | q48_estudiando_nivel_postgrado==1 ~ 1,
                                 TRUE ~0)) %>% 
  mutate(q48_capacitaciones=case_when(q48_estudiando_nivel_capacitaciones==1 ~ 1,
                                      TRUE~0)) %>% 
  filter(!is.na(q48_estudiando_nivel)) %>%
  summarise(Total=round(sum(weightvec),0),
            Total_prim=round(sum(weightvec[q48_prim==1]),0),
            Total_sec=round(sum(weightvec[q48_sec==1]),0),
            Total_superior=round(sum(weightvec[q48_superior==1]),0),
            Total_capacitaciones=round(sum(weightvec[q48_capacitaciones==1]),0),
            Porcentaje_prim=round(Total_prim/Total*100,1),
            Porcentaje_sec=round(Total_sec/Total*100,1),
            Porcentaje_sup=round(Total_superior/Total*100,1),
            Porcentaje_capac=round(Total_capacitaciones/Total*100,1))

#Construcción gráfico 3.12
Grafico_3.12<-enma %>% 
  filter(!is.na(q49_estudiando_inconvenientes)) %>% 
  group_by(q49_estudiando_inconvenientes) %>% 
  summarise(cant=round(sum(weightvec),0)) %>%
  mutate(porc=round(cant/sum(cant)*100,1))

#Construyo el gráfico 3.13
Grafico_3.13<-enma %>% 
  #convierto variable en numérica
  mutate(q50_problemas_titulos_origen=case_when(q50_problemas_titulos_origen==1 ~1,
                                                TRUE ~0)) %>% 
  mutate(q50_problemas_costos=case_when(q50_problemas_costos==1 ~1,
                                        TRUE~0)) %>% 
  mutate(q50_problemas_discriminacion=case_when(q50_problemas_discriminacion==1~1,
                                                TRUE~0)) %>% 
  mutate(q50_problemas_dni=case_when(q50_problemas_dni==1~1,
                                     TRUE~0)) %>% 
  mutate(q50_problemas_doc_escolar=case_when(q50_problemas_doc_escolar==1~1,
                                             TRUE~0)) %>% 
  mutate(q50_problemas_inscripcion_online=case_when(q50_problemas_inscripcion_online==1~1,
                                                    TRUE~0)) %>% 
  mutate(q50_problemas_otros=case_when(q50_problemas_otros==1~1,
                                       TRUE~0)) %>% 
  filter(!is.na(q50_estudiando_problemas)) %>% 
  summarise(Total=round(sum(weightvec),0),
            Total_titulos=round(sum(weightvec[q50_problemas_titulos_origen==1]),0),
            Total_dni=round(sum(weightvec[q50_problemas_dni==1]),0),
            Total_doc_escolar=round(sum(weightvec[q50_problemas_doc_escolar==1]),0),
            Total_inscr=round(sum(weightvec[q50_problemas_inscripcion_online==1]),0),
            Total_costos=round(sum(weightvec[q50_problemas_costos==1]),0),
            Total_discr=round(sum(weightvec[q50_problemas_discriminacion==1]),0),
            Total_otros=round(sum(weightvec[q50_problemas_otros==1]),0))
  
```


