---
title: "CAPITULO DOCUMENTACION"
output: html_document
date: "`r Sys.Date()`"
---


## CAPITULO 3 - EDUCACION

Este archivo contiene los datos utilizados en el capítulo 2 e la ENMA


```{r setup, message=FALSE, warning=FALSE}

#INSTALO LIBRERIAS QUE VOY A USAR

library(userfriendlyscience)
library(readxl)
library(dplyr)
library(knitr)
library(eph)
library(openxlsx)
library(xlsx)
library(tidyr)
library(readr)



```

Levanto la base de datos

```{r carga_datos, echo=TRUE, message=FALSE, warning=FALSE}

# Lectura del archivo público de ENMA 2023

enma <-  read_csv2("data\\ENMA_pond-censal-publica.csv",col_names = TRUE,col_types = NULL)


```

Exploracion de variables

Ver documentación (LINK)

```{r exploración, include=FALSE, echo=FALSE}
names(enma)
str(enma)

```

### proporción de personas sin DNI (q17)


```{r q17_dni_tenencia}

qry<-enma %>% 
  group_by(q17_dni_tenencia) %>% 
  summarise(n=sum(weightvec)) %>%
  mutate(freq = n / sum(n) *100)
qry

```
El 7% de las personas migrantes cuenta con DNI

### Tenencia de DNI según tiempo de residencia (q17)

```{r q17_tiempo_residencia }

qry<- calculate_tabulates(base = enma, x = 'q17_dni_tenencia', y = 'tiempo_residencia_3_var', add.percentage ='col', add.totals = 'row',weights = 'weightvec')

qry

```
### Tenencia de DNI según tiempo de residencia en 5 grupos (revision) (q17)


```{r q17_tiempo_residencia_2 }

#se quere calcular una variable de tiempo de residencia de más rango para compara con 2020
# hasta 1 año : llegó en 2022 o 2023 (la encuesta fue en mayo)
# Más de 1 año y menos de 2 años : entre 2020 y 2021
# 3-5 años : entre 2017, 2018 y 2019 
# 5 y 9  : 2016 y 2012
# más de 10 años.Antes de 2013

 ##tomamos 1 año desde 2022 inclusive ya que se aplicó en mayo

enma<- enma %>% 
      mutate(tiempo_res_5=case_when(
             q13_anio_llegada>=2022~ "hasta 1 año (2022+)",
             q13_anio_llegada>=2020 & q13_anio_llegada <=2021 ~ "Más de 1 año y hasta 2 años (2020-2021)",
             q13_anio_llegada>=2017 & q13_anio_llegada <=2019 ~ "3-5 años (2017-2019)",
             q13_anio_llegada>=2012 & q13_anio_llegada <=2016 ~ "6-9 años (2012-2016)",
             q13_anio_llegada<=2011 ~ "más de 10 años (<=2011)",
             )
      )
  
qry<- calculate_tabulates(base = enma, x = 'q17_dni_tenencia', y = 'tiempo_res_5', add.percentage ='col', add.totals = 'row',weights = 'weightvec')

qry

write.xlsx2(as.data.frame(qry), "cuadros/q17_tiempo_res.xlsx", row.names = FALSE, sheetName ="q17",append = TRUE)

```
### Tenencia de DNI según region (nacionalidad agrupada)  (q17)

```{r q17_nac_agrupada }

consulta <- enma %>% 
  group_by(q17_dni_tenencia,nac_agrupada) %>% 
  summarise (cantidad = round(sum(weightvec_0)))

consulta_w<-consulta %>% pivot_wider(names_from = nac_agrupada, values_from = cantidad)
consulta_w

write.xlsx2(as.data.frame(consulta_w), "cuadros/q17_region.xlsx", row.names = FALSE, sheetName ="q17",append = TRUE)

```



### Tenencia de DNI según pais (revision) (q17)

```{r q17_pais }

consulta <- enma %>% 
  group_by(q17_dni_tenencia,nacionalidad_desagregada) %>% 
  summarise (cantidad = round(sum(weightvec_0)))

consulta_w<-consulta %>% pivot_wider(names_from = nacionalidad_desagregada, values_from = cantidad)
consulta_w

write.xlsx2(as.data.frame(consulta_w), "cuadros/q17_pais.xlsx", row.names = FALSE, sheetName ="q17",append = TRUE)

```


### Situación documentaria (q18)

```{r q18_dni_situacion  }

enma<- enma %>% 
      mutate(q18_dni_var=case_when(
             q18_dni_situacion=="A la naturalización"~ "DNI por naturalización",
             q18_dni_situacion=="Una radicación permanente"~ "DNI por radicación permanent",
             q18_dni_situacion=="Una radicación temporaria"~ "DNI por radicación temporaria)",
             TRUE ~ NA
             )
      )

qry<-enma %>% 
  group_by(q18_dni_var ) %>% 
  summarise(n=round(sum(weightvec)),0) %>%
  mutate(freq = n / sum(n) *100)
qry


write.xlsx2(as.data.frame(qry), "cuadros/q18.xlsx", row.names = FALSE, sheetName ="q18",append = TRUE)

```

### Situación documentaria (q18)

```{r q19  }

enma<- enma %>% 
      mutate(q18_dni_var=case_when(
             q18_dni_situacion=="A la naturalización"~ "DNI por naturalización",
             q18_dni_situacion=="Una radicación permanente"~ "DNI por radicación permanent",
             q18_dni_situacion=="Una radicación temporaria"~ "DNI por radicación temporaria)",
             TRUE ~ NA
             )
      )

qry<-enma %>% 
  group_by(q19_situacion_documentaria ) %>% 
  summarise(n=round(sum(weightvec)),0) %>%
  mutate(freq = n / sum(n) *100)
qry


write.xlsx2(as.data.frame(qry), "cuadros/q18.xlsx", row.names = FALSE, sheetName ="q18",append = TRUE)

```
 ### 

```{r, message=FALSE, warning=FALSE}

#recodifico edad en 3 grupos

enma<-enma %>% 
  mutate(edad_ag2_var= case_when(
    q2_edad< 35 ~ "18-34",
    q2_edad> 34 & q2_edad<55 ~ "35-54",
    TRUE ~ "55+"))


#Resultados
edad2 <- enma %>%
  group_by(edad_ag2_var) %>% 
  rename(Edad=edad_ag2_var) %>%
  summarise(Frecuencia = sum(weightvec)) %>%
  mutate(Porcentaje= Frecuencia/sum(Frecuencia)*100) 

#edad2


qry<- calculate_tabulates(base = enma, x = 'q20_dni_dificultad_binaria', y = 'edad_ag2_var', add.percentage ='col', add.totals = 'row',weights = 'weightvec')

qry

write.xlsx2(as.data.frame(qry), "cuadros/q20_edad202.xls", row.names = FALSE, sheetName ="q20",append = TRUE)



```



### tipología familia 1

Sin conyuge/pareja ni hijos
Sin conyuge/pareja con hijos
Con conyuge/pareja y Sin hijos
Con conyuge/pareja con  hijos



```{r}

enma<-enma %>% 
  mutate(
    
    familia_hijos=case_when(
        (q28_hogar_convivencia=="No tengo cónyuge o pareja" & q29_hijos_num=="No") ~ "Sin conyuge/pareja ni hijos",
        (q28_hogar_convivencia=="No tengo cónyuge o pareja" & q29_hijos_num=="Si") ~ "Sin conyuge/pareja con hijos",
        ((q28_hogar_convivencia=="Sí, con una persona nacida en Argentina" | q28_hogar_convivencia=="Sí, con una persona nacida en otro país (migrante o extranjero/a)") & q29_hijos_num=="No") ~ "Con conyuge/pareja y Sin hijos",
        ((q28_hogar_convivencia=="Sí, con una persona nacida en Argentina" | q28_hogar_convivencia=="Sí, con una persona nacida en otro país (migrante o extranjero/a)") & q29_hijos_num=="Si") ~ "Con conyuge/pareja con  hijos",
    TRUE ~ NA))

temp_qry <- enma %>% 
 group_by(familia_hijos) %>%
 summarise(cantidad= round(sum(weightvec),0)) 
temp_qry



```

 ### Tenencia DNI según tenencia o no de hijes

```{r, message=FALSE, warning=FALSE}
#q29_hijos_num

qry<- calculate_tabulates(base = enma, x = 'q17_dni_tenencia', y = 'q29_hijos_num', add.percentage ='col', add.totals = 'row',weights = 'weightvec')

qry

write.xlsx2(as.data.frame(qry), "cuadros/q17_hijes.xls", row.names = FALSE, sheetName ="q17",append = TRUE)



```
### dificultades de acceso a la documentación segun tenencia de hijes

```{r, message=FALSE, warning=FALSE}
#q29_hijos_num

qry<- calculate_tabulates(base = enma, x = 'q20_dni_dificultad_binaria', y = 'q29_hijos_num', add.percentage ='col', add.totals = 'row',weights = 'weightvec')

qry

write.xlsx2(as.data.frame(qry), "cuadros/q20_hijes.xls", row.names = FALSE, sheetName ="q20",append = TRUE)



```


### Tenencia DNI según tipo de familia

```{r, message=FALSE, warning=FALSE}
#q29_hijos_num

qry<- calculate_tabulates(base = enma, x = 'q17_dni_tenencia', y = 'familia_hijos', add.percentage ='col', add.totals = 'row',weights = 'weightvec')

qry

write.xlsx2(as.data.frame(qry), "cuadros/q17_familia.xls", row.names = FALSE, sheetName ="q17",append = TRUE)



```


### dificultades de acceso a la documentación segun tenencia de hijes

```{r, message=FALSE, warning=FALSE}
#q29_hijos_num

qry<- calculate_tabulates(base = enma, x = 'q20_dni_dificultad_binaria', y = 'familia_hijos', add.percentage ='col', add.totals = 'row',weights = 'weightvec')

qry

write.xlsx2(as.data.frame(qry), "cuadros/q20_familia.xls", row.names = FALSE, sheetName ="q20",append = TRUE)



```