---
title: "ENMA 2023"
output: html_document
date: "2023-12-28"
---

```{r setup, include=FALSE}
knitr::opts_chunk$set(echo = FALSE)
#install.packages("xlsx")

library(eph)
library(dplyr)
library(readr)
library(xlsx)
library(tidyr)

#devtools::install_github("matherion/userfriendlyscience", dependencies=TRUE)
library(userfriendlyscience)


rm(list = ls())
```

# Anuario Migratorio Argentino 2023
## Situación socioeconómica



```{r carga_datos}

#Cargo los datos ENMA
enma <-  read_csv2("data\\ENMA_pond-censal-publica_v2.csv",col_names = TRUE,col_types = NULL)

```

Exploracion de variables

Ver documentación (LINK)

```{r exploración, include=FALSE, echo=FALSE}

names(enma)
#str(enma)

source(file="variables_recat.R") 
```



```{r check }
##lo uso para probar
consulta <- enma %>% 
  group_by(anio_llegada_var) %>% 
  summarise (cantidad = round(sum(weightvec)))

print(consulta)



```

##Q51 situacion ocupacional

```{r ocupacion }

consulta <- enma %>% 
  group_by(q51_situacion_ocupacional) %>% 
  summarise (cantidad = round(sum(weightvec)))

print(consulta)


write.xlsx2(as.data.frame(consulta), "cuadros/q51_sit_ocup.xlsx", row.names = FALSE, sheetName ="univariado",append = TRUE)

```

### Construccion de variables laborales


```{r indicadores_1}

##construyo para mayor claridad 

enma<- enma %>%
  mutate(ocupado=case_when(
    q51_situacion_ocupacional=="Con trabajo por cuenta propia" ~ 1,
    q51_situacion_ocupacional=="Con trabajo y una remuneración fija" ~ 1,
    q51_situacion_ocupacional=="Desempleado/ buscando trabajo" ~ 0,
    q51_situacion_ocupacional=="Estudiando" ~ 0,
    q51_situacion_ocupacional=="Jubilado/a, retirado/a" ~ 0,
    q51_situacion_ocupacional=="Realizando changas, trabajos esporádicos o subempleado" ~ 1,
    q51_situacion_ocupacional=="Realizando trabajos sin remuneración" ~ 1,
    q51_situacion_ocupacional=="Sin trabajar con licencia" ~ 1,
    q51_situacion_ocupacional=="Venta ambulante" ~ 1,
 #   q51_situacion_ocupacional=="Otra" ~ 0,
    TRUE ~ NA
  ))

enma<- enma %>%
  mutate(desocupado=case_when(
    q51_situacion_ocupacional=="Con trabajo por cuenta propia" ~ 0,
    q51_situacion_ocupacional=="Con trabajo y una remuneración fija" ~ 0,
    q51_situacion_ocupacional=="Desempleado/ buscando trabajo" ~ 1,
    q51_situacion_ocupacional=="Estudiando" ~ 0,
    q51_situacion_ocupacional=="Jubilado/a, retirado/a" ~ 0,
    q51_situacion_ocupacional=="Realizando changas, trabajos esporádicos o subempleado" ~ 0,
    q51_situacion_ocupacional=="Realizando trabajos sin remuneración" ~ 0,
    q51_situacion_ocupacional=="Sin trabajar con licencia" ~ 0,
    q51_situacion_ocupacional=="Venta ambulante" ~ 0,
  #  q51_situacion_ocupacional=="Otra" ~ 0,
    TRUE ~ NA
  ))


enma<- enma %>%
  mutate(ocupacion_eph=case_when(
    q51_situacion_ocupacional=="Con trabajo por cuenta propia" ~ "Cuenta propia",
    q51_situacion_ocupacional=="Con trabajo y una remuneración fija" ~ "Obrero o empleado",
    q51_situacion_ocupacional=="Desempleado/ buscando trabajo" ~ "Desempleado",
    q51_situacion_ocupacional=="Estudiando" ~ "Estudiando",
    q51_situacion_ocupacional=="Jubilado/a, retirado/a"~ "Jubilado/a",
    q51_situacion_ocupacional=="Realizando changas, trabajos esporádicos o subempleado" ~ "Cuenta propia",
    q51_situacion_ocupacional=="Realizando trabajos sin remuneración" ~ "Trabajador familiar sin remuneración",
    q51_situacion_ocupacional=="Sin trabajar con licencia" ~ "Obrero o empleado",
    q51_situacion_ocupacional=="Venta ambulante" ~ "Cuenta propia",
#    q51_situacion_ocupacional=="Otra" ~ "Inactivo",
    TRUE ~ NA
  ))



```


 Calculo de las tasas según género
 
 
```{r tasas}

# TASA DE ACTIVIDAD: [Población Económicamente Activa (PEA) / Población total de referencia] * 100

# TASA DE EMPLEO: (Población ocupada / Población total de referencia) * 100

# TASA DE DESOCUPACIÓN: (Población desocupada / PEA) * 100

consulta <- enma %>%  
  filter(!is.na(ocupado) & !is.na(desocupado)) %>%
  group_by(genero_var) %>% 
  summarise(total_pob=round(sum(weightvec[q51_situacion_ocupacional!="Otra"])),
            ocupados=round(sum(weightvec[ocupado==1])), 
            desocupados = round(sum(weightvec[desocupado == 1])),
            PEA = ocupados + desocupados, 
            t_actividad=round((PEA/total_pob)*100,2), 
            t_empleo=round((ocupados / total_pob) *100,2), 
            t_desocupados=round((desocupados/PEA) * 100,2)
  )

consulta

write.xlsx2(as.data.frame(consulta), "cuadros/q51_sit_ocup.xlsx", row.names = FALSE, sheetName ="indicadores",append = TRUE)  

```
 
 
 Indicadores por tiempo de residencia
 
 
```{r tasas_anios}

# TASA DE ACTIVIDAD: [Población Económicamente Activa (PEA) / Población total de referencia] * 100

# TASA DE EMPLEO: (Población ocupada / Población total de referencia) * 100

# TASA DE DESOCUPACIÓN: (Población desocupada / PEA) * 100

consulta <- enma %>%  
  filter(!is.na(ocupado) & !is.na(desocupado)) %>%
  group_by(tiempo_residencia_3_var) %>% 
  summarise(total_pob=round(sum(weightvec[q51_situacion_ocupacional!="Otra"])),
            ocupados=round(sum(weightvec[ocupado==1])), 
            desocupados = round(sum(weightvec[desocupado == 1])),
            PEA = ocupados + desocupados, 
            t_actividad=round((PEA/total_pob)*100,2), 
            t_empleo=round((ocupados / total_pob) *100,2), 
            t_desocupados=round((desocupados/PEA) * 100,2)
  )

consulta

write.xlsx2(as.data.frame(consulta), "cuadros/q51_sit_ocup.xlsx", row.names = FALSE, sheetName ="indics_tres",append = TRUE)  

```

Indicadores por año de llegada (nueva variable)
 
 
```{r tasas_anio_llegada}

# TASA DE ACTIVIDAD: [Población Económicamente Activa (PEA) / Población total de referencia] * 100

# TASA DE EMPLEO: (Población ocupada / Población total de referencia) * 100

# TASA DE DESOCUPACIÓN: (Población desocupada / PEA) * 100

consulta <- enma %>%  
  filter(!is.na(ocupado) & !is.na(desocupado)) %>%
  group_by(anio_llegada_var) %>% 
  summarise(total_pob=round(sum(weightvec[q51_situacion_ocupacional!="Otra"])),
            ocupados=round(sum(weightvec[ocupado==1])), 
            desocupados = round(sum(weightvec[desocupado == 1])),
            PEA = ocupados + desocupados, 
            t_actividad=round((PEA/total_pob)*100,2), 
            t_empleo=round((ocupados / total_pob) *100,2), 
            t_desocupados=round((desocupados/PEA) * 100,2)
  )

consulta

write.xlsx2(as.data.frame(consulta), "cuadros/q51_sit_ocup.xlsx", row.names = FALSE, sheetName ="indic_anio_llegada",append = TRUE)  

```

Indicadores según nacionalidad agrupada


```{r tasas_nac_agrup}

# TASA DE ACTIVIDAD: [Población Económicamente Activa (PEA) / Población total de referencia] * 100

# TASA DE EMPLEO: (Población ocupada / Población total de referencia) * 100

# TASA DE DESOCUPACIÓN: (Población desocupada / PEA) * 100

consulta <- enma %>%  
  filter(!is.na(ocupado) & !is.na(desocupado)) %>%
  group_by(nac_agrupada) %>% 
  summarise(total_pob=round(sum(weightvec[q51_situacion_ocupacional!="Otra"])),
            ocupados=round(sum(weightvec[ocupado==1])), 
            desocupados = round(sum(weightvec[desocupado == 1])),
            PEA = ocupados + desocupados, 
            t_actividad=round((PEA/total_pob)*100,2), 
            t_empleo=round((ocupados / total_pob) *100,2), 
            t_desocupados=round((desocupados/PEA) * 100,2)
  )

consulta

write.xlsx2(as.data.frame(consulta), "cuadros/q51_sit_ocup.xlsx", row.names = FALSE, sheetName ="tasas_nac_agrup",append = TRUE)  

```
 
###TIPO DE ACTIVIDAD 
Recategoriaza siguiendo la clasificacion parecida a EPH


```{r ocupacion_eph }

consulta <- enma %>% 
  group_by(ocupacion_eph) %>% 
  summarise (cantidad = round(sum(weightvec)))

consulta


write.xlsx2(as.data.frame(consulta), "cuadros/q51_sit_ocup.xlsx", row.names = FALSE, sheetName ="ocupacion_eph",append = TRUE)

```
Actividad resumida según años de residencia


```{r actividad_anios}

cc<- calculate_tabulates(base = enma, x = 'ocupacion_eph', y = 'tiempo_residencia_3_var', add.percentage ='col', add.totals = 'row',weights = 'weightvec')

write.xlsx2(as.data.frame(cc), "cuadros/q51_sit_ocup.xlsx", row.names = FALSE, sheetName ="ocup_anios",append = TRUE)

print(cc)


```

Actividad resumida según año en que llego al pais


```{r actividad_anio_llegada}

cc<- calculate_tabulates(base = enma, x = 'ocupacion_eph', y = 'anio_llegada_var', add.percentage ='col', add.totals = 'row',weights = 'weightvec')

write.xlsx2(as.data.frame(cc), "cuadros/q51_sit_ocup.xlsx", row.names = FALSE, sheetName ="ocup_llegada",append = TRUE)

print(cc)


```

```{r act_anios_abs }

consulta <- enma %>% 
  group_by(ocupacion_eph,tiempo_residencia_3_var) %>% 
  summarise (cantidad = round(sum(weightvec)))

consulta_w<-consulta %>% pivot_wider(names_from = tiempo_residencia_3_var, values_from = cantidad)
consulta_w

write.xlsx2(as.data.frame(consulta_w), "cuadros/q51_sit_ocup.xlsx", row.names = FALSE, sheetName ="act_anios_abs",append = TRUE)

print(cc)

```

Segun año de llegada en absolutos

```{r act_anios_abs }

consulta <- enma %>% 
  group_by(ocupacion_eph,anio_llegada_var) %>% 
  summarise (cantidad = round(sum(weightvec)))

consulta_w<-consulta %>% pivot_wider(names_from = anio_llegada_var, values_from = cantidad)
consulta_w

write.xlsx2(as.data.frame(consulta_w), "cuadros/q51_sit_ocup.xlsx", row.names = FALSE, sheetName ="act_llegada_abs",append = TRUE)

print(cc)

```

Actividad resumida según Género

```{r actividad_genero}

cc<- calculate_tabulates(base = enma, x = 'ocupacion_eph', y = 'sexo_var', add.percentage ='col', add.totals = 'row',weights = 'weightvec')

write.xlsx2(as.data.frame(cc), "cuadros/q51_sit_ocup.xlsx", row.names = FALSE, sheetName ="act_genero",append = TRUE)

print(cc)


```
```{r act_genero_abs }

consulta <- enma %>% 
  group_by(ocupacion_eph,sexo_var) %>% 
  summarise (cantidad = round(sum(weightvec)))

consulta_w<-consulta %>% pivot_wider(names_from = sexo_var, values_from = cantidad)
consulta_w

write.xlsx2(as.data.frame(consulta_w), "cuadros/q51_sit_ocup.xlsx", row.names = FALSE, sheetName ="act_genero_abs",append = TRUE)

print(cc)

```

```{r actividad_nac_agrup}

cc<- calculate_tabulates(base = enma, x = 'ocupacion_eph', y = 'nac_agrupada', add.percentage ='col', add.totals = 'row',weights = 'weightvec')

write.xlsx2(as.data.frame(cc), "cuadros/q51_sit_ocup.xlsx", row.names = FALSE, sheetName ="act_nac",append = TRUE)

print(cc)


```

```{r act_nac_abs }

consulta <- enma %>% 
  group_by(ocupacion_eph,nac_agrupada) %>% 
  summarise (cantidad = round(sum(weightvec)))

consulta_w<-consulta %>% pivot_wider(names_from = nac_agrupada, values_from = cantidad)
consulta_w

write.xlsx2(as.data.frame(consulta_w), "cuadros/q51_sit_ocup.xlsx", row.names = FALSE, sheetName ="act_nac_abs",append = TRUE)

print(consulta_w)

```

##TIPO DE TRABAJO

###q52_trabaja

```{r q52_trabaja }

consulta <- enma %>% 
  group_by(q52_trabaja) %>% 
  summarise (cantidad = round(sum(weightvec)))

print(consulta)


write.xlsx2(as.data.frame(consulta), "cuadros/q52_trabaja.xlsx", row.names = FALSE, sheetName ="univariado",append = TRUE)

```

```{r q51_q52 }

consulta <- enma %>% 
  group_by(ocupacion_eph,q52_trabaja) %>% 
  summarise (cantidad = round(sum(weightvec)))

consulta_w<-consulta %>% pivot_wider(names_from = q52_trabaja, values_from = cantidad)
consulta_w

write.xlsx2(as.data.frame(consulta_w), "cuadros/q52_trabaja.xlsx", row.names = FALSE, sheetName ="q51_q52",append = TRUE)

print(consulta_w)

```


```{r q51_q52b }

consulta <- enma %>% 
  group_by(q51_situacion_ocupacional,q52_trabaja) %>% 
  summarise (cantidad = round(sum(weightvec)))

consulta_w<-consulta %>% pivot_wider(names_from = q52_trabaja, values_from = cantidad)
consulta_w

write.xlsx2(as.data.frame(consulta_w), "cuadros/q52_trabaja.xlsx", row.names = FALSE, sheetName ="q51_q52b",append = TRUE)

print(consulta_w)

```



##FORMALIDAD

###q53_trabajo_formal

```{r q53_trabajo_formal }

consulta <- enma %>% 
  group_by(q53_trabajo_formal) %>% 
  summarise (cantidad = round(sum(weightvec)))

print(consulta)


write.xlsx2(as.data.frame(consulta), "cuadros/q53_trabajo_formal.xlsx", row.names = FALSE, sheetName ="univariado",append = TRUE)

```

```{r q51_q53 }

consulta <- enma %>% 
  group_by(ocupacion_eph,q53_trabajo_formal) %>% 
  summarise (cantidad = round(sum(weightvec)))

consulta_w<-consulta %>% pivot_wider(names_from = q53_trabajo_formal, values_from = cantidad)
consulta_w

write.xlsx2(as.data.frame(consulta_w), "cuadros/q53_trabajo_formal.xlsx", row.names = FALSE, sheetName ="q51_q53",append = TRUE)

print(consulta_w)

```



```{r q51_q53b }

consulta <- enma %>% 
  group_by(q51_situacion_ocupacional,q53_trabajo_formal) %>% 
  summarise (cantidad = round(sum(weightvec)))

consulta_w<-consulta %>% pivot_wider(names_from = q53_trabajo_formal, values_from = cantidad)
consulta_w

write.xlsx2(as.data.frame(consulta_w), "cuadros/q53_trabajo_formal.xlsx", row.names = FALSE, sheetName ="q51_q53b",append = TRUE)

print(consulta_w)

```

##experiencia

###q55_experiencia





```{r q55_experiencia }

consulta <- enma %>% 
  group_by(q55_experiencia) %>% 
  summarise (cantidad = round(sum(weightvec)))

print(consulta)


write.xlsx2(as.data.frame(consulta), "cuadros/q55_experiencia.xlsx", row.names = FALSE, sheetName ="univariado",append = TRUE)

```

```{r q55_experiencia_llegada }

consulta <- enma %>% 
  group_by(q55_experiencia,anio_llegada_var) %>% 
  summarise (cantidad = round(sum(weightvec)))

consulta_w<-consulta %>% pivot_wider(names_from = anio_llegada_var, values_from = cantidad)
consulta_w

write.xlsx2(as.data.frame(consulta_w), "cuadros/q55_experiencia.xlsx", row.names = FALSE, sheetName ="q55_llegada",append = TRUE)

print(consulta_w)

```


##DIFICULTADES

###q56_ocupacion_dificultad


q55_experiencia


```{r q56_ocupacion_dificultad }

consulta <- enma %>% 
  group_by(q56_ocupacion_dificultad) %>% 
  summarise (cantidad = round(sum(weightvec)))

print(consulta)


write.xlsx2(as.data.frame(consulta), "cuadros/q56_ocupacion_dificultad.xlsx", row.names = FALSE, sheetName ="univariado",append = TRUE)

```


```{r q55_q56 }

consulta <- enma %>% 
  group_by(q56_ocupacion_dificultad,q55_experiencia) %>% 
  summarise (cantidad = round(sum(weightvec)))

consulta_w<-consulta %>% pivot_wider(names_from = q55_experiencia, values_from = cantidad)
consulta_w

write.xlsx2(as.data.frame(consulta_w), "cuadros/q56_ocupacion_dificultad.xlsx", row.names = FALSE, sheetName ="q55_q56",append = TRUE)

print(consulta_w)

```

```{r q5_EDAD }
#names(enma)
consulta <- enma %>% 
  group_by(q56_ocupacion_dificultad,edad_2020) %>% 
  summarise (cantidad = round(sum(weightvec)))

consulta_w<-consulta %>% pivot_wider(names_from = edad_2020, values_from = cantidad)
consulta_w

write.xlsx2(as.data.frame(consulta_w), "cuadros/q56_ocupacion_dificultad2.xlsx", row.names = FALSE, sheetName ="q5_EDAD",append = TRUE)

print(consulta_w)

```

```{r q56_dniD }
#names(enma)
consulta <- enma %>% 
  group_by(q56_ocupacion_dificultad,q17_dni_tenencia) %>% 
  summarise (cantidad = round(sum(weightvec)))

consulta_w<-consulta %>% pivot_wider(names_from = q17_dni_tenencia, values_from = cantidad)
consulta_w

write.xlsx2(as.data.frame(consulta_w), "cuadros/q56_ocupacion_dificultad2.xlsx", row.names = FALSE, sheetName ="q56_dni",append = TRUE)

print(consulta_w)

```



##REMESAS

###q58_envio_dinero


```{r q58_envio_dinero }

consulta <- enma %>% 
  group_by(q58_envio_dinero) %>% 
  summarise (cantidad = round(sum(weightvec)))

print(consulta)


write.xlsx2(as.data.frame(consulta), "cuadros/q58_envio_dinero.xlsx", row.names = FALSE, sheetName ="univariado",append = TRUE)


```


```{r q58_EDAD }
#names(enma)
consulta <- enma %>% 
  group_by(q58_envio_dinero,edad_2020) %>% 
  summarise (cantidad = round(sum(weightvec)))

consulta_w<-consulta %>% pivot_wider(names_from = edad_2020, values_from = cantidad)
consulta_w

write.xlsx2(as.data.frame(consulta_w), "cuadros/q58_envio_dinero.xlsx", row.names = FALSE, sheetName ="q58_edad",append = TRUE)

print(consulta_w)

```

```{r q58_EDAD }
#names(enma)
consulta <- enma %>% 
  filter(q58_envio_dinero!="Prefiero no responder") %>%
  group_by(q58_envio_dinero,nac_agrupada) %>% 
  summarise (cantidad = round(sum(weightvec)))

consulta_w<-consulta %>% pivot_wider(names_from = nac_agrupada, values_from = cantidad)
consulta_w

write.xlsx2(as.data.frame(consulta_w), "cuadros/q58_envio_dinero.xlsx", row.names = FALSE, sheetName ="q58_nac",append = TRUE)

print(consulta_w)

```

```{r q58_hijes }
#names(enma)
#q31_hijos_menores_exterior=="Si"
#q29_hijos_num=="Si"


consulta <- enma %>% 
  group_by(q58_envio_dinero,q29_hijos_num) %>% 
  summarise (cantidad = round(sum(weightvec)))

consulta_w<-consulta %>% pivot_wider(names_from = q29_hijos_num, values_from = cantidad)
consulta_w

write.xlsx2(as.data.frame(consulta_w), "cuadros/q58_envio_dinero.xlsx", row.names = FALSE, sheetName ="q58_hijes1",append = TRUE)

print(consulta_w)

```

```{r q58_hijes2 }
#names(enma)
#q31_hijos_menores_exterior=="Si"
#q29_hijos_num=="Si"


consulta <- enma %>% 
  group_by(q58_envio_dinero,q31_hijos_menores_exterior) %>% 
  summarise (cantidad = round(sum(weightvec)))

consulta_w<-consulta %>% pivot_wider(names_from = q31_hijos_menores_exterior, values_from = cantidad)
consulta_w

write.xlsx2(as.data.frame(consulta_w), "cuadros/q58_envio_dinero.xlsx", row.names = FALSE, sheetName ="q58_hijes2",append = TRUE)

print(consulta_w)

```
