---
title: "Anuario estadístico ENMA: 8. Capítulo Participación"
output: html_document
date: "`r Sys.Date()`"
---





```{r setup, include=FALSE}
knitr::opts_chunk$set(echo = TRUE, warning = F)
library(knitr)
library(fontawesome)
```

## CAPITULO 8 - PARTICIPACIÓN SOCIOCOMUNITARIA Y POLÍTICA 


Este archivo contiene los datos utilizados en el capítulo 8 del anuario de la ENMA 2023.
```{r lib, echo=FALSE, message=FALSE, warnings=FALSE}
#INSTALO LIBRERIAS QUE VOY A USAR

library(userfriendlyscience)
library(readxl)
library(dplyr)
library(knitr)
library(eph)
library(openxlsx)
library(xlsx)
library(tidyr)
library(readr)
library(labelled)

```

Levanto la base de datos

```{r carga_datos, echo=TRUE, message=FALSE, warnings=FALSE}

# Lectura del archivo público de ENMA 2023

enma <-  read_csv("data/ENMA_pond-censal-publica.csv",col_names = TRUE,col_types = NULL)

```

Exploracion de variables

Ver documentación (LINK)

```{r exploración, eval=FALSE, echo=FALSE, message=FALSE, warning=FALSE}

names(enma)
#str(enma)

source(file="variables_recat.R") 
```

# Participación sociocomunitaria 

##Gráfico 8.1: Participación en organizaciones

```{r grafico8.1, echo=FALSE, message=FALSE, warning=FALSE}

Grafico_8.1<-enma %>%
  #recodifico para que no me incluya la categoría "Prefiero no responder"
  mutate(q66=case_when(q66_participacion_organizacion=="Sí" ~ "Sí",
                       q66_participacion_organizacion=="No" ~ "No",
                       TRUE ~ NA)) %>% 
  #selecciono aquellos que respondieron la pregunta q66
  filter(!is.na(q66)) %>% 
  group_by(q66) %>%
  #calculo el total ponderado
  summarise(Total=round(sum(weightvec),0)) %>%
  #calculo el porcentaje
  mutate(Porcentaje=round(Total/sum(Total)*100,1)) %>% 
  kable()

Grafico_8.1

```

##Gráfico 8.2: Participación en organizaciones por región de residencia en Argentina

```{r grafico8.2, echo=FALSE, message=FALSE, warning=FALSE}
Grafico_8.2<-enma %>%
  #recodifico para que no me incluya la categoría "Prefiero no responder"
  mutate(q66=case_when(q66_participacion_organizacion=="Sí" ~ "Sí",
                       q66_participacion_organizacion=="No" ~ "No",
                       TRUE ~ NA)) %>% 
  #selecciono aquellos que respondieron las preguntas q66 y región
  filter(!is.na(q66) & (!is.na(region_amba_var) & region_amba_var!="99")) %>%  
  group_by(region_amba_var) %>%
  #calculo total ponderado y porcentaje de los que participan según región
  summarise(Total_si=round(sum(weightvec[q66=="Sí"]),0),
            Total_no=round(sum(weightvec[q66=="No"]),0),
            Total=Total_si+Total_no,
            Porcentaje_si=round(Total_si/Total*100,1),
            Porcentaje_no=round(Total_no/Total*100,1)) %>% 
  #selecciono columnas que me interesan conservar
  select(1,4:5) %>% 
  kable()

Grafico_8.2

```

##Participación por género

```{r gen, echo=FALSE, message=FALSE, warning=FALSE}
q66_genero<-enma %>%
  #recodifico para que no me incluya la categoría "Prefiero no responder"
  mutate(q66=case_when(q66_participacion_organizacion=="Sí" ~ "Sí",
                       q66_participacion_organizacion=="No" ~ "No",
                       TRUE ~ NA)) %>% 
  #selecciono aquellos que respondieron las preguntas q66 y género
  filter(!is.na(q66) & !is.na(genero_var)) %>%  
  group_by(genero_var) %>%
  #calculo total ponderado y porcentaje de los que participan según género
  summarise(Total_si=round(sum(weightvec[q66=="Sí"]),0),
            Total_no=round(sum(weightvec[q66=="No"]),0),
            Total=Total_si+Total_no,
            Porcentaje_si=round(Total_si/Total*100,1),
            Porcentaje_no=round(Total_no/Total*100,1)) %>% 
  #selecciono columnas que me interesan conservar
  select(1,4:5) %>% 
  kable()

q66_genero

```

##Partipación según grupos de edad

```{r edad, echo=FALSE, message=FALSE, warning=FALSE}

q66_edad<-enma %>%
  #recodifico para que no me incluya la categoría "Prefiero no responder"
  mutate(q66=case_when(q66_participacion_organizacion=="Sí" ~ "Sí",
                       q66_participacion_organizacion=="No" ~ "No",
                       TRUE ~ NA)) %>% 
  #selecciono aquellos que respondieron las preguntas q66 y edad
  filter(!is.na(q66) & !is.na(edad_ag_var)) %>%  
  group_by(edad_ag_var) %>%
    #calculo total ponderado y porcentaje de los que participan según edad
  summarise(Total_si=round(sum(weightvec[q66=="Sí"]),0),
            Total_no=round(sum(weightvec[q66=="No"]),0),
            Total=Total_si+Total_no,
            Porcentaje_si=round(Total_si/Total*100,1),
            Porcentaje_no=round(Total_no/Total*100,1)) %>% 
  #selecciono columnas que me interesan conservar
  select(1,4:5) %>% 
  kable()

q66_edad


#Agrupación edad ENMA 2020

q66_edad_2020<-enma %>% 
  #creo nueva agrupación de edad según anuario ENMA 2020
  mutate(edad_2020= case_when(
    q2_edad< 35 ~ "18-34",
    q2_edad> 34 & q2_edad<55 ~ "35-54",
    TRUE ~ "55+")) %>% 
  #recodifico para que no me incluya la categoría "Prefiero no responder"
    mutate(q66=case_when(q66_participacion_organizacion=="Sí" ~ "Sí",
                       q66_participacion_organizacion=="No" ~ "No",
                       TRUE ~ NA)) %>% 
  #selecciono aquellos que respondieron las preguntas q66 y edad
  filter(!is.na(q66) & !is.na(edad_2020)) %>%  
  group_by(edad_2020) %>%
  #calculo total ponderado y porcentaje de los que participan según edad
  summarise(Total_si=round(sum(weightvec[q66=="Sí"]),0),
            Total_no=round(sum(weightvec[q66=="No"]),0),
            Total=Total_si+Total_no,
            Porcentaje_si=round(Total_si/Total*100,1),
            Porcentaje_no=round(Total_no/Total*100,1)) %>% 
  kable()
  
q66_edad_2020
```

##Gráfico 8.3: Participación en organizaciones según tiempo de residencia en Argentina


```{r grafico8.3, echo=FALSE, message=FALSE, warning=FALSE}

Grafico_8.3<-enma %>%
  #recodifico para que no me incluya la categoría "Prefiero no responder"
  mutate(q66=case_when(q66_participacion_organizacion=="Sí" ~ "Sí",
                       q66_participacion_organizacion=="No" ~ "No",
                       TRUE ~ NA)) %>% 
  #selecciono aquellos que respondieron las preguntas q66 y tiempo de residencia
  filter(!is.na(q66) & !is.na(tiempo_residencia_3_var)) %>%  
  group_by(tiempo_residencia_3_var) %>%
  #calculo total ponderado y porcentaje de los que participan según tiempo de residencia
  summarise(Total_si=round(sum(weightvec[q66=="Sí"]),0),
            Total_no=round(sum(weightvec[q66=="No"]),0),
            Total=Total_si+Total_no,
            Porcentaje_si=round(Total_si/Total*100,1),
            Porcentaje_no=round(Total_no/Total*100,1)) %>% 
  #selecciono columnas que me interesan conservar
  select(1,4:5) %>% 
  kable()

Grafico_8.3

```

##Gráfico 8.4: Participación sociocomunitaria según tipo de organización

```{r grafico8.4, echo=FALSE, message=FALSE, warning=FALSE}

Grafico_8.4<-enma %>% 
  mutate(q67_organizacion_migrantes==case_when(
    q67_organizacion_migrantes==1 ~ 1,
    TRUE ~0)) %>% 
    mutate(q67_organizacion_social==case_when(
    q67_organizacion_social==1 ~ 1,
    TRUE ~0)) %>% 
    mutate(q67_organizacion_movimiento_social==case_when(
    q67_organizacion_movimiento_social==1 ~ 1,
    TRUE ~0)) %>% 
    mutate(q67_organizacion_partido==case_when(
    q67_organizacion_partido==1 ~ 1,
    TRUE ~0)) %>% 
    mutate(q67_organizacion_religiosa==case_when(
    q67_organizacion_religiosa==1 ~ 1,
    TRUE ~0)) %>% 
    mutate(q67_organizacion_cooperativa==case_when(
    q67_organizacion_cooperativa==1 ~ 1,
    TRUE ~0)) %>% 
    mutate(q67_organizacion_otra==case_when(
    q67_organizacion_otra==1 ~ 1,
    TRUE ~0)) %>% 
  filter(!is.na(q67_organizacion_)) %>% 
  summarise(Poblacion= round(sum(weightvec),0),
            migrantes=sum(weightvec[q67_organizacion_migrantes==1]),
            social=sum(weightvec[q67_organizacion_social==1]),
            mov_soc=sum(weightvec[q67_organizacion_movimiento_social==1]),
            partido=sum(weightvec[q67_organizacion_partido==1]),
            religiosa=sum(weightvec[q67_organizacion_religiosa==1]),
            cooperativa=sum(weightvec[q67_organizacion_cooperativa==1]),
            otra=sum(weightvec[q67_organizacion_otra==1]),
            'Migrantes'= round(migrantes/Poblacion*100,1),
            'Social'= round(social/Poblacion*100,1),
            'Movimientos sociales'= round(mov_soc/Poblacion*100,1),
            'Partido'= round(partido/Poblacion*100,1),
            'Religiosa'= round(religiosa/Poblacion*100,1),
            'Cooperativa'= round(cooperativa/Poblacion*100,1),
            'Otra'= round(otra/Poblacion*100,1)) %>% 
  select(1,9:15) %>% 
  kable()

Grafico_8.4

```

##Tipo de organización en la que participa según género

```{r gen2, echo=FALSE, message=FALSE, warning=FALSE}


q67_genero<-enma %>% 
  mutate(q67_organizacion_migrantes==case_when(
    q67_organizacion_migrantes==1 ~ 1,
    TRUE ~0)) %>% 
    mutate(q67_organizacion_social==case_when(
    q67_organizacion_social==1 ~ 1,
    TRUE ~0)) %>% 
    mutate(q67_organizacion_movimiento_social==case_when(
    q67_organizacion_movimiento_social==1 ~ 1,
    TRUE ~0)) %>% 
    mutate(q67_organizacion_partido==case_when(
    q67_organizacion_partido==1 ~ 1,
    TRUE ~0)) %>% 
    mutate(q67_organizacion_religiosa==case_when(
    q67_organizacion_religiosa==1 ~ 1,
    TRUE ~0)) %>% 
    mutate(q67_organizacion_cooperativa==case_when(
    q67_organizacion_cooperativa==1 ~ 1,
    TRUE ~0)) %>% 
    mutate(q67_organizacion_otra==case_when(
    q67_organizacion_otra==1 ~ 1,
    TRUE ~0)) %>% 
  filter(!is.na(q67_organizacion_) & !is.na(genero_var)) %>% 
  group_by(genero_var) %>% 
  summarise(Poblacion= round(sum(weightvec),0),
            migrantes=sum(weightvec[q67_organizacion_migrantes==1]),
            social=sum(weightvec[q67_organizacion_social==1]),
            mov_soc=sum(weightvec[q67_organizacion_movimiento_social==1]),
            partido=sum(weightvec[q67_organizacion_partido==1]),
            religiosa=sum(weightvec[q67_organizacion_religiosa==1]),
            cooperativa=sum(weightvec[q67_organizacion_cooperativa==1]),
            otra=sum(weightvec[q67_organizacion_otra==1]),
            'Migrantes'= round(migrantes/Poblacion*100,1),
            'Social'= round(social/Poblacion*100,1),
            'Movimientos sociales'= round(mov_soc/Poblacion*100,1),
            'Partido'= round(partido/Poblacion*100,1),
            'Religiosa'= round(religiosa/Poblacion*100,1),
            'Cooperativa'= round(cooperativa/Poblacion*100,1),
            'Otra'= round(otra/Poblacion*100,1)) %>% 
  select(1:2,10:16) %>% 
  kable()
  
q67_genero
  
```

##Gráfico 8.5: Tipo de organización en la que participa la población migrante según nivel educativo

```{r grafico8.5, echo=FALSE, message=FALSE, warning=FALSE}

Grafico_8.5<-enma %>% 
  mutate(niveled=case_when(
    q46_estudios=="Primario completo" | q46_estudios=="Secundario incompleto o en curso" | q46_estudios=="Primario incompleto o en curso" ~ "Hasta secundario incompleto",
    q46_estudios=="Secundario completo" | q46_estudios=="Terciario incompleto o en curso" | q46_estudios=="Universitario incompleto o en curso" ~ "Secundario completo",
    q46_estudios=="Universitario completo" | q46_estudios=="Terciario completo"~ "Superior completo y más",
    TRUE ~  NA
  )) %>% 
  mutate(q67_organizacion_migrantes==case_when(
    q67_organizacion_migrantes==1 ~ 1,
    TRUE ~0)) %>% 
    mutate(q67_organizacion_social==case_when(
    q67_organizacion_social==1 ~ 1,
    TRUE ~0)) %>% 
    mutate(q67_organizacion_movimiento_social==case_when(
    q67_organizacion_movimiento_social==1 ~ 1,
    TRUE ~0)) %>% 
    mutate(q67_organizacion_partido==case_when(
    q67_organizacion_partido==1 ~ 1,
    TRUE ~0)) %>% 
    mutate(q67_organizacion_religiosa==case_when(
    q67_organizacion_religiosa==1 ~ 1,
    TRUE ~0)) %>% 
    mutate(q67_organizacion_cooperativa==case_when(
    q67_organizacion_cooperativa==1 ~ 1,
    TRUE ~0)) %>% 
    mutate(q67_organizacion_otra==case_when(
    q67_organizacion_otra==1 ~ 1,
    TRUE ~0)) %>% 
  filter(!is.na(q67_organizacion_) & !is.na(niveled)) %>%
  group_by(niveled) %>% 
  summarise(Poblacion= round(sum(weightvec),0),
            migrantes=sum(weightvec[q67_organizacion_migrantes==1]),
            social=sum(weightvec[q67_organizacion_social==1]),
            mov_soc=sum(weightvec[q67_organizacion_movimiento_social==1]),
            partido=sum(weightvec[q67_organizacion_partido==1]),
            religiosa=sum(weightvec[q67_organizacion_religiosa==1]),
            cooperativa=sum(weightvec[q67_organizacion_cooperativa==1]),
            otra=sum(weightvec[q67_organizacion_otra==1]),
            'Migrantes'= round(migrantes/Poblacion*100,1),
            'Social'= round(social/Poblacion*100,1),
            'Movimientos sociales'= round(mov_soc/Poblacion*100,1),
            'Partido'= round(partido/Poblacion*100,1),
            'Religiosa'= round(religiosa/Poblacion*100,1),
            'Cooperativa'= round(cooperativa/Poblacion*100,1),
            'Otra'= round(otra/Poblacion*100,1)) %>% 
  select(1:2,10:16) %>% 
  kable()

Grafico_8.5

```

##Gráfico 8.6: Participación en elecciones de autoridades provinciales y/o locales en Argentina

```{r grafico8.6, echo=FALSE, message=FALSE, warning=FALSE}

Grafico_8.6<-enma %>%
  #recodifico para que no me incluya la categoría "Prefiero no responder"
  mutate(q68=case_when(q68_participacion_elecciones_locales=="Si" ~ "Si",
                       q68_participacion_elecciones_locales=="No" ~ "No",
                       TRUE ~ NA)) %>% 
  #selecciono aquellos que respondieron la pregunta q66
  filter(!is.na(q68)) %>% 
  group_by(q68) %>%
  #calculo el total ponderado
  summarise(Total=round(sum(weightvec),0)) %>%
  #calculo el porcentaje
  mutate(Porcentaje=round(Total/sum(Total)*100,1)) %>% 
  kable()

Grafico_8.6


```

##Gráfico 8.7:Votación en elecciones locales según pertenencia a organizaciones

```{r grafico8.7, echo=FALSE, message=FALSE, warning=FALSE}

Grafico_8.7<-enma %>%
  #recodifico para que no me incluya la categoría "Prefiero no responder"
  mutate(q68=case_when(q68_participacion_elecciones_locales=="Si" ~ "Si",
                       q68_participacion_elecciones_locales=="No" ~ "No",
                       TRUE ~ NA)) %>% 
  #recodifico para que no me incluya la categoría "Prefiero no responder"
  mutate(q66=case_when(q66_participacion_organizacion=="Sí" ~ "Sí",
                       q66_participacion_organizacion=="No" ~ "No",
                       TRUE ~ NA)) %>% 
  #selecciono aquellos que respondieron las preguntas q66 y edad
  filter(!is.na(q68) & !is.na(q66)) %>%  
  group_by(q66) %>%
    #calculo total ponderado y porcentaje de los que participan según edad
  summarise(Total_si=round(sum(weightvec[q68=="Si"]),0),
            Total_no=round(sum(weightvec[q68=="No"]),0),
            Total=Total_si+Total_no,
            Porcentaje_si=round(Total_si/Total*100,1),
            Porcentaje_no=round(Total_no/Total*100,1)) %>%  
  #selecciono columnas que me interesan conservar
  select(1,4:6) %>% 
  kable()

Grafico_8.7

```

##Participación en elecciones según género

```{r gen3, echo=FALSE, message=FALSE, warning=FALSE}

q68_genero<-enma %>%
  #recodifico para que no me incluya la categoría "Prefiero no responder"
  mutate(q68=case_when(q68_participacion_elecciones_locales=="Si" ~ "Si",
                       q68_participacion_elecciones_locales=="No" ~ "No",
                       TRUE ~ NA)) %>% 
  #selecciono aquellos que respondieron las preguntas q66 y edad
  filter(!is.na(q68) & !is.na(genero_var)) %>%  
  group_by(genero_var) %>%
    #calculo total ponderado y porcentaje de los que participan según edad
  summarise(Total_si=round(sum(weightvec[q68=="Si"]),0),
            Total_no=round(sum(weightvec[q68=="No"]),0),
            Total=Total_si+Total_no,
            Porcentaje_si=round(Total_si/Total*100,1),
            Porcentaje_no=round(Total_no/Total*100,1)) %>%  
  #selecciono columnas que me interesan conservar
  select(1,4:6) %>% 
  kable()

q68_genero


```

##Participación en elecciones según nivel educativo

```{r niveled, echo=FALSE, message=FALSE, warning=FALSE}


q68_niveled<-enma %>% 
  mutate(niveled=case_when(
    q46_estudios=="Primario completo" | q46_estudios=="Secundario incompleto o en curso" | q46_estudios=="Primario incompleto o en curso" ~ "Hasta secundario incompleto",
    q46_estudios=="Secundario completo" | q46_estudios=="Terciario incompleto o en curso" | q46_estudios=="Universitario incompleto o en curso" ~ "Secundario completo",
    q46_estudios=="Universitario completo" | q46_estudios=="Terciario completo"~ "Superior completo y más",
    TRUE ~  NA)) %>% 
   #recodifico para que no me incluya la categoría "Prefiero no responder"
  mutate(q68=case_when(q68_participacion_elecciones_locales=="Si" ~ "Si",
                       q68_participacion_elecciones_locales=="No" ~ "No",
                       TRUE ~ NA)) %>% 
  #selecciono aquellos que respondieron las preguntas q66 y edad
  filter(!is.na(q68) & !is.na(niveled)) %>%  
  group_by(niveled) %>%
    #calculo total ponderado y porcentaje de los que participan según edad
  summarise(Total_si=round(sum(weightvec[q68=="Si"]),0),
            Total_no=round(sum(weightvec[q68=="No"]),0),
            Total=Total_si+Total_no,
            Porcentaje_si=round(Total_si/Total*100,1),
            Porcentaje_no=round(Total_no/Total*100,1)) %>% 
  #selecciono columnas que me interesan conservar
  select(1,4:6) %>% 
  kable()
  
q68_niveled

```

##Participación en elecciones según grupos de edad

```{r edad2, echo=FALSE, message=FALSE, warning=FALSE}

q68_edad<-enma %>%
  #recodifico para que no me incluya la categoría "Prefiero no responder"
  mutate(q68=case_when(q68_participacion_elecciones_locales=="Si" ~ "Si",
                       q68_participacion_elecciones_locales=="No" ~ "No",
                       TRUE ~ NA)) %>% 
  #selecciono aquellos que respondieron las preguntas q66 y edad
  filter(!is.na(q68) & !is.na(edad_ag_var)) %>%  
  group_by(edad_ag_var) %>%
    #calculo total ponderado y porcentaje de los que participan según edad
  summarise(Total_si=round(sum(weightvec[q68=="Si"]),0),
            Total_no=round(sum(weightvec[q68=="No"]),0),
            Total=Total_si+Total_no,
            Porcentaje_si=round(Total_si/Total*100,1),
            Porcentaje_no=round(Total_no/Total*100,1)) %>%  
  #selecciono columnas que me interesan conservar
  select(1,4:6) %>% 
  kable()

q68_edad

```

##Gráfico 8.8:Votación en elecciones locales según tiempo de residencia

```{r grafico8.8, echo=FALSE, message=FALSE, warning=FALSE}


Grafico_8.8<-enma %>%
  #recodifico para que no me incluya la categoría "Prefiero no responder"
  mutate(q68=case_when(q68_participacion_elecciones_locales=="Si" ~ "Si",
                       q68_participacion_elecciones_locales=="No" ~ "No",
                       TRUE ~ NA)) %>% 
  #selecciono aquellos que respondieron las preguntas q66 y edad
  filter(!is.na(q68) & !is.na(tiempo_residencia_3_var)) %>%  
  group_by(tiempo_residencia_3_var) %>%
    #calculo total ponderado y porcentaje de los que participan según edad
  summarise(Total_si=round(sum(weightvec[q68=="Si"]),0),
            Total_no=round(sum(weightvec[q68=="No"]),0),
            Total=Total_si+Total_no,
            Porcentaje_si=round(Total_si/Total*100,1),
            Porcentaje_no=round(Total_no/Total*100,1)) %>%  
  #selecciono columnas que me interesan conservar
  select(1,4:5) %>% 
  kable()

Grafico_8.8

```

##Gráfico 8.9: Votación en elecciones locales según nacionalidad de origen agrupada

```{r grafico8.9, echo=FALSE, message=FALSE, warning=FALSE}

Grafico_8.9<-enma %>%
  #recodifico para que no me incluya la categoría "Prefiero no responder"
  mutate(q68=case_when(q68_participacion_elecciones_locales=="Si" ~ "Si",
                       q68_participacion_elecciones_locales=="No" ~ "No",
                       TRUE ~ NA)) %>% 
  #selecciono aquellos que respondieron las preguntas q66 y edad
  filter(!is.na(q68) & !is.na(nac_agrupada)) %>%  
  group_by(nac_agrupada) %>%
    #calculo total ponderado y porcentaje de los que participan según edad
  summarise(Total_si=round(sum(weightvec[q68=="Si"]),0),
            Total_no=round(sum(weightvec[q68=="No"]),0),
            Total=Total_si+Total_no,
            Porcentaje_si=round(Total_si/Total*100,1),
            Porcentaje_no=round(Total_no/Total*100,1)) %>% 
  #selecciono columnas que me interesan conservar
  select(1,4:5) %>% 
  kable()

Grafico_8.9

```

##Participación en elecciones según nacionalidad desagregada

```{r nac, echo=FALSE, message=FALSE, warning=FALSE}


q68_nacionalidad<-enma %>%
  #recodifico para que no me incluya la categoría "Prefiero no responder"
  mutate(q68=case_when(q68_participacion_elecciones_locales=="Si" ~ "Si",
                       q68_participacion_elecciones_locales=="No" ~ "No",
                       TRUE ~ NA)) %>% 
  #selecciono aquellos que respondieron las preguntas q66 y edad
  filter(!is.na(q68) & !is.na(nacionalidad_var)) %>%  
  group_by(nacionalidad_var) %>%
    #calculo total ponderado y porcentaje de los que participan según edad
  summarise(Total_si=round(sum(weightvec[q68=="Si"]),0),
            Total_no=round(sum(weightvec[q68=="No"]),0),
            Total=Total_si+Total_no,
            Porcentaje_si=round(Total_si/Total*100,1),
            Porcentaje_no=round(Total_no/Total*100,1)) %>%  
  #selecciono columnas que me interesan conservar
  select(1,4:5) %>% 
  kable()

Grafico_8.9
```

##Participación en elecciones según región de residencia


```{r region, echo=FALSE, message=FALSE, warning=FALSE}

q68_region<-enma %>%
  #recodifico para que no me incluya la categoría "Prefiero no responder"
  mutate(q68=case_when(q68_participacion_elecciones_locales=="Si" ~ "Si",
                       q68_participacion_elecciones_locales=="No" ~ "No",
                       TRUE ~ NA)) %>% 
  #selecciono aquellos que respondieron las preguntas q66 y edad
  filter(!is.na(q68) & (!is.na(region_amba_var) & region_amba_var!="99")) %>%  
  group_by(region_amba_var) %>%
    #calculo total ponderado y porcentaje de los que participan según edad
  summarise(Total_si=round(sum(weightvec[q68=="Si"]),0),
            Total_no=round(sum(weightvec[q68=="No"]),0),
            Total=Total_si+Total_no,
            Porcentaje_si=round(Total_si/Total*100,1),
            Porcentaje_no=round(Total_no/Total*100,1))%>%  
  #selecciono columnas que me interesan conservar
  select(1,4:5) %>% 
  kable()

q68_region

```

##Gráfico 8.10:Motivos por los cuales las personas no han votado en elecciones locales

```{r grafico8.10, echo=FALSE, message=FALSE, warning=FALSE}

Grafico_8.10<-enma %>%
  mutate(q69_desinformacion=case_when(q69_participacion_no_sabia==1 | q69_participacion_no_desconocimiento==1 ~ 1,
                                      TRUE ~0)) %>%
  mutate(q69_desinteres=case_when(q69_participacion_no_interes==1~ 1,
                                  TRUE ~ 0)) %>% 
  mutate(q69_no_req=case_when(q69_participacion_no_antiguedad==1 | q69_participacion_no_dni==1 | q69_participacion_no_padron==1 ~ 1,
                              TRUE ~ 0)) %>% 
  mutate(q69_obs_mat=case_when(q69_participacion_no_lejania==1 | q69_participacion_no_permiso==1 ~ 1,
                               TRUE~ 0)) %>% 
  filter(!is.na(q69_participacion_no_)) %>% 
  summarise(Poblacion= round(sum(weightvec),0),
            desinformacion  = sum(weightvec[q69_desinformacion==1]),
            desinteres = sum(weightvec[q69_desinteres == 1]),
            no_cumple_requisitos = sum(weightvec[q69_no_req == 1]),
            obstaculos_materiales        = sum(weightvec[q69_obs_mat == 1]),
      'Desinformación'  = round(desinformacion/Poblacion*100,1),
      'Desinterés'          = round(desinteres/Poblacion*100,1),
'No cumple los requisitos'          = round(no_cumple_requisitos/Poblacion*100,1),
      'Obstáculos materiales'        = round(obstaculos_materiales/Poblacion*100,1)) %>% 
  select(1,6:9) %>% 
  kable()
  
Grafico_8.10

```

##Motivos por los que las personas no votaron según tiempo de residencia en Argentina

```{r tiempo_res, echo=FALSE, message=FALSE, warning=FALSE}

q69_tiempo_res<-enma %>%
  mutate(q69_desinformacion=case_when(q69_participacion_no_sabia==1 | q69_participacion_no_desconocimiento==1 ~ 1,
                                      TRUE ~0)) %>%
  mutate(q69_desinteres=case_when(q69_participacion_no_interes==1~ 1,
                                  TRUE ~ 0)) %>% 
  mutate(q69_no_req=case_when(q69_participacion_no_antiguedad==1 | q69_participacion_no_dni==1 | q69_participacion_no_padron==1 ~ 1,
                              TRUE ~ 0)) %>% 
  mutate(q69_obs_mat=case_when(q69_participacion_no_lejania==1 | q69_participacion_no_permiso==1 ~ 1,
                               TRUE~ 0)) %>% 
  filter(!is.na(q69_participacion_no_) & !is.na(tiempo_residencia_3_var)) %>% 
  group_by(tiempo_residencia_3_var) %>% 
  summarise(Poblacion= round(sum(weightvec),0),
            desinformacion  = sum(weightvec[q69_desinformacion==1]),
            desinteres = sum(weightvec[q69_desinteres == 1]),
            no_cumple_requisitos = sum(weightvec[q69_no_req == 1]),
            obstaculos_materiales        = sum(weightvec[q69_obs_mat == 1]),
      'Desinformación'  = round(desinformacion/Poblacion*100,1),
      'Desinterés'          = round(desinteres/Poblacion*100,1),
'No cumple los requisitos'          = round(no_cumple_requisitos/Poblacion*100,1),
      'Obstáculos materiales'        = round(obstaculos_materiales/Poblacion*100,1)) %>% 
  select(1:2,7:10) %>% 
  kable()

q69_tiempo_res

```


#Participación en elecciones del país de origen

##Gráfico 8.11: Participación en elecciones del país de origen

```{r grafico8.11, echo=FALSE, message=FALSE, warning=FALSE}

Grafico_8.11<-enma %>%
  #recodifico en 2 categorías la pregunta q70
  mutate(q70=case_when(q70_paricipacion_elecciones_extranjero=="Sí, siempre" | q70_paricipacion_elecciones_extranjero=="Sí, dos o más veces" | q70_paricipacion_elecciones_extranjero=="Sí, solo una vez" ~ "Sí, al menos alguna vez",
                       q70_paricipacion_elecciones_extranjero=="No" ~ "No",
                       TRUE ~ NA)) %>%
           #selecciono aquellos que respondieron la pregunta q70
           filter(!is.na(q70)) %>% 
           group_by(q70) %>%
           #calculo el total ponderado
           summarise(Total=round(sum(weightvec),0)) %>%
          #calculo el porcentaje
           mutate(Porcentaje=round(Total/sum(Total)*100,1)) %>% 
  kable()

Grafico_8.11         

```

##Participación en las elecciones de país de origen según género

```{r gen4, echo=FALSE, message=FALSE, warning=FALSE}

q70_genero<-enma %>%
  #recodifico en 2 categorías la pregunta q70
  mutate(q70=case_when(q70_paricipacion_elecciones_extranjero=="Sí, siempre" | q70_paricipacion_elecciones_extranjero=="Sí, dos o más veces" | q70_paricipacion_elecciones_extranjero=="Sí, solo una vez" ~ "Sí, al menos alguna vez",
                       q70_paricipacion_elecciones_extranjero=="No" ~ "No",
                       TRUE ~ NA)) %>%
  #selecciono aquellos que respondieron las preguntas q70 y género
  filter(!is.na(q70) & !is.na(genero_var)) %>%  
  group_by(genero_var) %>%
    #calculo total ponderado y porcentaje de los que participan según género
  summarise(Total_si=round(sum(weightvec[q70=="Sí, al menos alguna vez"]),0),
            Total_no=round(sum(weightvec[q70=="No"]),0),
            Total=Total_si+Total_no,
            Porcentaje_si=round(Total_si/Total*100,1),
            Porcentaje_no=round(Total_no/Total*100,1)) %>% 
  #selecciono columnas que me interesan conservar
  select(1,4:5) %>% 
  kable()

q70_genero

```

##Participación en las elecciones de país de origen según edad

```{r edad3, echo=FALSE, message=FALSE, warning=FALSE}

q70_edad<-enma %>%
  #recodifico en 2 categorías la pregunta q70
  mutate(q70=case_when(q70_paricipacion_elecciones_extranjero=="Sí, siempre" | q70_paricipacion_elecciones_extranjero=="Sí, dos o más veces" | q70_paricipacion_elecciones_extranjero=="Sí, solo una vez" ~ "Sí, al menos alguna vez",
                       q70_paricipacion_elecciones_extranjero=="No" ~ "No",
                       TRUE ~ NA)) %>%
  #selecciono aquellos que respondieron las preguntas q70 y edad
  filter(!is.na(q70) & !is.na(edad_ag_var)) %>%  
  group_by(edad_ag_var) %>%
    #calculo total ponderado y porcentaje de los que participan según edad
  summarise(Total_si=round(sum(weightvec[q70=="Sí, al menos alguna vez"]),0),
            Total_no=round(sum(weightvec[q70=="No"]),0),
            Total=Total_si+Total_no,
            Porcentaje_si=round(Total_si/Total*100,1),
            Porcentaje_no=round(Total_no/Total*100,1)) %>% 
  #selecciono columnas que me interesan conservar
  select(1,4:5) %>% 
  kable()

q70_edad

```

##Participación en las elecciones de país de origen según tiempo de residencia en Argentina

```{r tiempo_res2, echo=FALSE, message=FALSE, warning=FALSE}

q70_tiempo_res<-enma %>%
  #recodifico en 2 categorías la pregunta q70
  mutate(q70=case_when(q70_paricipacion_elecciones_extranjero=="Sí, siempre" | q70_paricipacion_elecciones_extranjero=="Sí, dos o más veces" | q70_paricipacion_elecciones_extranjero=="Sí, solo una vez" ~ "Sí, al menos alguna vez",
                       q70_paricipacion_elecciones_extranjero=="No" ~ "No",
                       TRUE ~ NA)) %>%
  #selecciono aquellos que respondieron las preguntas q70 y tiempo de residencia
  filter(!is.na(q70) & !is.na(tiempo_residencia_3_var)) %>%  
  group_by(tiempo_residencia_3_var) %>%
    #calculo total ponderado y porcentaje de los que participan según tiempo de residencia
  summarise(Total_si=round(sum(weightvec[q70=="Sí, al menos alguna vez"]),0),
            Total_no=round(sum(weightvec[q70=="No"]),0),
            Total=Total_si+Total_no,
            Porcentaje_si=round(Total_si/Total*100,1),
            Porcentaje_no=round(Total_no/Total*100,1)) %>% 
  #selecciono columnas que me interesan conservar
  select(1,4:5) %>% 
  kable()

q70_tiempo_res
```

##Gráfico 8.12: Participación en elecciones del país de origen según nivel educativo

```{r grafico8.12, echo=FALSE, message=FALSE, warning=FALSE}

Grafico_8.12<-enma %>% 
  mutate(niveled=case_when(
    q46_estudios=="Primario completo" | q46_estudios=="Secundario incompleto o en curso" | q46_estudios=="Primario incompleto o en curso" ~ "Hasta secundario incompleto",
    q46_estudios=="Secundario completo" | q46_estudios=="Terciario incompleto o en curso" | q46_estudios=="Universitario incompleto o en curso" ~ "Secundario completo",
    q46_estudios=="Universitario completo" | q46_estudios=="Terciario completo"~ "Superior completo y más",
    TRUE ~  NA)) %>% 
#recodifico en 2 categorías la pregunta q70
  mutate(q70=case_when(q70_paricipacion_elecciones_extranjero=="Sí, siempre" | q70_paricipacion_elecciones_extranjero=="Sí, dos o más veces" | q70_paricipacion_elecciones_extranjero=="Sí, solo una vez" ~ "Sí, al menos alguna vez",
                       q70_paricipacion_elecciones_extranjero=="No" ~ "No",
                       TRUE ~ NA)) %>%
  #selecciono aquellos que respondieron las preguntas q70 y tiempo de residencia
  filter(!is.na(q70) & !is.na(niveled)) %>%  
  group_by(niveled) %>%
    #calculo total ponderado y porcentaje de los que participan según edad
  summarise(Total_si=round(sum(weightvec[q70=="Sí, al menos alguna vez"]),0),
            Total_no=round(sum(weightvec[q70=="No"]),0),
            Total=Total_si+Total_no,
            Porcentaje_si=round(Total_si/Total*100,1),
            Porcentaje_no=round(Total_no/Total*100,1)) %>% 
  #selecciono columnas que me interesan conservar
  select(1,4:6) %>% 
  kable()
  
q68_niveled
```

##Gráfico 8.13: Paticipación en elecciones del país de origen según región de residencia

```{r grafico8.13, echo=FALSE, message=FALSE, warning=FALSE}

Grafico_8.13<-enma %>%
  #recodifico en 2 categorías la pregunta q70
  mutate(q70=case_when(q70_paricipacion_elecciones_extranjero=="Sí, siempre" | q70_paricipacion_elecciones_extranjero=="Sí, dos o más veces" | q70_paricipacion_elecciones_extranjero=="Sí, solo una vez" ~ "Sí, al menos alguna vez",
                       q70_paricipacion_elecciones_extranjero=="No" ~ "No",
                       TRUE ~ NA)) %>%
  #selecciono aquellos que respondieron las preguntas q70 y región de residencia
  filter(!is.na(q70) & (!is.na(region_amba_var) & region_amba_var!="99")) %>%  
  group_by(region_amba_var) %>%
    #calculo total ponderado y porcentaje de los que participan según tiempo de residencia
  summarise(Total_si=round(sum(weightvec[q70=="Sí, al menos alguna vez"]),0),
            Total_no=round(sum(weightvec[q70=="No"]),0),
            Total=Total_si+Total_no,
            Porcentaje_si=round(Total_si/Total*100,1),
            Porcentaje_no=round(Total_no/Total*100,1)) %>% 
  #selecciono columnas que me interesan conservar
  select(1,4:5) %>% 
  kable()

Grafico_8.13

```

##Participación en las elecciones de país de origen según origen/nacionalidad

```{r origen, echo=FALSE, message=FALSE, warning=FALSE}

q70_origen<-enma %>%
  #recodifico en 2 categorías la pregunta q70
  mutate(q70=case_when(q70_paricipacion_elecciones_extranjero=="Sí, siempre" | q70_paricipacion_elecciones_extranjero=="Sí, dos o más veces" | q70_paricipacion_elecciones_extranjero=="Sí, solo una vez" ~ "Sí, al menos alguna vez",
                       q70_paricipacion_elecciones_extranjero=="No" ~ "No",
                       TRUE ~ NA)) %>%
  #selecciono aquellos que respondieron las preguntas q70 y región de residencia
  filter(!is.na(q70) & !is.na(nac_agrupada)) %>%  
  group_by(nac_agrupada) %>%
    #calculo total ponderado y porcentaje de los que participan según tiempo de residencia
  summarise(Total_si=round(sum(weightvec[q70=="Sí, al menos alguna vez"]),0),
            Total_no=round(sum(weightvec[q70=="No"]),0),
            Total=Total_si+Total_no,
            Porcentaje_si=round(Total_si/Total*100,1),
            Porcentaje_no=round(Total_no/Total*100,1)) %>% 
  #selecciono columnas que me interesan conservar
  select(1,4:5) %>% 
  kable()

q70_origen

###

q70_nacionalidad<-enma %>%
  #recodifico en 2 categorías la pregunta q70
  mutate(q70=case_when(q70_paricipacion_elecciones_extranjero=="Sí, siempre" | q70_paricipacion_elecciones_extranjero=="Sí, dos o más veces" | q70_paricipacion_elecciones_extranjero=="Sí, solo una vez" ~ "Sí, al menos alguna vez",
                       q70_paricipacion_elecciones_extranjero=="No" ~ "No",
                       TRUE ~ NA)) %>%
  #selecciono aquellos que respondieron las preguntas q70 y región de residencia
  filter(!is.na(q70) & !is.na(nacionalidad_var)) %>%  
  group_by(nacionalidad_var) %>%
    #calculo total ponderado y porcentaje de los que participan según tiempo de residencia
  summarise(Total_si=round(sum(weightvec[q70=="Sí, al menos alguna vez"]),0),
            Total_no=round(sum(weightvec[q70=="No"]),0),
            Total=Total_si+Total_no,
            Porcentaje_si=round(Total_si/Total*100,1),
            Porcentaje_no=round(Total_no/Total*100,1)) %>% 
  #selecciono columnas que me interesan conservar
  select(1,4:5) %>% 
  kable()
  
q70_nacionalidad

```


##Gráfico 8.14: Participación en elecciones del país de origen según región de residencia

```{r grafico8.14, echo=FALSE, message=FALSE, warning=FALSE}

Grafico_8.14<-enma %>%
  #selecciono aquellos que respondieron la pregunta q66
  filter(!is.na(q71_participacion_no_motivo)) %>% 
  group_by(q71_participacion_no_motivo) %>%
  #calculo el total ponderado
  summarise(Total=round(sum(weightvec),0)) %>%
  #calculo el porcentaje
  mutate(Porcentaje=round(Total/sum(Total)*100,1)) %>% 
  kable()

Grafico_8.14


```

