---
title: "ENMA 2023 Salud"
output: html_document
date: "2023-12-28"
---

```{r setup, include=FALSE, message=FALSE, warning=FALSE}
knitr::opts_chunk$set(echo = FALSE)

#INSTALO LIBRERIAS QUE VOY A USAR

library(eph)
library(dplyr)
library(readr)
library(xlsx)
library(kableExtra)
library(userfriendlyscience)

```


## Capitulo de salud - ENMA 2023


Creemos un marckdown por capitulo donde se incluya:
- procesamientos o construccion de variables
- exportacion de datos para excel/csv para los equipos 
- tablas con los datos

```{r carga_datos}

#Cargo los datos ENMA
#enma <-  read_csv2("datos\\ENMA_v1.csv",col_names = TRUE,col_types = NULL)
```

#Cargo nueva base de datos con variables pedidas agregadas
Leo base de datos con nuevas variables:

```{r carga_datos, echo=TRUE, message=FALSE, warning=FALSE}

# Lectura de archivo CSV


enma <-  read_csv("datos/enma_v2.csv",col_names = TRUE,col_types = NULL)

```



##	¿Cuál es su principal cobertura de salud? (q36_salud)

### Analisis univariado



```{r pressure}
##cruce univariado
consulta <- enma %>% 
  group_by(q36_salud) %>% 
  summarise (n = sum(weightvec)) %>%
  mutate(freq = n / sum(n) *100)
consulta
#exporto el csv
write.csv2(consulta,"tables/q36_salud_univ.csv", row.names = FALSE)

```

### Cobertura de salud según género

```{r}

saludxgenero=calculate_tabulates(base = enma, x = 'q36_salud', y = 'genero_var', add.percentage ='col', add.totals = 'row',weights = 'weightvec')
saludxgenero



```



## PEDIDO PROCESAMIENTO DIMENSIÓN SALUD




##PEDIDOS ESPECIALES SALUD

###Pedido7: cobertura de salud según situación documentaria (q36 y q17)
```{r}
#porcentaje
pedido7 <- calculate_tabulates(base= enma,
                    x="q36_salud",
                    y="q17_dni_tenencia",
                    add.percentage = 'col',
                    add.totals='row',
                    weights = "weightvec")

#absolutos
pedido7_tot <- calculate_tabulates(base= enma,
                    x="q36_salud",
                    y="q17_dni_tenencia",
                    add.totals = 'row',
                    weights = "weightvec")

write.xlsx(as.data.frame(pedido7), "tables/4.Salud/cuadros_salud.xlsx", row.names = FALSE, sheetName = "pedido7",append = TRUE)
write.xlsx(as.data.frame(pedido7_tot), "tables/4.Salud/cuadros_salud.xlsx", row.names = FALSE, sheetName = "pedido7_tot",append = TRUE)


pedido7
pedido7_tot


```

##Pedidoi 8: Resolver problema acceso salud según situación documentaria (q38 y q17)

```{r}




enma<-enma %>% 
  mutate(q38_salud_resolver_problema_no=case_when(
    q38_salud_resolver_problema_no==1 ~ 1,
    TRUE ~ 0)) %>% 
    mutate(q38_salud_resolver_problema_hospitalpub=case_when(
    q38_salud_resolver_problema_hospitalpub==1 ~ 1,
    TRUE ~ 0)) %>% 
    mutate(q38_salud_resolver_problema_cen_ate_prim=case_when(
    q38_salud_resolver_problema_cen_ate_prim==1 ~ 1,
    TRUE ~ 0)) %>% 
    mutate(q38_salud_resolver_problema_prepaga=case_when(
    q38_salud_resolver_problema_prepaga==1 ~ 1,
    TRUE ~ 0)) %>%
    mutate(q38_salud_resolver_problema_pago_consulta=case_when(
    q38_salud_resolver_problema_pago_consulta==1 ~ 1,
    TRUE ~ 0)) %>% 
  mutate(q38_salud_resolver_problema_recomendaciones=case_when(
    q38_salud_resolver_problema_recomendaciones==1 ~ 1,
    TRUE ~ 0)) %>%
  mutate(q38_salud_resolver_problema_tracional=case_when(
    q38_salud_resolver_problema_tracional==1 ~ 1,
    TRUE ~0)) %>% 
  mutate(q38_salud_resolver_problema_imposibilidad=case_when(
    q38_salud_resolver_problema_imposibilidad==1~ 1,
    TRUE~0)) %>% 
  mutate(q38_salud_resolver_problema_otro=case_when(
    q38_salud_resolver_problema_otro==1~1,
    TRUE ~0))



#Resultados
pedido8<- enma %>% 
  group_by(q17_dni_tenencia) %>% 
  summarise(Poblacion= sum(weightvec),
            no_problema = sum(weightvec[q38_salud_resolver_problema_no==1]),
            hospital = sum(weightvec[q38_salud_resolver_problema_hospitalpub == 1]),
            CEP = sum(weightvec[q38_salud_resolver_problema_cen_ate_prim == 1]),
            prepaga = sum(weightvec[q38_salud_resolver_problema_prepaga == 1]),
            privado = sum(weightvec[q38_salud_resolver_problema_pago_consulta == 1]),
            tradicional = sum(weightvec[q38_salud_resolver_problema_tracional == 1]),
            recomendacion = sum(weightvec[q38_salud_resolver_problema_recomendaciones== 1]),
             imposibilidad = sum(weightvec[q38_salud_resolver_problema_imposibilidad== 1]),
            otro = sum(weightvec[q38_salud_resolver_problema_otro== 1]),
      'No necesite'  = round(no_problema/Poblacion*100,1),
      'Hospital público'          = round(hospital/Poblacion*100,1),
'Centro de atención primaria'          = round(CEP/Poblacion*100,1),
      'Prepaga'            = round(prepaga/Poblacion*100,1),
'Pago particular'          = round(privado/Poblacion*100,1),
      'Tradicional'            = round(tradicional/Poblacion*100,1),
'Recomendación familiar'            = round(recomendacion/Poblacion*100,1),
'No me pude atender'            = round(imposibilidad/Poblacion*100,1),
'Otra'            = round(otro/Poblacion*100,1))



write.xlsx(as.data.frame(pedido8), "tables/4.Salud/cuadros_salud.xlsx", row.names = FALSE, sheetName = "pedido8",append = TRUE)



```

##Pedido9: Difucultades en el acceso a la salud según situación documentaria (q40 y q17)


```{r}

enma<-enma %>% 
  mutate(q40_dni=case_when(
    q40_salud_acceso_dificultades_dni==1 ~ 1,
    TRUE ~ 0)) %>% 
    mutate(q40_domicilio=case_when(
    q40_salud_acceso_dificultades_domicilio==1 ~ 1,
    TRUE ~ 0)) %>% 
    mutate(q40_maltrato=case_when(
    q40_salud_acceso_dificultades_maltrato==1 ~ 1,
    TRUE ~ 0)) %>% 
    mutate(q40_pago=case_when(
    q40_salud_acceso_dificultades_pago==1 ~ 1,
    TRUE ~ 0)) %>%
    mutate(q40_desconoc=case_when(
    q40_salud_acceso_dificultades_desconocimiento==1 ~ 1,
    TRUE ~ 0)) %>% 
  mutate(q40_turnos=case_when(
    q40_salud_acceso_dificultades_turnos==1 ~ 1,
    TRUE ~ 0)) %>%
  mutate(q40_idioma=case_when(
    q40_salud_acceso_dificultades_idioma==1 ~ 1,
    TRUE ~0)) %>% 
  mutate(q40_otra=case_when(
    q40_salud_acceso_dificultades_otra==1~ 1,
    TRUE~0))



#Resultados
pedido9<- enma %>% 
  group_by(q17_dni_tenencia) %>% 
  summarise(Poblacion= sum(weightvec),
            DNI = sum(weightvec[q40_dni==1]),
            domicilio = sum(weightvec[q40_domicilio == 1]),
            maltrato = sum(weightvec[q40_maltrato == 1]),
            pago = sum(weightvec[q40_pago == 1]),
            desconocimiento = sum(weightvec[q40_desconoc == 1]),
            turnos = sum(weightvec[q40_turnos == 1]),
            idioma = sum(weightvec[q40_idioma== 1]),
            otra = sum(weightvec[q40_otra== 1]),
      'prob_dni'  = round(DNI/Poblacion*100,1),
      'prob_domicilio'          = round(domicilio/Poblacion*100,1),
'prob_maltrato'          = round(maltrato/Poblacion*100,1),
      'prob_pago'            = round(pago/Poblacion*100,1),
'prob_desconocimiento'          = round(desconocimiento/Poblacion*100,1),
      'prob_turnos'            = round(turnos/Poblacion*100,1),
'prob_idioma'            = round(idioma/Poblacion*100,1),
'prob_otra'            = round(otra/Poblacion*100,1))

write.xlsx(as.data.frame(pedido9), "tables/4.Salud/cuadros_salud.xlsx", row.names = FALSE, sheetName = "pedido9",append = TRUE)

```

##Pedido 10: Cobertura de salud según tenencia de hijes (q36 y q29)

```{r}

pedido10<- calculate_tabulates(base = enma, 
                              x = 'q36_salud', 
                              y = 'q29_hijos_num', 
                              add.percentage ='col', 
                              add.totals = 'row',
                              weights = 'weightvec')

#valores absolutos

pedido10_tot <- calculate_tabulates(base= enma,
                    x="q36_salud",
                    y="q29_hijos_num",
                    add.totals = 'row',
                    weights = "weightvec")

write.xlsx(as.data.frame(pedido10), "tables/4.Salud/cuadros_salud.xlsx", row.names = FALSE, sheetName = "pedido10",append = TRUE)
write.xlsx(as.data.frame(pedido10_tot), "tables/4.Salud/cuadros_salud.xlsx", row.names = FALSE, sheetName = "pedido10_tot",append = TRUE)

```

##Pedido 11: Resolver problemas de salud según tenencia de hijes (q38 y q29)

```{r}


enma<-enma %>% 
  mutate(q38_salud_resolver_problema_no=case_when(
    q38_salud_resolver_problema_no==1 ~ 1,
    TRUE ~ 0)) %>% 
    mutate(q38_salud_resolver_problema_hospitalpub=case_when(
    q38_salud_resolver_problema_hospitalpub==1 ~ 1,
    TRUE ~ 0)) %>% 
    mutate(q38_salud_resolver_problema_cen_ate_prim=case_when(
    q38_salud_resolver_problema_cen_ate_prim==1 ~ 1,
    TRUE ~ 0)) %>% 
    mutate(q38_salud_resolver_problema_prepaga=case_when(
    q38_salud_resolver_problema_prepaga==1 ~ 1,
    TRUE ~ 0)) %>%
    mutate(q38_salud_resolver_problema_pago_consulta=case_when(
    q38_salud_resolver_problema_pago_consulta==1 ~ 1,
    TRUE ~ 0)) %>% 
  mutate(q38_salud_resolver_problema_recomendaciones=case_when(
    q38_salud_resolver_problema_recomendaciones==1 ~ 1,
    TRUE ~ 0)) %>%
  mutate(q38_salud_resolver_problema_tracional=case_when(
    q38_salud_resolver_problema_tracional==1 ~ 1,
    TRUE ~0)) %>% 
  mutate(q38_salud_resolver_problema_imposibilidad=case_when(
    q38_salud_resolver_problema_imposibilidad==1~ 1,
    TRUE~0)) %>% 
  mutate(q38_salud_resolver_problema_otro=case_when(
    q38_salud_resolver_problema_otro==1~1,
    TRUE ~0))



#Resultados
Indicadores2_q38<- enma %>% 
  group_by(q29_hijos_num) %>% 
  summarise(Poblacion= sum(weightvec),
            no_problema = sum(weightvec[q38_salud_resolver_problema_no==1]),
            hospital = sum(weightvec[q38_salud_resolver_problema_hospitalpub == 1]),
            CEP = sum(weightvec[q38_salud_resolver_problema_cen_ate_prim == 1]),
            prepaga = sum(weightvec[q38_salud_resolver_problema_prepaga == 1]),
            privado = sum(weightvec[q38_salud_resolver_problema_pago_consulta == 1]),
            tradicional = sum(weightvec[q38_salud_resolver_problema_tracional == 1]),
            recomendacion = sum(weightvec[q38_salud_resolver_problema_recomendaciones== 1]),
             imposibilidad = sum(weightvec[q38_salud_resolver_problema_imposibilidad== 1]),
            otro = sum(weightvec[q38_salud_resolver_problema_otro== 1]),
      'No necesite'  = round(no_problema/Poblacion*100,1),
      'Hospital público'          = round(hospital/Poblacion*100,1),
'Centro de atención primaria'          = round(CEP/Poblacion*100,1),
      'Prepaga'            = round(prepaga/Poblacion*100,1),
'Pago particular'          = round(privado/Poblacion*100,1),
      'Tradicional'            = round(tradicional/Poblacion*100,1),
'Recomendación familiar'            = round(recomendacion/Poblacion*100,1),
'No me pude atender'            = round(imposibilidad/Poblacion*100,1),
'Otra'            = round(otro/Poblacion*100,1))
  
write.xlsx(as.data.frame(pedido11), "tables/4.Salud/cuadros_salud.xlsx", row.names = FALSE, sheetName = "pedido11",append = TRUE)

```

#Pedido12: Dificultades en el acceso a servicios según tenencia de hijes (q40 y q29)

```{r}

enma<-enma %>% 
  mutate(q40_dni=case_when(
    q40_salud_acceso_dificultades_dni==1 ~ 1,
    TRUE ~ 0)) %>% 
    mutate(q40_domicilio=case_when(
    q40_salud_acceso_dificultades_domicilio==1 ~ 1,
    TRUE ~ 0)) %>% 
    mutate(q40_maltrato=case_when(
    q40_salud_acceso_dificultades_maltrato==1 ~ 1,
    TRUE ~ 0)) %>% 
    mutate(q40_pago=case_when(
    q40_salud_acceso_dificultades_pago==1 ~ 1,
    TRUE ~ 0)) %>%
    mutate(q40_desconoc=case_when(
    q40_salud_acceso_dificultades_desconocimiento==1 ~ 1,
    TRUE ~ 0)) %>% 
  mutate(q40_turnos=case_when(
    q40_salud_acceso_dificultades_turnos==1 ~ 1,
    TRUE ~ 0)) %>%
  mutate(q40_idioma=case_when(
    q40_salud_acceso_dificultades_idioma==1 ~ 1,
    TRUE ~0)) %>% 
  mutate(q40_otra=case_when(
    q40_salud_acceso_dificultades_otra==1~ 1,
    TRUE~0))



#Resultados
pedido12<- enma %>% 
  group_by(q29_hijos_num) %>% 
  summarise(Poblacion= sum(weightvec),
            DNI = sum(weightvec[q40_dni==1]),
            domicilio = sum(weightvec[q40_domicilio == 1]),
            maltrato = sum(weightvec[q40_maltrato == 1]),
            pago = sum(weightvec[q40_pago == 1]),
            desconocimiento = sum(weightvec[q40_desconoc == 1]),
            turnos = sum(weightvec[q40_turnos == 1]),
            idioma = sum(weightvec[q40_idioma== 1]),
            otra = sum(weightvec[q40_otra== 1]),
      'prob_dni'  = round(DNI/Poblacion*100,1),
      'prob_domicilio'          = round(domicilio/Poblacion*100,1),
'prob_maltrato'          = round(maltrato/Poblacion*100,1),
      'prob_pago'            = round(pago/Poblacion*100,1),
'prob_desconocimiento'          = round(desconocimiento/Poblacion*100,1),
      'prob_turnos'            = round(turnos/Poblacion*100,1),
'prob_idioma'            = round(idioma/Poblacion*100,1),
'prob_otra'            = round(otra/Poblacion*100,1))

write.xlsx(as.data.frame(pedido12), "tables/4.Salud/cuadros_salud.xlsx", row.names = FALSE, sheetName = "pedido12",append = TRUE)
```

#Pedido34: Acceso a salud según nivel de castellano (q30 y q7)
```{r}

#Resultados

pedido34<- calculate_tabulates(base = enma, 
                              x = 'q39_salud_acceso', 
                              y = 'q7_nivel_castellano', 
                              add.percentage ='col', 
                              add.totals = 'row',
                              weights = 'weightvec')

#valores absolutos

pedido34_tot <- calculate_tabulates(base= enma,
                     x = 'q39_salud_acceso', 
                    y = 'q7_nivel_castellano',
                    add.totals = 'row',
                    weights = "weightvec")

write.xlsx(as.data.frame(pedido34), "tables/4.Salud/cuadros_salud.xlsx", row.names = FALSE, sheetName = "pedido34",append = TRUE)

write.xlsx(as.data.frame(pedido34_tot), "tables/4.Salud/cuadros_salud.xlsx", row.names = FALSE, sheetName = "pedido34_tot",append = TRUE)
```

#Pedido 35: Dificultades en el acceso a la salud según nivel de castellano (q40 y q7)
 
```{r}

enma<-enma %>% 
  mutate(q40_dni=case_when(
    q40_salud_acceso_dificultades_dni==1 ~ 1,
    TRUE ~ 0)) %>% 
    mutate(q40_domicilio=case_when(
    q40_salud_acceso_dificultades_domicilio==1 ~ 1,
    TRUE ~ 0)) %>% 
    mutate(q40_maltrato=case_when(
    q40_salud_acceso_dificultades_maltrato==1 ~ 1,
    TRUE ~ 0)) %>% 
    mutate(q40_pago=case_when(
    q40_salud_acceso_dificultades_pago==1 ~ 1,
    TRUE ~ 0)) %>%
    mutate(q40_desconoc=case_when(
    q40_salud_acceso_dificultades_desconocimiento==1 ~ 1,
    TRUE ~ 0)) %>% 
  mutate(q40_turnos=case_when(
    q40_salud_acceso_dificultades_turnos==1 ~ 1,
    TRUE ~ 0)) %>%
  mutate(q40_idioma=case_when(
    q40_salud_acceso_dificultades_idioma==1 ~ 1,
    TRUE ~0)) %>% 
  mutate(q40_otra=case_when(
    q40_salud_acceso_dificultades_otra==1~ 1,
    TRUE~0))



#Resultados
pedido35<- enma %>% 
  group_by(q7_nivel_castellano) %>% 
  summarise(Poblacion= sum(weightvec),
            DNI = sum(weightvec[q40_dni==1]),
            domicilio = sum(weightvec[q40_domicilio == 1]),
            maltrato = sum(weightvec[q40_maltrato == 1]),
            pago = sum(weightvec[q40_pago == 1]),
            desconocimiento = sum(weightvec[q40_desconoc == 1]),
            turnos = sum(weightvec[q40_turnos == 1]),
            idioma = sum(weightvec[q40_idioma== 1]),
            otra = sum(weightvec[q40_otra== 1]),
      'prob_dni'  = round(DNI/Poblacion*100,1),
      'prob_domicilio'          = round(domicilio/Poblacion*100,1),
'prob_maltrato'          = round(maltrato/Poblacion*100,1),
      'prob_pago'            = round(pago/Poblacion*100,1),
'prob_desconocimiento'          = round(desconocimiento/Poblacion*100,1),
      'prob_turnos'            = round(turnos/Poblacion*100,1),
'prob_idioma'            = round(idioma/Poblacion*100,1),
'prob_otra'            = round(otra/Poblacion*100,1))

write.xlsx(as.data.frame(pedido35), "tables/4.Salud/cuadros_salud.xlsx", row.names = FALSE, sheetName = "pedido35",append = TRUE)

```

