---
title: "ENMA 2023 - nacionalidades de interés"
output: html_document
date: "2023-12-28"
---

```{r setup, include=FALSE}
knitr::opts_chunk$set(echo = FALSE)
#install.packages("xlsx")

library(eph)
library(dplyr)
library(readr)
library(xlsx)
library(tidyr)

#devtools::install_github("matherion/userfriendlyscience", dependencies=TRUE)
library(userfriendlyscience)


#rm(list = ls())
```





Leo base de datos con nuevas variables:

```{r carga_datos, echo=TRUE, message=FALSE, warning=FALSE}

# Lectura de archivo CSV


enma <-  read_csv("datos/enma_v2.csv",col_names = TRUE,col_types = NULL)


```

```{r exploración, include=FALSE, echo=FALSE}
names(enma)
#str(enma)

```
# INFORME MUJERES - ENMA


## Familia

### Hogar; familia e hijes

### Principales indicadores de conformación del hogar

1 Promedio de personas en el hogar  
2 Promedio de cantidad de hijes nacidos en Argentina  
3 Promedio de cantidad de hijes nacidos en el extranjero  
4 Proporción de hogares con hijes  
5 proporción de hogares con hijes nacidos en el extranjero  
6 proporción de hogares con hijos menores de 18 años que viven en el extranjero  

Total de la base  


```{r familia_personas_total}
# q26_hogar_personas
# q29_hijos_num
# q30_hijos_arg
# q30_hijos_exterior
# q31_hijos_menores_exterior

### Como es un cruce por nacionalidad debo utilizar el ponderador weightvec_0


consulta <- enma %>% 
  summarise (promedio_personas = round(mean(q26_hogar_personas,na.rm = TRUE),0),
             promedio_hijes_nac_arg = round(mean(q30_hijos_arg,na.rm = TRUE),0),
             promedio_hijes_nac_ext = round(mean(q30_hijos_exterior,na.rm = TRUE),0),
             hogar_con_hijes=round(sum((q29_hijos_num=="Si")*weightvec,na.rm=TRUE),0),
             hogar_con_hijes_mig=round(sum((q30_hijos_exterior>0)*weightvec,na.rm=TRUE),0),
             hogar_menores_ext=round(sum((q31_hijos_menores_exterior=="Si")*weightvec,na.rm=TRUE),0),
             total=round(sum(weightvec),0)
             ) %>%
   mutate(prop_hog_hijes = round(hogar_con_hijes / total *100,2),
          prop_hog_hijes_nac_ext=round(hogar_con_hijes_mig / total *100,2),
          prop_hog_hijes_menores_ext=round(hogar_menores_ext / total *100,2)
          )   

consulta
#exporto el csv
write.xlsx2(as.data.frame(consulta), "tables\\1.sociodemograficos\\familias.xlsx", row.names = FALSE, sheetName = "total",append = TRUE) 


```





```{r familia_personas_pais}
# q26_hogar_personas
# q29_hijos_num
# q30_hijos_arg
# q30_hijos_exterior
# q31_hijos_menores_exterior

### Como es un cruce por nacionalidad debo utilizar el ponderador weightvec_0


consulta <- enma %>% 
  group_by(nacionalidad_var) %>% 
  summarise (promedio_personas = round(mean(q26_hogar_personas,na.rm = TRUE)),
             promedio_hijes_nac_arg = round(mean(q30_hijos_arg,na.rm = TRUE),0),
             promedio_hijes_nac_ext = round(mean(q30_hijos_exterior,na.rm = TRUE),0),
             hogar_con_hijes=round(sum((q29_hijos_num=="Si")*weightvec_0,na.rm=TRUE),0),
             hogar_con_hijes_mig=round(sum((q30_hijos_exterior>0)*weightvec_0,na.rm=TRUE),0),
             hogar_menores_ext=round(sum((q31_hijos_menores_exterior=="Si")*weightvec_0,na.rm=TRUE),0),
             total=round(sum(weightvec_0),0)
             ) %>%
   mutate(prop_hog_hijes = round(hogar_con_hijes / total *100,2),
          prop_hog_hijes_nac_ext=round(hogar_con_hijes_mig / total *100,2),
          prop_hog_hijes_menores_ext=round(hogar_menores_ext / total *100,2)
          )   

consulta
#exporto el csv
write.xlsx2(as.data.frame(consulta), "tables\\1.sociodemograficos\\familias.xlsx", row.names = FALSE, sheetName = "absolutos",append = TRUE) 

consulta <- consulta  %>% 
  select(nacionalidad_var,promedio_personas,promedio_hijes_nac_arg,
                   promedio_hijes_nac_ext,
                   prop_hog_hijes,prop_hog_hijes_nac_ext,
                   prop_hog_hijes_menores_ext)

#consulta<-t(consulta)
print(consulta)

#exporto el csv
write.xlsx2(as.data.frame(consulta), "tables\\1.sociodemograficos\\familias.xlsx", row.names = FALSE, sheetName = "indicadores",append = TRUE) 


```


```{r}

convivencia <- enma %>% 
 filter(genero_var=="Mujer"|genero_var=="Varón") %>%
 group_by(q28_hogar_convivencia,genero_var) %>%
 summarise(cantidad= round(sum(weightvec),0)) 

convivencia<-convivencia %>% pivot_wider(names_from = genero_var, values_from = cantidad)

convivencia

#exporto el csv
write.xlsx2(as.data.frame(convivencia), "tables\\1.sociodemograficos\\familias.xlsx", row.names = FALSE, sheetName = "convivencia",append = TRUE) 

```

### tipología familia 1

Sin conyuge/pareja ni hijos
Sin conyuge/pareja con hijos
Con conyuge/pareja y Sin hijos
Con conyuge/pareja con  hijos



```{r}

enma<-enma %>% 
  mutate(
    
    familia_hijos=case_when(
        (q28_hogar_convivencia=="No tengo cónyuge o pareja" & q29_hijos_num=="No") ~ "Sin conyuge/pareja ni hijos",
        (q28_hogar_convivencia=="No tengo cónyuge o pareja" & q29_hijos_num=="Si") ~ "Sin conyuge/pareja con hijos",
        ((q28_hogar_convivencia=="Sí, con una persona nacida en Argentina" | q28_hogar_convivencia=="Sí, con una persona nacida en otro país (migrante o extranjero/a)") & q29_hijos_num=="No") ~ "Con conyuge/pareja y Sin hijos",
        ((q28_hogar_convivencia=="Sí, con una persona nacida en Argentina" | q28_hogar_convivencia=="Sí, con una persona nacida en otro país (migrante o extranjero/a)") & q29_hijos_num=="Si") ~ "Con conyuge/pareja con  hijos",
    TRUE ~ NA))

temp_qry <- enma %>% 
 group_by(familia_hijos) %>%
 summarise(cantidad= round(sum(weightvec),0)) 
temp_qry


#exporto el csv
write.xlsx2(as.data.frame(temp_qry), "tables\\1.sociodemograficos\\familias.xlsx", row.names = FALSE, sheetName = "familia_total",append = TRUE) 

```
## cruzo por género


```{r}

familia <- enma %>% 
  filter(genero_var=="Mujer"|genero_var=="Varón") %>%
 group_by(familia_hijos,genero_var) %>%
 summarise(cantidad= round(sum(weightvec),0)) 


familia<-familia %>% pivot_wider(names_from = genero_var, values_from = cantidad)

familia


#exporto el csv
write.xlsx2(as.data.frame(familia), "tables\\1.sociodemograficos\\familias.xlsx", row.names = FALSE, sheetName = "familia_genero",append = TRUE) 




```
















