---
title: "ENMA_2023"
output: html_document
date: "`r Sys.Date()`"
---
# Pedidos especiales para Anuario ENMA 2023

## Construcción de variables

```{r setup, message=FALSE, warning=FALSE}


#cargo librerías que voy a usar

library(userfriendlyscience)
library(haven)
library(tidyverse)
library(readxl)
library(labelled)
library(dplyr)
library(eph)
library(xlsx)
library(knitr)
library("rmarkdown")
library(kableExtra)

#Limpio espacio de trabajo

rm(list = ls())


```


A continuación se incluye la construcción de nuevas variables solicitadas para el desarrollo del **Anuario ENMA 2023**:

```{r carga_datos, echo=TRUE, message=FALSE, warning=FALSE}

# Lectura de archivo CSV

enma <-  read_csv2("datos/ENMA_v1.csv",col_names = TRUE,col_types = NULL)


```



Las bases tienen dos columnas de calibración al final, **'weightvec'**: que calibra por variables sociodemograficas y corrige los pesos por nacionalidad y  **'weightvec_0'** que solo calibra las variables sociodemograficas al interior de cada nacionalidad, y mantiene el numero de n en la muestra para cada nacionalidad.


```{r exploracion, include=FALSE, eval=FALSE, echo=FALSE, message=FALSE, warning=FALSE}

#Ver estrucutra de la base

str(enma)
names(enma)

```



```{r funcion, eval=FALSE, echo=FALSE}

# Creo una función que permite convertir en numéricos valores de carácter 

labelled_chr2dbl <- function(x) {
  varlab <- var_label(x)
  vallab <- val_labels(x)
  vallab <- setNames(as.numeric(vallab),
                     names(vallab))
  x <- as.numeric(as.character(x))
  var_label(x) <- varlab
  val_labels(x) <- vallab
  x
}

```

## Grupos de edad

Se recodifica la variable edad de acuerdo a la agrupación de la ENMA 2020; de 18 a 34 años, de 35 a 54 años y de 55 años y más.

```{r, message=FALSE, warning=FALSE}

#recodifico edad en 3 grupos

enma<-enma %>% 
  mutate(edad_ag2_var= case_when(
    q2_edad< 35 ~ "18-34",
    q2_edad> 34 & q2_edad<55 ~ "35-54",
    TRUE ~ "55+"))


#Resultados
edad2 <- enma %>%
  group_by(edad_ag2_var) %>% 
  rename(Edad=edad_ag2_var) %>%
  summarise(Frecuencia = sum(weightvec)) %>%
  mutate(Porcentaje= Frecuencia/sum(Frecuencia)*100) %>% 
  kable()

edad2
```



## Estrategias para cubrir gastos 

Se recodifica la variable q59 que refiere a estrategias para cubrir gastos diarios durante el último año según pedido.

```{r, message=FALSE, warning=FALSE}

#renombre variables

enma<-enma %>% 
  rename("Ahorro"=q59_gastos_ahorros, "Prestamo_entorno"=q59_gastos_préstamos_entorno,
         "Ayuda_estatal"=q59_gastos_ayuda_estatal, "Ayuda_organizaciones"=q59_gastos_ayuda_organizaciones,
         "Cuotas"=q59_gastos_cuotas, "Fiado"=q59_gastos_fiado, "Prestamo_banco"=q59_gastos_préstamos_bancos,
         "Venta_pertenencias"=q59_gastos_venta_pertenencias, "Ninguna"=q59_gastos_ninguna, "Prefiero_no_reponder"=q59_gastos_prefiero_no)


#análisis exploratorio de respuesta múltiple

q59<-multiResponse(enma, items = c("Ahorro", "Prestamo_entorno", "Ayuda_estatal", "Ayuda_organizaciones",
                                   "Cuotas", "Fiado", "Prestamo_banco", "Venta_pertenencias", "Ninguna",
                                   "Prefiero_no_reponder"),
                   endorsedOption = 1) %>% 
  kable()

#lo imprimo
q59


#Recodifico q59

enma<-enma %>% 
  mutate(Descapitalizacion=case_when(
    Ahorro==1 | Venta_pertenencias==1 ~ 1,
    TRUE ~ 0)) %>% 
  mutate(Endeudamiento_informal= case_when(
    Fiado==1 | Prestamo_entorno==1 ~ 1,
    TRUE ~0 )) %>% 
  mutate(Endeudamiento_formal=case_when(
    Prestamo_banco==1 | Cuotas==1 ~ 1,
    TRUE ~0)) %>% 
  mutate(Ayudas= case_when(
    Ayuda_estatal==1 | Ayuda_organizaciones==1 ~ 1,
    TRUE ~0))


```





## Perspectiva de mudanza en un futuro cercano

Se crea una nueva variable que considere la posibilidad de mudarse de su lugar de residencia habitual en los próximos 2 años, según a qué lugar se pensaría mudar.

```{r, message=FALSE, warning=FALSE}

#convierto en numérica las variables

enma<-enma %>% 
  mutate(mudanza= case_when(
    q15_mudanza=="No" & (is.na(q16_mudanza_lugar)) ~ "Quiere permanecer en Argentina",
    q15_mudanza=="No sé" & (is.na(q16_mudanza_lugar)) ~ "No sabe",
    q15_mudanza=="Si" & (q16_mudanza_lugar == "A otra provincia en Argentina"  |
                          q16_mudanza_lugar == "A otra ciudad de la Provincia donde vivo") ~ "Quiere permanecer en Argentina",
    q15_mudanza=="Si" & q16_mudanza_lugar== "A mi país de origen" ~ "Quiere retornar a su país de origen",
    q15_mudanza=="Si" & q16_mudanza_lugar=="A otro país que no es mi país de origen" ~ "Quiere migrar a otro país",
    q15_mudanza=="Si" & q16_mudanza_lugar=="Prefiero no responder" ~ "No sabe",
    q15_mudanza=="Si" & is.na(q16_mudanza_lugar) ~  "No sabe"))



#Resultados
mudanza <- enma %>%
  group_by(mudanza) %>% 
  rename(Mudanza=mudanza) %>% 
  summarise(Frecuencia=sum(weightvec)) %>% 
  mutate(Porcentaje= Frecuencia/sum(Frecuencia)*100) %>% 
  kable()

mudanza

```

## Año de llegada - nueva recodificación

Se hace una nueva recodificación con una mayor desagregación para quienes llegaron al país hace menos de 5 años.

```{r, message=FALSE, warning=FALSE}

enma<-enma %>% 
  mutate(tiempo_residencia_5_var=case_when(
    q13_anio_llegada==2023 ~ "Menos de 1 año",
    q13_anio_llegada==2022 | q13_anio_llegada==2021 ~ "Entre 1 y 2 años",
    q13_anio_llegada>=2018 & q13_anio_llegada<2021 ~ "Entre 3 y 4 años",
    q13_anio_llegada<2018 & q13_anio_llegada>=2014 ~ "Entre 5 y 9 años",
    q13_anio_llegada<= 2013 ~ "10 años o más"))


#Resultados
tiempo_res <- enma %>%
  group_by(tiempo_residencia_5_var) %>% 
  rename(Tiempo_residencia =tiempo_residencia_5_var) %>% 
  summarise(Frecuencia =sum(weightvec)) %>% 
  mutate(Porcentaje= Frecuencia/sum(Frecuencia)*100) %>% 
  kable()

tiempo_res

```

## Recodifico q33: Inconvenientes en el acceso a la educación de hijes

Se recodifica en dos categorías: SÍ (quienes tuvieron algún problema) y NO (quienes declaran no haber tenido problemas).

```{r, warning=FALSE, message=FALSE}
#Creo nuevas variables

enma<-enma %>% 
  mutate(q33_no=case_when(
    (q33_incoveniente_educacion_no==1 & (q33_inconveniente_educacion_dni!=1 & q33_incoveniente_educacion_cupo!=1 & q33_inconveniente_educacion_inscripcion!=1   & q33_inconveniente_educacion_documentacion_origen!=1  &
      q33_inconveniente_educacion_documentacion_argentina!=1 &
      q33_inconveniente_educacion_otro!=1)) ~ 1,
    TRUE ~0)) %>% 
  mutate(q33_si=case_when(
    q33_inconveniente_educacion_dni==1 |   q33_incoveniente_educacion_cupo==1 |    q33_inconveniente_educacion_inscripcion==1|    q33_inconveniente_educacion_documentacion_origen==1 |    q33_inconveniente_educacion_documentacion_argentina==1 |    q33_inconveniente_educacion_otro==1 ~1,
    TRUE ~ 0))


#Resultados
q33 <- enma %>%
  group_by(q33_si, q33_no) %>% 
  summarise(Frecuencia = sum(weightvec)) %>% 
  mutate(Porcentaje= Frecuencia/sum(Frecuencia)*100) %>% 
  kable()

q33


```



## Creo variables activo, empleado y desocupado a partir de q51_Situación ocupacional.


## Pregunta y categorías originales

51.	Actualmente, usted se encuentra… (*)  
Elija la opción que mejor describe su situación ocupacional  
Con trabajo y una remuneración fija (*)  
Con trabajo por cuenta propia (*)  
Venta ambulante (*)  
Realizando changas, trabajos esporádicos o subempleado (*)  
Realizando trabajos sin remuneración (*)  
Desempleado/a buscando trabajo  
Sin trabajar con licencia (*)  
Jubilado/a, retirado/a  
Estudiando  
Otra  

La ENMA indaga sobre mayores a 18 años, ese es el recorte que se toma para los 3 indicadores


## ACTIVIDAD

```{r act, warning=FALSE, message=FALSE}
## No se incluye como ocupado ni activo "Trabajo sin remuneracion"


enma<- enma %>% mutate(activo=case_when(
    q51_situacion_ocupacional=="Con trabajo por cuenta propia" ~ 1,
    q51_situacion_ocupacional=="Con trabajo y una remuneración fija" ~ 1,
    q51_situacion_ocupacional=="Desempleado/ buscando trabajo" ~ 1,
    q51_situacion_ocupacional=="Estudiando" ~ 0,
    q51_situacion_ocupacional=="Jubilado/a, retirado/aa" ~ 0,
    q51_situacion_ocupacional=="Realizando changas, trabajos esporádicos o subempleado" ~ 1,
    q51_situacion_ocupacional=="Realizando trabajos sin remuneración" ~ 0,
    q51_situacion_ocupacional=="Sin trabajar con licencia" ~ 1,
    q51_situacion_ocupacional=="Venta ambulante" ~ 1,
    q51_situacion_ocupacional=="Otra" ~ 0,
    TRUE ~ NA
  ))


#Resultados
activo <- enma %>%
  group_by(activo) %>% 
  summarise(Frecuencia = sum(weightvec)) %>% 
  mutate(Porcentjae=Frecuencia/sum(Frecuencia)*100)%>% 
  kable()


activo

```

## EMPLEO

```{r empleo, warning=FALSE, message=FALSE}
##habria que filtrarlo por edad para que sea mejor... revisar esto
##falta reconstruir lacategoría "OTRA" a partir de pregunta abierta.

enma<- enma %>%
  mutate(ocupado=case_when(
    q51_situacion_ocupacional=="Con trabajo por cuenta propia" ~ 1,
    q51_situacion_ocupacional=="Con trabajo y una remuneración fija" ~ 1,
    q51_situacion_ocupacional=="Desempleado/ buscando trabajo" ~ 0,
    q51_situacion_ocupacional=="Estudiando" ~ 0,
    q51_situacion_ocupacional=="Jubilado/a, retirado/aa" ~ 0,
    q51_situacion_ocupacional=="Realizando changas, trabajos esporádicos o subempleado" ~ 1,
    q51_situacion_ocupacional=="Realizando trabajos sin remuneración" ~ 0,
    q51_situacion_ocupacional=="Sin trabajar con licencia" ~ 1,
    q51_situacion_ocupacional=="Venta ambulante" ~ 1,
    q51_situacion_ocupacional=="Otra" ~ 0,
    TRUE ~ NA))


#Resultados
ocupado <- enma %>%
  group_by(ocupado) %>% 
  summarise(Frecuencia = sum(weightvec)) %>% 
  mutate(Porcentjae=Frecuencia/sum(Frecuencia)*100)%>% 
  kable()

ocupado
```



## DESOCUPACIÓN

```{r desocup, warning=FALSE, message=FALSE}

enma<- enma %>%
  mutate(desempleado=case_when(
    q51_situacion_ocupacional=="Con trabajo por cuenta propia" ~ 0,
    q51_situacion_ocupacional=="Con trabajo y una remuneración fija" ~ 0,
    q51_situacion_ocupacional=="Desempleado/ buscando trabajo" ~ 1,
#    q51_situacion_ocupacional=="Estudiando" ~ 0,
#    q51_situacion_ocupacional=="Jubilado/a, retirado/aa" ~ 0,
    q51_situacion_ocupacional=="Realizando changas, trabajos esporádicos o subempleado" ~ 0,
 #   q51_situacion_ocupacional=="Realizando trabajos sin remuneración" ~ 1,
    q51_situacion_ocupacional=="Sin trabajar con licencia" ~ 0,
    q51_situacion_ocupacional=="Venta ambulante" ~ 0,
 #   q51_situacion_ocupacional=="Otra" ~ 0,
    TRUE ~ NA
  ))

#Resultados
desocupado <- enma %>%
  group_by(desempleado) %>% 
  summarise(Frecuencia = sum(weightvec)) %>% 
  mutate(Porcentaje=Frecuencia/sum(Frecuencia)*100)%>% 
  kable()

desocupado

```



## Guardo base de datos con nuevas variables

Exporto base de datos con las nuevas variables agregadas

```{r write, message=FALSE, warning=FALSE}

#exporto el csv
write.csv(enma,"datos/Enma_v2.csv", row.names = FALSE )

```

