---
title: "Procesamiento_pedidos"
output: html_document
date: "`r Sys.Date()`"
---


## PEDIDO PROCESAMIENTO VARIOS


```{r setup, message=FALSE, warning=FALSE}

#INSTALO LIBRERIAS QUE VOY A USAR

library(userfriendlyscience)
library(readxl)
library(dplyr)
library(knitr)
library(eph)
library(openxlsx)
library(xlsx)


```


Leo base de datos con nuevas variables:


```{r carga_datos, echo=TRUE, message=FALSE, warning=FALSE}

# Lectura de archivo CSV


enma <-  read_csv("datos/enma_v2.csv",col_names = TRUE,col_types = NULL)


```

```{r exploración, include=FALSE, echo=FALSE}
names(enma)
str(enma)

```

##PEDIDOS ESPECIALES PARTICIPACIÓN

###Pedido3: Participación elecciones locales según región (CABA + GBA)
```{r p3, message=FALSE, warning=FALSE}

pedido3<-calculate_tabulates(base=enma,
                            x="region_CABA_var",
                            y="q68_participacion_elecciones_locales",
                            add.percentage = 'col',
                            add.totals = 'row',
                            weights = "weightvec")



pedido3_tot<-calculate_tabulates(base=enma,
                            x="region_CABA_var",
                            y="q68_participacion_elecciones_locales",
                            add.totals = 'row',
                            weights = "weightvec")


write.xlsx2(as.data.frame(pedido3), "tables/8.Participación/cuadros_participacion.xlsx", row.names = FALSE, sheetName ="pedido41",append = TRUE)


write.xlsx2(as.data.frame(pedido3_tot), "tables/8.Participación/cuadros_participacion.xlsx", row.names = FALSE, sheetName ="pedido41_tot",append = TRUE)

```

##Pedido 48: agrupamiento respuestas q69/q68

¿Cuáles son los principales motivos por los que no ha votado?
Seleccione todas las opciones que considere adecuadas
[Selección múltiple]
No sabía que tenía este derecho
No me interesa votar
No tengo DNI
No tengo la suficiente antigüedad  
No estoy inscripto/a en el padrón
Vivo lejos de las mesas de votación
No sé dónde, cómo  o qué se vota en las elecciones
En mi localidad no lo permiten/no está habilitado


```{r}

names(enma)
#análisis exploratorio de respuesta múltiple

pedido69_explor<-multiResponse(enma, items = c("q69_desinformación", "q69_resinteres", "q69_no_cumple_req", "q69_obs_materiales"),
                   endorsedOption = 1)


#guardo tabulado
write.xlsx2(as.data.frame(pedido69_explor), "tables/8.Participación/cuadros_pedido69.xlsx", row.names = FALSE, sheetName ="exploratorio",append = TRUE)

### me parece que Poblacion aca abajo, por ahi no exlcuye los missing no?
unique(enma$q68_participacion_elecciones_locales)
#Resultados
pedido69 <- enma %>%
  filter(q68_participacion_elecciones_locales=="No") %>% 
  summarise(Poblacion= sum(weightvec),
            desinformacion  = sum(weightvec[q69_desinformación==1]),
            desinteres = sum(weightvec[q69_resinteres == 1]),
            no_cumple_requisitos = sum(weightvec[q69_no_cumple_req == 1]),
            obstaculos_materiales        = sum(weightvec[q69_obs_materiales == 1]),
      'Desinformación'  = round(desinformacion/Poblacion*100,1),
      'Desinterés'          = round(desinteres/Poblacion*100,1),
'No cumple los requisitos'          = round(no_cumple_requisitos/Poblacion*100,1),
      'Obstáculos materiales'        = round(obstaculos_materiales/Poblacion*100,1))

#guardo tabulado
write.xlsx2(as.data.frame(pedido69), "tables/8.Participación/cuadros_pedido69.xlsx", row.names = FALSE, sheetName ="univariado_agrup",append = TRUE)



#Resultados género
pedido69_genero <- enma %>% 
  filter(q68_participacion_elecciones_locales=="No") %>% 
  group_by(genero_var) %>% 
  summarise(Poblacion= sum(weightvec),
            desinformacion  = sum(weightvec[q69_desinformación==1]),
            desinteres = sum(weightvec[q69_resinteres == 1]),
            no_cumple_requisitos = sum(weightvec[q69_no_cumple_req == 1]),
            obstaculos_materiales        = sum(weightvec[q69_obs_materiales == 1]),
      'Desinformación'  = round(desinformacion/Poblacion*100,1),
      'Desinterés'          = round(desinteres/Poblacion*100,1),
'No cumple los requisitos'          = round(no_cumple_requisitos/Poblacion*100,1),
      'Obstáculos materiales'        = round(obstaculos_materiales/Poblacion*100,1))

#guardo tabulado
write.xlsx2(as.data.frame(pedido69_genero), "tables/8.Participación/cuadros_pedido69.xlsx", row.names = FALSE, sheetName ="genero",append = TRUE)


#Resultados edad
pedido69_edad <- enma %>% 
  filter(q68_participacion_elecciones_locales=="No") %>% 
  group_by(edad_ag_var) %>% 
  summarise(Poblacion= sum(weightvec),
            desinformacion  = sum(weightvec[q69_desinformación==1]),
            desinteres = sum(weightvec[q69_resinteres == 1]),
            no_cumple_requisitos = sum(weightvec[q69_no_cumple_req == 1]),
            obstaculos_materiales        = sum(weightvec[q69_obs_materiales == 1]),
      'Desinformación'  = round(desinformacion/Poblacion*100,1),
      'Desinterés'          = round(desinteres/Poblacion*100,1),
'No cumple los requisitos'          = round(no_cumple_requisitos/Poblacion*100,1),
      'Obstáculos materiales'        = round(obstaculos_materiales/Poblacion*100,1))

#guardo tabulado
write.xlsx2(as.data.frame(pedido69_edad), "tables/8.Participación/cuadros_pedido69.xlsx", row.names = FALSE, sheetName ="edad",append = TRUE)

#Resultados edad cada 10
pedido69_edad10 <- enma %>% 
  filter(q68_participacion_elecciones_locales=="No") %>% 
  group_by(edad_10_var) %>% 
  summarise(Poblacion= sum(weightvec),
            desinformacion  = sum(weightvec[q69_desinformación==1]),
            desinteres = sum(weightvec[q69_resinteres == 1]),
            no_cumple_requisitos = sum(weightvec[q69_no_cumple_req == 1]),
            obstaculos_materiales        = sum(weightvec[q69_obs_materiales == 1]),
      'Desinformación'  = round(desinformacion/Poblacion*100,1),
      'Desinterés'          = round(desinteres/Poblacion*100,1),
'No cumple los requisitos'          = round(no_cumple_requisitos/Poblacion*100,1),
      'Obstáculos materiales'        = round(obstaculos_materiales/Poblacion*100,1))

#guardo tabulado
write.xlsx2(as.data.frame(pedido69_edad10), "tables/8.Participación/cuadros_pedido69.xlsx", row.names = FALSE, sheetName ="edad_10",append = TRUE)

#Resultados edad agrupamiento enma 2020
pedido59_edadv2 <- enma %>% 
  group_by(edad_ag2_var) %>% 
  summarise(Poblacion= sum(weightvec),
            Descapitalizacion  = sum(weightvec[Descapitalizacion==1]),
            Endeudamiento_informal = sum(weightvec[Endeudamiento_informal == 1]),
            Endeudamiento_formal = sum(weightvec[Endeudamiento_formal == 1]),
            Ayudas         = sum(weightvec[Ayudas == 1]),
            No_responde = sum(weightvec[Prefiero_no_responder == 1]),
            Ninguna = sum(weightvec[Ninguna_anteriores == 1]),
      'Prevalencia Descapitalización'  = round(Descapitalizacion/Poblacion*100,1),
      'Prevalencia Edeudamiento informal'          = round(Endeudamiento_informal/Poblacion*100,1),
'Prevalencia Edeudamiento formal'          = round(Endeudamiento_formal/Poblacion*100,1),
      'Prevalencia Ayudas'            = round(Ayudas/Poblacion*100,1),
'Prevalencia Prefiere no responder'          = round(No_responde/Poblacion*100,1),
      'Prevalencia Ninguna de las anteriores'            = round(Ninguna/Poblacion*100,1))

#guardo tabulado
write.xlsx2(as.data.frame(pedido59_edadv2), "tables/5.Socioeconómica/cuadros_pedido59.xlsx", row.names = FALSE, sheetName ="edadv2",append = TRUE)


#Resultados tiempo de residencia
pedido69_tiempores <- enma %>% 
  filter(q68_participacion_elecciones_locales=="No") %>% 
  group_by(tiempo_residencia_3_var) %>% 
  summarise(Poblacion= sum(weightvec),
            desinformacion  = sum(weightvec[q69_desinformación==1]),
            desinteres = sum(weightvec[q69_resinteres == 1]),
            no_cumple_requisitos = sum(weightvec[q69_no_cumple_req == 1]),
            obstaculos_materiales        = sum(weightvec[q69_obs_materiales == 1]),
      'Desinformación'  = round(desinformacion/Poblacion*100,1),
      'Desinterés'          = round(desinteres/Poblacion*100,1),
'No cumple los requisitos'          = round(no_cumple_requisitos/Poblacion*100,1),
      'Obstáculos materiales'        = round(obstaculos_materiales/Poblacion*100,1))

#guardo tabulado
write.xlsx2(as.data.frame(pedido69_tiempores), "tables/8.Participación/cuadros_pedido69.xlsx", row.names = FALSE, sheetName ="tiempo_res",append = TRUE)


#Resultados tiempo de residencia v2
pedido59_tiempores2 <- enma %>% 
  group_by(tiempo_residencia_5_var) %>% 
  summarise(Poblacion= sum(weightvec),
            Descapitalizacion  = sum(weightvec[Descapitalizacion==1]),
            Endeudamiento_informal = sum(weightvec[Endeudamiento_informal == 1]),
            Endeudamiento_formal = sum(weightvec[Endeudamiento_formal == 1]),
            Ayudas         = sum(weightvec[Ayudas == 1]),
            No_responde = sum(weightvec[Prefiero_no_responder == 1]),
            Ninguna = sum(weightvec[Ninguna_anteriores == 1]),
      'Prevalencia Descapitalización'  = round(Descapitalizacion/Poblacion*100,1),
      'Prevalencia Edeudamiento informal'          = round(Endeudamiento_informal/Poblacion*100,1),
'Prevalencia Edeudamiento formal'          = round(Endeudamiento_formal/Poblacion*100,1),
      'Prevalencia Ayudas'            = round(Ayudas/Poblacion*100,1),
'Prevalencia Prefiere no responder'          = round(No_responde/Poblacion*100,1),
      'Prevalencia Ninguna de las anteriores'            = round(Ninguna/Poblacion*100,1))

#guardo tabulado
write.xlsx2(as.data.frame(pedido59_tiempores2), "tables/5.Socioeconómica/cuadros_pedido59.xlsx", row.names = FALSE, sheetName ="tiempo_res2",append = TRUE)

#Resultados migración reciente
pedido69_migrec <- enma %>% 
  filter(q68_participacion_elecciones_locales=="No") %>% 
  group_by(migracion_reciente_var) %>% 
  summarise(Poblacion= sum(weightvec),
            desinformacion  = sum(weightvec[q69_desinformación==1]),
            desinteres = sum(weightvec[q69_resinteres == 1]),
            no_cumple_requisitos = sum(weightvec[q69_no_cumple_req == 1]),
            obstaculos_materiales        = sum(weightvec[q69_obs_materiales == 1]),
      'Desinformación'  = round(desinformacion/Poblacion*100,1),
      'Desinterés'          = round(desinteres/Poblacion*100,1),
'No cumple los requisitos'          = round(no_cumple_requisitos/Poblacion*100,1),
      'Obstáculos materiales'        = round(obstaculos_materiales/Poblacion*100,1))

#guardo tabulado
write.xlsx2(as.data.frame(pedido69_migrec), "tables/8.Participación/cuadros_pedido69.xlsx", row.names = FALSE, sheetName ="migr_rec",append = TRUE)


#Resultados nivel educativo
pedido69_niveled <- enma %>% 
  filter(q68_participacion_elecciones_locales=="No") %>% 
  group_by(nivel_educativo_var) %>% 
  summarise(Poblacion= sum(weightvec),
            desinformacion  = sum(weightvec[q69_desinformación==1]),
            desinteres = sum(weightvec[q69_resinteres == 1]),
            no_cumple_requisitos = sum(weightvec[q69_no_cumple_req == 1]),
            obstaculos_materiales        = sum(weightvec[q69_obs_materiales == 1]),
      'Desinformación'  = round(desinformacion/Poblacion*100,1),
      'Desinterés'          = round(desinteres/Poblacion*100,1),
'No cumple los requisitos'          = round(no_cumple_requisitos/Poblacion*100,1),
      'Obstáculos materiales'        = round(obstaculos_materiales/Poblacion*100,1))

#guardo tabulado
write.xlsx2(as.data.frame(pedido69_niveled), "tables/8.Participación/cuadros_pedido69.xlsx", row.names = FALSE, sheetName ="niveled",append = TRUE)


#Resultados secundaria completa
pedido69_secomp <- enma %>% 
  filter(q68_participacion_elecciones_locales=="No") %>% 
  group_by(secundario_completo_var) %>% 
  summarise(Poblacion= sum(weightvec),
            desinformacion  = sum(weightvec[q69_desinformación==1]),
            desinteres = sum(weightvec[q69_resinteres == 1]),
            no_cumple_requisitos = sum(weightvec[q69_no_cumple_req == 1]),
            obstaculos_materiales        = sum(weightvec[q69_obs_materiales == 1]),
      'Desinformación'  = round(desinformacion/Poblacion*100,1),
      'Desinterés'          = round(desinteres/Poblacion*100,1),
'No cumple los requisitos'          = round(no_cumple_requisitos/Poblacion*100,1),
      'Obstáculos materiales'        = round(obstaculos_materiales/Poblacion*100,1))

#guardo tabulado
write.xlsx2(as.data.frame(pedido69_secomp), "tables/8.Participación/cuadros_pedido69.xlsx", row.names = FALSE, sheetName ="secomp",append = TRUE)


#Resultados region

pedido69_region<- enma %>% 
  filter(q68_participacion_elecciones_locales=="No") %>% 
  group_by(region_CABA_var) %>% 
  summarise(Poblacion= sum(weightvec),
            desinformacion  = sum(weightvec[q69_desinformación==1]),
            desinteres = sum(weightvec[q69_resinteres == 1]),
            no_cumple_requisitos = sum(weightvec[q69_no_cumple_req == 1]),
            obstaculos_materiales        = sum(weightvec[q69_obs_materiales == 1]),
      'Desinformación'  = round(desinformacion/Poblacion*100,1),
      'Desinterés'          = round(desinteres/Poblacion*100,1),
'No cumple los requisitos'          = round(no_cumple_requisitos/Poblacion*100,1),
      'Obstáculos materiales'        = round(obstaculos_materiales/Poblacion*100,1))

#guardo tabulado
write.xlsx2(as.data.frame(pedido69_region), "tables/8.Participación/cuadros_pedido69.xlsx", row.names = FALSE, sheetName ="region",append = TRUE)


#Resultados nacionalidad MERCOSUR
pedido69_MERCOSUR<- enma %>% 
  filter(q68_participacion_elecciones_locales=="No") %>% 
  group_by(nac_agrupada) %>% 
  summarise(Poblacion= sum(weightvec),
            desinformacion  = sum(weightvec[q69_desinformación==1]),
            desinteres = sum(weightvec[q69_resinteres == 1]),
            no_cumple_requisitos = sum(weightvec[q69_no_cumple_req == 1]),
            obstaculos_materiales        = sum(weightvec[q69_obs_materiales == 1]),
      'Desinformación'  = round(desinformacion/Poblacion*100,1),
      'Desinterés'          = round(desinteres/Poblacion*100,1),
'No cumple los requisitos'          = round(no_cumple_requisitos/Poblacion*100,1),
      'Obstáculos materiales'        = round(obstaculos_materiales/Poblacion*100,1))

#guardo tabulado
write.xlsx2(as.data.frame(pedido69_MERCOSUR), "tables/8.Participación/cuadros_pedido69.xlsx", row.names = FALSE, sheetName ="MERCOSUR",append = TRUE)


#Resultados nacionalidad
pedido69_nacionalidad<- enma %>% 
  filter(q68_participacion_elecciones_locales=="No") %>% 
  group_by(nacionalidad_var) %>% 
  summarise(Poblacion= sum(weightvec),
            desinformacion  = sum(weightvec[q69_desinformación==1]),
            desinteres = sum(weightvec[q69_resinteres == 1]),
            no_cumple_requisitos = sum(weightvec[q69_no_cumple_req == 1]),
            obstaculos_materiales        = sum(weightvec[q69_obs_materiales == 1]),
      'Desinformación'  = round(desinformacion/Poblacion*100,1),
      'Desinterés'          = round(desinteres/Poblacion*100,1),
'No cumple los requisitos'          = round(no_cumple_requisitos/Poblacion*100,1),
      'Obstáculos materiales'        = round(obstaculos_materiales/Poblacion*100,1))

#guardo tabulado
write.xlsx2(as.data.frame(pedido69_nacionalidad), "tables/8.Participación/cuadros_pedido69.xlsx", row.names = FALSE, sheetName ="nacionalidad",append = TRUE)

#Resultados tenencia DNI
pedido69_dni<- enma %>% 
  filter(q68_participacion_elecciones_locales=="No") %>% 
  group_by(q17_dni_tenencia) %>% 
  summarise(Poblacion= sum(weightvec),
            desinformacion  = sum(weightvec[q69_desinformación==1]),
            desinteres = sum(weightvec[q69_resinteres == 1]),
            no_cumple_requisitos = sum(weightvec[q69_no_cumple_req == 1]),
            obstaculos_materiales        = sum(weightvec[q69_obs_materiales == 1]),
      'Desinformación'  = round(desinformacion/Poblacion*100,1),
      'Desinterés'          = round(desinteres/Poblacion*100,1),
'No cumple los requisitos'          = round(no_cumple_requisitos/Poblacion*100,1),
      'Obstáculos materiales'        = round(obstaculos_materiales/Poblacion*100,1))

#guardo tabulado
write.xlsx2(as.data.frame(pedido69_dni), "tables/8.Participación/cuadros_pedido69.xlsx", row.names = FALSE, sheetName ="dni",append = TRUE)
```


