---
title: "Pedidos grales"
output: html_document
date: "`r Sys.Date()`"
---


## PEDIDO PROCESAMIENTO DIMENSIÓN EDUCACIÓN


```{r setup, message=FALSE, warning=FALSE}

#INSTALO LIBRERIAS QUE VOY A USAR

library(userfriendlyscience)
library(tidyverse)
library(readxl)
library(dplyr)
library(knitr)
library(eph)
library(openxlsx)
library(xlsx)
library(readr)

```


Leo base de datos con nuevas variables:


```{r carga_datos, echo=TRUE, message=FALSE, warning=FALSE}

# Lectura de archivo CSV


enma <-  read_csv("datos/ENMA_v2.csv",col_names = TRUE,col_types = NULL)


```

```{r exploración, include=FALSE, echo=FALSE}
names(enma)
str(enma)

```

##PEDIDOS ESPECIALES EDUCACIÓN

###Pedido36: Inconvenientes para el acceso a la educacion de les hijes según tenencia de DNI del/la padre/madre


```{r q36, warning=FALSE, message=FALSE}

enma<-enma %>% 
  mutate(q33_incoveniente_educacion_no=case_when(
    q33_incoveniente_educacion_no==1 ~ 1,
    TRUE ~ 0)) %>% 
    mutate(q33_incoveniente_educacion_cupo=case_when(
    q33_incoveniente_educacion_cupo==1 ~ 1,
    TRUE ~ 0)) %>% 
    mutate(q33_inconveniente_educacion_inscripcion=case_when(
    q33_inconveniente_educacion_inscripcion==1 ~ 1,
    TRUE ~ 0)) %>% 
    mutate(q33_inconveniente_educacion_dni=case_when(
    q33_inconveniente_educacion_dni==1 ~ 1,
    TRUE ~ 0)) %>%
    mutate(q33_inconveniente_educacion_documentacion_origen=case_when(
    q33_inconveniente_educacion_documentacion_origen==1 ~ 1,
    TRUE ~ 0)) %>% 
  mutate(q33_inconveniente_educacion_documentacion_argentina=case_when(
    q33_inconveniente_educacion_documentacion_argentina==1 ~ 1,
    TRUE ~ 0)) %>%
  mutate(q33_inconveniente_educacion_otro=case_when(
    q33_inconveniente_educacion_otro==1 ~ 1,
    TRUE ~0))


enma<- enma %>% 
  mutate(q32_num=case_when(
    q32_asistencia_educacion=="Si, al menos alguno/a" ~ 1,
    q32_asistencia_educacion=="No, ninguno" ~ 0,
    TRUE ~ NA))


q32_check<-enma %>% 
  calculate_tabulates(base = enma, 
                              x = 'q17_dni_tenencia', 
                              y = 'q32_num', 
                              add.totals = 'row',
                              weights = 'weightvec')

#Resultados ##REVISAR!!
pedido36<- enma %>% 
  group_by(q17_dni_tenencia) %>% 
  filter(q32_num==1) %>% 
  summarise(Poblacion = sum(weightvec),
            no = sum(weightvec[q33_incoveniente_educacion_no==1]),
            cupo = sum(weightvec[q33_incoveniente_educacion_cupo == 1]),
            inscripcion = sum(weightvec[q33_inconveniente_educacion_inscripcion == 1]),
            dni = sum(weightvec[q33_inconveniente_educacion_dni == 1]),
            doc_origen = sum(weightvec[q33_inconveniente_educacion_documentacion_origen== 1]),
             doc_arg = sum(weightvec[q33_inconveniente_educacion_documentacion_argentina== 1]),
            doc_otro = sum(weightvec[q33_inconveniente_educacion_otro== 1]),
      'Ninguno'  = round(no/Poblacion*100,1),
      'Cupo en la escuela'          = round(cupo/Poblacion*100,1),
'Inscripción'          = round(inscripcion/Poblacion*100,1),
      'Falta de DNI Argentino'            = round(dni/Poblacion*100,1),
      'Documentación de país de origen'            = round(doc_origen/Poblacion*100,1),
'Falta de documentación escolar argentina'            = round(doc_arg/Poblacion*100,1),
'Otros problemas'            = round(doc_otro/Poblacion*100,1))


write.xlsx2(as.data.frame(pedido36), "tables/3.Educación/cuadros_educacion.xlsx", row.names = FALSE, sheetName ="pedido36",append = TRUE)

```


```{r p36, message=FALSE, warning=FALSE}


#Resultados con variable q33 recodificada en sí o no
#pedido36_v2<- enma %>% 
#  group_by(q17_dni_tenencia) %>% 
#  summarise(Poblacion= sum(weightvec),
#            no = sum(weightvec[q33_no==1]),
#            si = sum(weightvec[q33_si == 1]),
#            'Ninguno'  = round(no/Poblacion*100,1),
#            'Problemas'= round(si/Poblacion*100,1))

pedido33_rev<-calculate_tabulates(base=enma,
                            x="q33_recod",
                            y="q17_dni_tenencia",
                            add.totals = 'row',
                            weights = "weightvec")



write.xlsx2(as.data.frame(pedido36_v2), "tables/3.Educación/cuadros_educacion.xlsx", row.names = FALSE, sheetName ="pedido36_v2",append = TRUE)

```



###Pedido37: Inconvenientes para el acceso a la educacion de les hijes según situación ocupacional del/la padre/madre


```{r p37, message=FALSE, warning=FALSE}

###revisar!!!!!!!!!!!!!!!!!!!!!

#Resultados
pedido37<- enma %>% 
  group_by(q51_situacion_ocupacional) %>% 
  summarise(Poblacion= sum(weightvec),
            no = sum(weightvec[q33_incoveniente_educacion_no==1]),
            cupo = sum(weightvec[q33_incoveniente_educacion_cupo == 1]),
            inscripcion = sum(weightvec[q33_inconveniente_educacion_inscripcion == 1]),
            dni = sum(weightvec[q33_inconveniente_educacion_dni == 1]),
            doc_origen = sum(weightvec[q33_inconveniente_educacion_documentacion_origen== 1]),
             doc_arg = sum(weightvec[q33_inconveniente_educacion_documentacion_argentina== 1]),
            doc_otro = sum(weightvec[q33_inconveniente_educacion_otro== 1]),
      'Ninguno'  = round(no/Poblacion*100,1),
      'Cupo en la escuela'          = round(cupo/Poblacion*100,1),
'Inscripción'          = round(inscripcion/Poblacion*100,1),
      'Falta de DNI Argentino'            = round(dni/Poblacion*100,1),
      'Documentación de país de origen'            = round(doc_origen/Poblacion*100,1),
'Falta de documentación escolar argentina'            = round(doc_arg/Poblacion*100,1),
'Otros problemas'            = round(doc_otro/Poblacion*100,1))




pedido37_rev<-calculate_tabulates(base=enma,
                            x="q33_recod",
                            y="q51_situacion_ocupacional",
                            add.totals = 'row',
                            weights = "weightvec")



write.xlsx2(as.data.frame(pedido37), "tables/3.Educación/cuadros_educacion.xlsx", row.names = FALSE, sheetName ="pedido37",append = TRUE)


write.xlsx2(as.data.frame(pedido37_v2), "tables/3.Educación/cuadros_educacion.xlsx", row.names = FALSE, sheetName ="pedido37_v2",append = TRUE)


```


###Pedido38: Inconvenientes para el acceso a la educacion de les hijes según nivel de comprensión de castellano del/la padre/madre

```{r p38, message=FALSE, warning=FALSE}

#Resultados
pedido38<- enma %>% 
  group_by(q7_nivel_castellano) %>% 
  summarise(Poblacion= sum(weightvec), ###REVISAR!!
            no = sum(weightvec[q33_incoveniente_educacion_no==1]),
            cupo = sum(weightvec[q33_incoveniente_educacion_cupo == 1]),
            inscripcion = sum(weightvec[q33_inconveniente_educacion_inscripcion == 1]),
            dni = sum(weightvec[q33_inconveniente_educacion_dni == 1]),
            doc_origen = sum(weightvec[q33_inconveniente_educacion_documentacion_origen== 1]),
             doc_arg = sum(weightvec[q33_inconveniente_educacion_documentacion_argentina== 1]),
            doc_otro = sum(weightvec[q33_inconveniente_educacion_otro== 1]),
      'Ninguno'  = round(no/Poblacion*100,1),
      'Cupo en la escuela'          = round(cupo/Poblacion*100,1),
'Inscripción'          = round(inscripcion/Poblacion*100,1),
      'Falta de DNI Argentino'            = round(dni/Poblacion*100,1),
      'Documentación de país de origen'            = round(doc_origen/Poblacion*100,1),
'Falta de documentación escolar argentina'            = round(doc_arg/Poblacion*100,1),
'Otros problemas'            = round(doc_otro/Poblacion*100,1))



#Resultados
#pedido38_v2<- enma %>% 
#  group_by(q7_nivel_castellano) %>% 
#  summarise(Poblacion= sum(weightvec),
#            no = sum(weightvec[q33_no==1]),
#            si = sum(weightvec[q33_si == 1]),
#            'Ninguno'  = round(no/Poblacion*100,1),
#            'Problemes'= round(si/Poblacion*100,1))


pedido38_rev<-calculate_tabulates(base=enma,
                            x="q33_recod",
                            y="q7_nivel_castellano",
                            add.totals = 'row',
                            weights = "weightvec")

write.xlsx2(as.data.frame(pedido38), "tables/3.Educación/cuadros_educacion.xlsx", row.names = FALSE, sheetName ="pedido38",append = TRUE)


write.xlsx2(as.data.frame(pedido38_v2), "tables/3.Educación/cuadros_educacion.xlsx", row.names = FALSE, sheetName ="pedido38_v2",append = TRUE)


```



###Pedido39: Experiencia de discriminación en la escuela según descendencia étnica del/la padre/madre

```{r p39, message=FALSE, warning=FALSE}

enma<-enma %>% 
  mutate(q5_descendencia_indigena=case_when(
    q5_descendencia_indigena==1 ~ 1,
    TRUE ~ 0)) %>% 
    mutate(q5_descendencia_afro=case_when(
    q5_descendencia_afro==1 ~ 1,
    TRUE ~ 0)) %>% 
   mutate(q5_descendencia_asiatica=case_when(
    q5_descendencia_asiatica==1 ~ 1,
    TRUE ~ 0)) %>% 
  mutate(q5_descendencia_ninguno=case_when(
    q5_descendencia_ninguno==1 ~ 1,
    TRUE ~ 0)) %>% 
  mutate(q5_descendencia_otro=case_when(
    q5_descendencia_otro==1 ~ 1,
    TRUE ~ 0))
  
pedido39 <- enma %>% 
  group_by(q35_educacion_discriminacion) %>% 
  summarise(Poblacion= sum(weightvec),
            Indigena  = sum(weightvec[q5_descendencia_indigena==1]),
            Afro = sum(weightvec[q5_descendencia_afro == 1]),
            Asiatica = sum(weightvec[q5_descendencia_asiatica == 1]),
            Ninguno         = sum(weightvec[q5_descendencia_ninguno == 1]),
            Otro = sum(weightvec[q5_descendencia_otro == 1]),
      'Descendencia indígena'  = round(Indigena/Poblacion*100,1),
      'Descendencia afro'          = round(Afro/Poblacion*100,1),
'Descendencia asiática'          = round(Asiatica/Poblacion*100,1),
      'Ninguna'            = round(Ninguno/Poblacion*100,1),
'Otra descendencia'          = round(Otro/Poblacion*100,1))



write.xlsx2(as.data.frame(pedido39), "tables/3.Educación/cuadros_educacion.xlsx", row.names = FALSE, sheetName ="pedido39",append = TRUE)


```

###Pedido41: Experiencia de discriminación en la escuela según situación ocupacional del/la padre/madre

```{r p41, message=FALSE, warning=FALSE}

pedido41<-calculate_tabulates(base=enma,
                            x="q51_situacion_ocupacional",
                            y="q35_educacion_discriminacion",
                            add.percentage = 'col',
                            add.totals = 'row',
                            weights = "weightvec")  



pedido41_tot<-calculate_tabulates(base=enma,
                            x="q51_situacion_ocupacional",
                            y="q35_educacion_discriminacion",
                            add.totals = 'row',
                            weights = "weightvec")


write.xlsx2(as.data.frame(pedido41), "tables/3.Educación/cuadros_educacion.xlsx", row.names = FALSE, sheetName ="pedido41",append = TRUE)


write.xlsx2(as.data.frame(pedido41_tot), "tables/3.Educación/cuadros_educacion.xlsx", row.names = FALSE, sheetName ="pedido41_tot",append = TRUE)

```

##Pedido42: Población que se encuentra actualmente estudiando en Argentina según motivo de la migración (q47 y q14)
 
```{r 42,  message=FALSE, warning=FALSE}



enma<-enma %>% 
  mutate(q14_motivos_estudio =case_when(
    q14_motivos_estudio==1 ~ 1,
    TRUE ~ 0)) %>% 
    mutate(q14_motivos_mejor_trabajo=case_when(
    q14_motivos_mejor_trabajo==1 ~ 1,
    TRUE ~ 0)) %>% 
   mutate(q14_motivos_nuevas_experiencias=case_when(
    q14_motivos_nuevas_experiencias==1 ~ 1,
    TRUE ~ 0)) %>% 
  mutate(q14_motivos_violencia_genero=case_when(
    q14_motivos_violencia_genero==1 ~ 1,
    TRUE ~ 0)) %>% 
  mutate(q14_motivos_orientacion_sexual=case_when(
    q14_motivos_orientacion_sexual==1 ~ 1,
    TRUE ~ 0)) %>% 
  mutate(q14_motivos_persecucion=case_when(
    q14_motivos_persecucion==1 ~ 1,
    TRUE ~ 0)) %>% 
  mutate(q14_motivos_salud=case_when(
    q14_motivos_salud==1 ~ 1,
    TRUE ~ 0)) %>% 
  mutate(q14_motivos_habitat=case_when(
    q14_motivos_habitat==1 ~ 1,
    TRUE ~ 0)) %>% 
  mutate(q14_motivos_necesidades_basicas=case_when(
    q14_motivos_necesidades_basicas==1 ~ 1,
    TRUE ~ 0)) %>% 
  mutate(q14_motivos_reunificacion=case_when(
    q14_motivos_reunificacion==1 ~ 1,
    TRUE ~ 0)) %>% 
  mutate(q14_motivos_acompañar_otrx=case_when(
    q14_motivos_acompañar_otrx==1 ~ 1,
    TRUE ~ 0)) %>% 
  mutate(q14_motivos_otros=case_when(
    q14_motivos_otros==1 ~ 1,
    TRUE ~ 0))



pedido42 <- enma %>% 
  group_by(q47_estudiando_argentina) %>% 
  summarise(Poblacion= sum(weightvec),
            Estudio  = sum(weightvec[q14_motivos_estudio==1]),
            Trabajo = sum(weightvec[q14_motivos_mejor_trabajo == 1]),
            Experiencia = sum(weightvec[q14_motivos_nuevas_experiencias == 1]),
            VBG        = sum(weightvec[q14_motivos_violencia_genero == 1]),
            Orientacion        = sum(weightvec[q14_motivos_orientacion_sexual == 1]),
            persecusion        = sum(weightvec[q14_motivos_persecucion == 1]),
            salud        = sum(weightvec[q14_motivos_salud == 1]),
            habitat        = sum(weightvec[q14_motivos_habitat == 1]),
            NecBas       = sum(weightvec[q14_motivos_necesidades_basicas == 1]),
            reunificacion       = sum(weightvec[q14_motivos_reunificacion == 1]),
            Acomp        = sum(weightvec[q14_motivos_acompañar_otrx == 1]),
            otros = sum(weightvec[q14_motivos_otros == 1]),
      'Estutios'  = round(Estudio/Poblacion*100,1),
      'Mejor trabajo'          = round(Trabajo/Poblacion*100,1),
'Nuevas experiencias'          = round(Experiencia/Poblacion*100,1),
'Violencia Género'          = round(VBG/Poblacion*100,1),
'Orientación sexual'          = round(Orientacion/Poblacion*100,1),
'Persecusión'          = round(persecusion/Poblacion*100,1),
      'Salud'            = round(salud/Poblacion*100,1),
'Habitat'            = round(habitat/Poblacion*100,1),
'Necesidades básicas'            = round(NecBas/Poblacion*100,1),
'Reunificación'            = round(reunificacion/Poblacion*100,1),
'Acompañar a otrx'            = round(Acomp/Poblacion*100,1),
'Otros'          = round(otros/Poblacion*100,1))


write.xlsx2(as.data.frame(pedido42), "tables/3.Educación/cuadros_educacion.xlsx", row.names = FALSE, sheetName ="pedido42",append = TRUE)

```
 
##Pedido44: Inconveniente para la inscrición al sistema educativo según tenencia de dni (q50 y q17)
 
```{r}


pedido44_rev<-calculate_tabulates(base=enma,
                            x="q49_estudiando_inconvenientes",
                            y="q17_dni_tenencia",
                            add.totals = 'row',
                            weights = "weightvec")

q47<-enma %>% 
  group_by(q47_estudiando_argentina) %>% 
  summarise(n=sum(weightvec))
q49<-enma %>% 
  group_by(q49_estudiando_inconvenientes, q17_dni_tenencia) %>% 
  summarise(n=sum(weightvec))

enma<-enma %>% 
  mutate(q50_problemas_titulos_origen=case_when(
    q50_problemas_titulos_origen==1 ~ 1,
    TRUE ~ 0)) %>% 
    mutate(q50_problemas_dni=case_when(
    q50_problemas_dni==1 ~ 1,
    TRUE ~ 0)) %>% 
   mutate(q50_problemas_doc_escolar=case_when(
    q50_problemas_doc_escolar==1 ~ 1,
    TRUE ~ 0)) %>% 
  mutate(q50_problemas_inscripcion_online=case_when(
    q50_problemas_inscripcion_online==1 ~ 1,
    TRUE ~ 0)) %>% 
   mutate(q50_problemas_costos=case_when(
    q50_problemas_costos==1 ~ 1,
    TRUE ~ 0)) %>% 
   mutate(q50_problemas_discriminacion=case_when(
    q50_problemas_discriminacion==1 ~ 1,
    TRUE ~ 0)) %>% 
  mutate(q50_problemas_otros=case_when(
    q50_problemas_otros==1 ~ 1,
    TRUE ~ 0))

enma<-enma %>% 
  mutate(q49_estudiando_inconvenientes=case_when(
    q49_estudiando_inconvenientes=="Sí" ~ 1,
    q49_estudiando_inconvenientes=="No tuve ningún problema" ~ 2,
    TRUE ~ NA))

REVISION<-enma %>% group_by(q17_dni_tenencia) %>% 
  summarise(n=sum(weightvec[q49_estudiando_inconvenientes==1]))


pedido44 <- enma %>% 
  summarise(Poblacion= sum(weightvec[q49_estudiando_inconvenientes==1]),
            titulo  = sum(weightvec[q50_problemas_titulos_origen==1]),
            dni = sum(weightvec[q50_problemas_dni == 1]),
            doc_escolar = sum(weightvec[q50_problemas_doc_escolar == 1]),
            inscripcion         = sum(weightvec[q50_problemas_inscripcion_online == 1]),
            costos         = sum(weightvec[q50_problemas_costos == 1]),
            discriminacion         = sum(weightvec[q50_problemas_discriminacion == 1]),
            otros = sum(weightvec[q50_problemas_otros == 1]),
      'Título origen'  = round(titulo/Poblacion*100,1),
      'DNI'          = round(dni/Poblacion*100,1),
'Documentación escolar'          = round(doc_escolar/Poblacion*100,1),
   'Inscripción online'          = round(inscripcion/Poblacion*100,1),
'Costos'          = round(costos/Poblacion*100,1),
      'Discriminació'            = round(discriminacion/Poblacion*100,1),
'Otros'          = round(otros/Poblacion*100,1))


write.xlsx2(as.data.frame(pedido44), "tables/3.Educación/cuadros_educacion.xlsx", row.names = FALSE, sheetName ="pedido44",append = TRUE)

```
 
Pedido 45: reagrupar pregunta q48

Agrupar las respuestas en las siguientes 4 categorías: Primario / Secundario / Superior (incluyendo Terciario, Universitario y Postgrado) / Capacitaciones

 
```{r}
```{r q48, message=FALSE, warning=FALSE}


#análisis exploratorio de respuesta múltiple

pedido48_explor<-multiResponse(enma, items = c("q48_estudiando_superior", "q48_estudiando_nivel_prim", "q48_estudiando_nivel_sec", "q48_estudiando_nivel_capacitaciones"),
                   endorsedOption = 1)

pedido48_explor2<-multiResponse(enma, items = c("q48_estudiando_nivel_ter", "q48_estudiando_nivel_uni", "q48_estudiando_nivel_postgrado", "q48_estudiando_nivel_prim", "q48_estudiando_nivel_sec", "q48_estudiando_nivel_capacitaciones"),
                   endorsedOption = 1)



#guardo tabulado
write.xlsx2(as.data.frame(pedido48_explor), "tables/3.Educación/cuadros_pedido48.xlsx", row.names = FALSE, sheetName ="exploratorio",append = TRUE)

#########################################################
```


```{r}
enma<-enma %>% 
  mutate(q48_estudiando_nivel_prim=case_when(q48_estudiando_nivel_prim==1  ~ 1,
                                             TRUE  ~ 0)) %>% 
  mutate(q48_estudiando_nivel_sec=case_when(q48_estudiando_nivel_sec==1  ~ 1,
                                            TRUE  ~ 0)) %>%   mutate(q48_estudiando_nivel_capacitaciones=case_when(q48_estudiando_nivel_capacitaciones==1  ~ 1,
                                            TRUE  ~ 0))

unique(enma$q47_estudiando_argentina)

#Resultados
pedido48 <- enma %>%
  filter(q47_estudiando_argentina=="Si") %>% 
  summarise(Poblacion= sum(weightvec),
            primario  = sum(weightvec[q48_estudiando_nivel_prim==1]),
            secundario = sum(weightvec[q48_estudiando_nivel_sec == 1]),
            superior = sum(weightvec[q48_estudiando_superior == 1]),
            capacitaciones= sum(weightvec[q48_estudiando_nivel_capacitaciones==1]),
            'Primario'  = round(primario/Poblacion*100,1),
      'Secundario'          = round(secundario/Poblacion*100,1),
'Superior'          = round(superior/Poblacion*100,1),
'Capacitaciones' = round(capacitaciones/Poblacion*100,1))



#guardo tabulado
write.xlsx2(as.data.frame(pedido48), "tables/3.Educación/cuadros_pedido48.xlsx", row.names = FALSE, sheetName ="univariado_agrup",append = TRUE)



#Resultados género
pedido48_genero <- enma %>% 
  filter(q47_estudiando_argentina=="Si") %>% 
  group_by(genero_var) %>% 
  summarise(Poblacion= sum(weightvec),
            primario  = sum(weightvec[q48_estudiando_nivel_prim==1]),
            secundario = sum(weightvec[q48_estudiando_nivel_sec == 1]),
            superior = sum(weightvec[q48_estudiando_superior == 1]),
            capacitaciones= sum(weightvec[q48_estudiando_nivel_capacitaciones==1]),
            'Primario'  = round(primario/Poblacion*100,1),
      'Secundario'          = round(secundario/Poblacion*100,1),
'Superior'          = round(superior/Poblacion*100,1),
'Capacitaciones' = round(capacitaciones/Poblacion*100,1))

#guardo tabulado
write.xlsx2(as.data.frame(pedido48_genero), "tables/3.Educación/cuadros_pedido48.xlsx", row.names = FALSE, sheetName ="genero",append = TRUE)


#Resultados edad
pedido48_edad <- enma %>% 
  filter(q47_estudiando_argentina=="Si") %>% 
  group_by(edad_ag_var) %>% 
  summarise(Poblacion= sum(weightvec),
            primario  = sum(weightvec[q48_estudiando_nivel_prim==1]),
            secundario = sum(weightvec[q48_estudiando_nivel_sec == 1]),
            superior = sum(weightvec[q48_estudiando_superior == 1]),
            capacitaciones= sum(weightvec[q48_estudiando_nivel_capacitaciones==1]),
            'Primario'  = round(primario/Poblacion*100,1),
      'Secundario'          = round(secundario/Poblacion*100,1),
'Superior'          = round(superior/Poblacion*100,1),
'Capacitaciones' = round(capacitaciones/Poblacion*100,1))

#guardo tabulado
write.xlsx2(as.data.frame(pedido48_edad), "tables/3.Educación/cuadros_pedido48.xlsx", row.names = FALSE, sheetName ="edad",append = TRUE)

#Resultados edad cada 10
pedido48_edad10 <- enma %>%
  filter(q47_estudiando_argentina=="Si") %>% 
  group_by(edad_10_var) %>% 
  summarise(Poblacion= sum(weightvec),
            primario  = sum(weightvec[q48_estudiando_nivel_prim==1]),
            secundario = sum(weightvec[q48_estudiando_nivel_sec == 1]),
            superior = sum(weightvec[q48_estudiando_superior == 1]),
            capacitaciones= sum(weightvec[q48_estudiando_nivel_capacitaciones==1]),
            'Primario'  = round(primario/Poblacion*100,1),
      'Secundario'          = round(secundario/Poblacion*100,1),
'Superior'          = round(superior/Poblacion*100,1),
'Capacitaciones' = round(capacitaciones/Poblacion*100,1))

#guardo tabulado
write.xlsx2(as.data.frame(pedido48_edad10), "tables/3.Educación/cuadros_pedido48.xlsx", row.names = FALSE, sheetName ="edad_10",append = TRUE)

#Resultados edad agrupamiento enma 2020
pedido48_edadv2 <- enma %>% 
  filter(q47_estudiando_argentina=="Si") %>% 
  group_by(edad_ag2_var) %>% 
  summarise(Poblacion= sum(weightvec),
            primario  = sum(weightvec[q48_estudiando_nivel_prim==1]),
            secundario = sum(weightvec[q48_estudiando_nivel_sec == 1]),
            superior = sum(weightvec[q48_estudiando_superior == 1]),
            capacitaciones= sum(weightvec[q48_estudiando_nivel_capacitaciones==1]),
            'Primario'  = round(primario/Poblacion*100,1),
      'Secundario'          = round(secundario/Poblacion*100,1),
'Superior'          = round(superior/Poblacion*100,1),
'Capacitaciones' = round(capacitaciones/Poblacion*100,1))

#guardo tabulado
write.xlsx2(as.data.frame(pedido48_edadv2), "tables/3.Educación/cuadros_pedido48.xlsx", row.names = FALSE, sheetName ="edadv2",append = TRUE)


#Resultados tiempo de residencia
pedido48_tiempores <- enma %>% 
  filter(q47_estudiando_argentina=="Si") %>% 
  group_by(tiempo_residencia_3_var) %>% 
  summarise(Poblacion= sum(weightvec),
            primario  = sum(weightvec[q48_estudiando_nivel_prim==1]),
            secundario = sum(weightvec[q48_estudiando_nivel_sec == 1]),
            superior = sum(weightvec[q48_estudiando_superior == 1]),
            capacitaciones= sum(weightvec[q48_estudiando_nivel_capacitaciones==1]),
            'Primario'  = round(primario/Poblacion*100,1),
      'Secundario'          = round(secundario/Poblacion*100,1),
'Superior'          = round(superior/Poblacion*100,1),
'Capacitaciones' = round(capacitaciones/Poblacion*100,1))

#guardo tabulado
write.xlsx2(as.data.frame(pedido48_tiempores), "tables/3.Educación/cuadros_pedido48.xlsx", row.names = FALSE, sheetName ="tiempo_res",append = TRUE)


#Resultados tiempo de residencia v2
pedido48_tiempores2 <- enma %>% 
  filter(q47_estudiando_argentina=="Si") %>% 
  group_by(tiempo_residencia_5_var) %>% 
  summarise(Poblacion= sum(weightvec),
            primario  = sum(weightvec[q48_estudiando_nivel_prim==1]),
            secundario = sum(weightvec[q48_estudiando_nivel_sec == 1]),
            superior = sum(weightvec[q48_estudiando_superior == 1]),
            capacitaciones= sum(weightvec[q48_estudiando_nivel_capacitaciones==1]),
            'Primario'  = round(primario/Poblacion*100,1),
      'Secundario'          = round(secundario/Poblacion*100,1),
'Superior'          = round(superior/Poblacion*100,1),
'Capacitaciones' = round(capacitaciones/Poblacion*100,1))

#guardo tabulado
write.xlsx2(as.data.frame(pedido48_tiempores2), "tables/3.Educación/cuadros_pedido48.xlsx", row.names = FALSE, sheetName ="tiempo_res2",append = TRUE)

#Resultados migración reciente
pedido48_migrec <- enma %>% 
  filter(q47_estudiando_argentina=="Si") %>% 
  group_by(migracion_reciente_var) %>% 
  summarise(Poblacion= sum(weightvec),
            primario  = sum(weightvec[q48_estudiando_nivel_prim==1]),
            secundario = sum(weightvec[q48_estudiando_nivel_sec == 1]),
            superior = sum(weightvec[q48_estudiando_superior == 1]),
            capacitaciones= sum(weightvec[q48_estudiando_nivel_capacitaciones==1]),
            'Primario'  = round(primario/Poblacion*100,1),
      'Secundario'          = round(secundario/Poblacion*100,1),
'Superior'          = round(superior/Poblacion*100,1),
'Capacitaciones' = round(capacitaciones/Poblacion*100,1))

#guardo tabulado
write.xlsx2(as.data.frame(pedido48_migrec), "tables/3.Educación/cuadros_pedido48.xlsx", row.names = FALSE, sheetName ="migracion_rec",append = TRUE)



#Resultados region

pedido48_region <- enma %>% 
  filter(q47_estudiando_argentina=="Si") %>% 
  group_by(region_CABA_var) %>% 
  summarise(Poblacion= sum(weightvec),
            primario  = sum(weightvec[q48_estudiando_nivel_prim==1]),
            secundario = sum(weightvec[q48_estudiando_nivel_sec == 1]),
            superior = sum(weightvec[q48_estudiando_superior == 1]),
            capacitaciones= sum(weightvec[q48_estudiando_nivel_capacitaciones==1]),
            'Primario'  = round(primario/Poblacion*100,1),
      'Secundario'          = round(secundario/Poblacion*100,1),
'Superior'          = round(superior/Poblacion*100,1),
'Capacitaciones' = round(capacitaciones/Poblacion*100,1))

#guardo tabulado
write.xlsx2(as.data.frame(pedido48_region), "tables/3.Educación/cuadros_pedido48.xlsx", row.names = FALSE, sheetName ="region",append = TRUE)


#Resultados nacionalidad MERCOSUR
pedido48_MERCOSUR <- enma %>% 
  filter(q47_estudiando_argentina=="Si") %>% 
  group_by(nac_agrupada) %>% 
  summarise(Poblacion= sum(weightvec),
            primario  = sum(weightvec[q48_estudiando_nivel_prim==1]),
            secundario = sum(weightvec[q48_estudiando_nivel_sec == 1]),
            superior = sum(weightvec[q48_estudiando_superior == 1]),
            capacitaciones= sum(weightvec[q48_estudiando_nivel_capacitaciones==1]),
            'Primario'  = round(primario/Poblacion*100,1),
      'Secundario'          = round(secundario/Poblacion*100,1),
'Superior'          = round(superior/Poblacion*100,1),
'Capacitaciones' = round(capacitaciones/Poblacion*100,1))

#guardo tabulado
write.xlsx2(as.data.frame(pedido48_MERCOSUR), "tables/3.Educación/cuadros_pedido48.xlsx", row.names = FALSE, sheetName ="MERCOSUR",append = TRUE)


#Resultados nacionalidad
pedido48_nacionalidad <- enma %>% 
  filter(q47_estudiando_argentina=="Si") %>% 
  group_by(nacionalidad_var) %>% 
  summarise(Poblacion= sum(weightvec),
            primario  = sum(weightvec[q48_estudiando_nivel_prim==1]),
            secundario = sum(weightvec[q48_estudiando_nivel_sec == 1]),
            superior = sum(weightvec[q48_estudiando_superior == 1]),
            capacitaciones= sum(weightvec[q48_estudiando_nivel_capacitaciones==1]),
            'Primario'  = round(primario/Poblacion*100,1),
      'Secundario'          = round(secundario/Poblacion*100,1),
'Superior'          = round(superior/Poblacion*100,1),
'Capacitaciones' = round(capacitaciones/Poblacion*100,1))

#guardo tabulado
write.xlsx2(as.data.frame(pedido48_nacionalidad), "tables/3.Educación/cuadros_pedido48.xlsx", row.names = FALSE, sheetName ="nacionalidad",append = TRUE)

#Resultados tenencia DNI
pedido48_dni <- enma %>% 
  filter(q47_estudiando_argentina=="Si") %>% 
  group_by(q17_dni_tenencia) %>% 
  summarise(Poblacion= sum(weightvec),
            primario  = sum(weightvec[q48_estudiando_nivel_prim==1]),
            secundario = sum(weightvec[q48_estudiando_nivel_sec == 1]),
            superior = sum(weightvec[q48_estudiando_superior == 1]),
            capacitaciones= sum(weightvec[q48_estudiando_nivel_capacitaciones==1]),
            'Primario'  = round(primario/Poblacion*100,1),
      'Secundario'          = round(secundario/Poblacion*100,1),
'Superior'          = round(superior/Poblacion*100,1),
'Capacitaciones' = round(capacitaciones/Poblacion*100,1))

#guardo tabulado
write.xlsx2(as.data.frame(pedido48_dni), "tables/3.Educación/cuadros_pedido48.xlsx", row.names = FALSE, sheetName ="dni",append = TRUE)



```
 
##Pedido 46: Cruce de personas migrantes según hijxs que asisten a la escuela en ARG por región de residencia y edad

q32: En relación a los hijos/as que viven en Argentina ¿asisten actualmente a la escuela (jardín, primaria o secundaria)?
  Si, al menos alguno/a
  No, ninguno

Cruzar tenencia de hijes en edad escolar por región de residencia con edad por hipótesis de población envejecida en determinadas regiones (NEA y Patagonia)
```{r}

unique(enma$q32_asistencia_educacion)
consulta<-enma %>% 
  filter(q30_hijos_arg>0) %>% 
  group_by(q32_asistencia_educacion) %>% 
  summarise(n=sum(weightvec))

pedido46 <- enma %>% 
  group_by(q29_hijos_num, region_CABA_var) %>% 
  summarise(cantidad= sum(weightvec))

pedido46_a<-pedido46_v2 %>%pivot_wider(names_from = region_CABA_var, values_from = cantidad)

v2

#guardo tabulado
write.xlsx2(as.data.frame(pedido46_a), "tables/3.Educación/cuadros_pedido46.xlsx", row.names = FALSE, sheetName ="tabla",append = TRUE)


names(enma)


```
 
 