---
title: "Procesamiento_pedidos"
output: html_document
date: "`r Sys.Date()`"
---


## PEDIDO PROCESAMIENTO VARIOS


```{r setup, message=FALSE, warning=FALSE}

#INSTALO LIBRERIAS QUE VOY A USAR

library(userfriendlyscience)
library(readxl)
library(dplyr)
library(knitr)
library(eph)
library(openxlsx)
library(xlsx)


```


Leo base de datos con nuevas variables:


```{r carga_datos, echo=TRUE, message=FALSE, warning=FALSE}

# Lectura de archivo CSV


enma <-  read_csv("datos/ENMA_v2.csv",col_names = TRUE,col_types = NULL)


```

```{r exploración, include=FALSE, echo=FALSE}
names(enma)
str(enma)

```

##PEDIDOS ESPECIALES DOCUMENTACIÓN

```{r}

pedido20<-enma %>% 
  group_by(nac_agrupada,q17_dni_tenencia, tiempo_residencia_3_var) %>% 
  summarise(n=sum(weightvec)) %>%  pivot_wider(names_from = nac_agrupada, values_from = n)

enma<-enma %>% 
  mutate(p20=case_when(
    tiempo_residencia_3_var=="0 Hasta 5 años" & nac_agrupada=="MERCOSUR" ~ "MERCOSUR / 0-5 años",
    tiempo_residencia_3_var=="1 Entre 5 y 9 años" & nac_agrupada=="MERCOSUR" ~ "MERCOSUR / 5-9 años",
    tiempo_residencia_3_var=="2 Más de 10 años" & nac_agrupada== "MERCOSUR" ~ "MERCOSUR / 10+ años",
    tiempo_residencia_3_var=="0 Hasta 5 años" & nac_agrupada=="Extra MERCOSUR europeos" ~ "Extra MERCOSUR europeos / 0-5 años",
    tiempo_residencia_3_var=="1 Entre 5 y 9 años" & nac_agrupada=="Extra MERCOSUR europeos" ~ "Extra MERCOSUR europeos / 5-9 años",
    tiempo_residencia_3_var=="2 Más de 10 años" & nac_agrupada== "Extra MERCOSUR europeos" ~ "Extra MERCOSUR europeos / 10+ años",
   tiempo_residencia_3_var=="0 Hasta 5 años" & nac_agrupada=="Extra MERCOSUR no europeos" ~ "Extra MERCOSUR no europeos / 0-5 años",
    tiempo_residencia_3_var=="1 Entre 5 y 9 años" & nac_agrupada=="Extra MERCOSUR no europeos" ~ "Extra MERCOSUR no europeos / 5-9 años",
    tiempo_residencia_3_var=="2 Más de 10 años" & nac_agrupada== "Extra MERCOSUR no europeos" ~ "Extra MERCOSUR no europeos / 10+ años",
   TRUE ~ "NA"))
  

pedido20_f<-calculate_tabulates(base=enma,
                            x="q17_dni_tenencia",
                            y="p20",
                            add.percentage = 'col',
                            add.totals = 'row',
                            weights = "weightvec")

                            
pedido21<-enma %>% 
  group_by(nacionalidad_var,q17_dni_tenencia, tiempo_residencia_3_var) %>%   summarise(n=sum(weightvec)) %>%  pivot_wider(names_from = nacionalidad_var, values_from = n)



write.xlsx2(as.data.frame(pedido20_f), "tables/2.Documentación/cuadros_documentación.xlsx", row.names = FALSE, sheetName ="pedido20b",append = TRUE)


write.xlsx2(as.data.frame(pedido21), "tables/2.Documentación/cuadros_documentación.xlsx", row.names = FALSE, sheetName ="pedido21",append = TRUE)


unique(enma$tiempo_residencia_5_var)

```





```{r}
enma<-enma %>% 
  mutate(q33_recod=case_when(
    (q33_incoveniente_educacion_no==1 & (q33_inconveniente_educacion_dni!=1 & q33_incoveniente_educacion_cupo!=1 & q33_inconveniente_educacion_inscripcion!=1   & q33_inconveniente_educacion_documentacion_origen!=1  &
      q33_inconveniente_educacion_documentacion_argentina!=1 &
      q33_inconveniente_educacion_otro!=1)) ~ 1,
    q33_inconveniente_educacion_dni==1 |   q33_incoveniente_educacion_cupo==1 |    q33_inconveniente_educacion_inscripcion==1|    q33_inconveniente_educacion_documentacion_origen==1 |    q33_inconveniente_educacion_documentacion_argentina==1 |    q33_inconveniente_educacion_otro==1 ~2,
    TRUE ~ 0))

q33_ver<-enma %>% 
  group_by(q33_recod) %>%   summarise(n=sum(weightvec))


```

##PEDIDO Q25: NATURALIZACIÓN

¿Sabía usted que, a partir de los dos años de residencia continua en el país, puede naturalizarse y adquirir así la nacionalidad argentina?

```{r}
names(enma)

q25<-enma %>% 
  group_by(q25_naturalizacion) %>%   summarise(n=sum(weightvec))

q25<-calculate_tabulates(base=enma,
                            x="q25_naturalización",
                            add.percentage = 'col',
                            add.totals = 'row',
                            weights = "weightvec")

```


##PEDIDO RECODIFICACIÓN Q21
```{r}


q20_q17<-calculate_tabulates(base=enma,
                             x="q20_dni_dificultad_binaria",
                            y="q17_dni_tenencia",
                               add.totals = 'row',
                               weights = 'weightvec')

#guardo tabulado
write.xlsx2(as.data.frame(q20_q17), "tables/2.Documentación/cuadros_q21.xlsx", row.names = FALSE, sheetName ="q20_q17",append = TRUE)


#Resultados 
q21rec<- enma %>% 
  filter(q20_dni_dificultad_binaria=="Si") %>% 
    summarise(Poblacion= sum(weightvec),
            Burocratico_adm  = sum(weightvec[q21_burocratico_adm==1]),
            Falta_info = sum(weightvec[q21_falta_info == 1]),
            No_cumple_req = sum(weightvec[q21_no_cumple_req == 1]),
            Otros = sum(weightvec[q21_otros == 1]),
      'Burocrático-adm'  = round(Burocratico_adm/Poblacion*100,1),
      'Falta información'          = round(Falta_info/Poblacion*100,1),
'No cumple con requisitos'          = round(No_cumple_req/Poblacion*100,1),
'Otras dificultades' = round(Otros/Poblacion*100,1))

#guardo tabulado
write.xlsx2(as.data.frame(q21rec), "tables/2.Documentación/cuadros_q21.xlsx", row.names = FALSE, sheetName ="q21",append = TRUE)

#Resultados por tenencia dni

q21_dni<- enma %>% 
  group_by(q17_dni_tenencia) %>% 
  filter(q20_dni_dificultad_binaria=="Si") %>% 
  summarise(Poblacion= sum(weightvec),
            Burocratico_adm  = sum(weightvec[q21_burocratico_adm==1]),
            Falta_info = sum(weightvec[q21_falta_info == 1]),
            No_cumple_req = sum(weightvec[q21_no_cumple_req == 1]),
            Otros = sum(weightvec[q21_otros == 1]),
      'Burocrático-adm'  = round(Burocratico_adm/Poblacion*100,1),
      'Falta información'          = round(Falta_info/Poblacion*100,1),
'No cumple con requisitos'          = round(No_cumple_req/Poblacion*100,1),
'Otras dificultades' = round(Otros/Poblacion*100,1))

#guardo tabulado
write.xlsx2(as.data.frame(q21_dni), "tables/2.Documentación/cuadros_q21.xlsx", row.names = FALSE, sheetName ="q21_dni",append = TRUE)

#Resultados según situación documentaria

unique(enma$q17_dni_tenencia)
q21_sitdoc<- enma %>% 
  group_by(q19_situacion_documentaria) %>% 
  summarise(Poblacion= sum(weightvec),
            Burocratico_adm  = sum(weightvec[q21_burocratico_adm==1]),
            Falta_info = sum(weightvec[q21_falta_info == 1]),
            No_cumple_req = sum(weightvec[q21_no_cumple_req == 1]),
            Otros = sum(weightvec[q21_otros == 1]),
      'Burocrático-adm'  = round(Burocratico_adm/Poblacion*100,1),
      'Falta información'          = round(Falta_info/Poblacion*100,1),
'No cumple con requisitos'          = round(No_cumple_req/Poblacion*100,1),
'Otras dificultades' = round(Otros/Poblacion*100,1)) %>% 
  slice(1:8)


#guardo tabulado
write.xlsx2(as.data.frame(q21_sitdoc), "tables/2.Documentación/cuadros_q21.xlsx", row.names = FALSE, sheetName ="q21_sitdoc",append = TRUE)

```


##PEDIDO DE RECODIFICACIÓN Q25

```{r}
#Propuesta 1: recodificación. La opción "No, y no tengo intención de naturalizarme" quedaría bajo la categoría "No quiere naturalizarse".

enma<-enma %>% 
  mutate(q25_rec= case_when(
    q25_naturalizacion== "No, y no tengo intención de naturalizarme" | q25_naturalizacion=="Sí, pero no quiero naturalizarme" ~ "No quiere naturalizarse",
    q25_naturalizacion== "Sí, pero no entiendo bien en qué consiste el trámite" | q25_naturalizacion== "No, y no tengo intención de naturalizarme" | q25_naturalizacion=="No, y tendría interés en naturalizarme" ~ "Le falta información",
    q25_naturalizacion== "Sí, ya inicié el trámite de naturalización" ~ "Inició el trámite",
    q25_naturalizacion=="Sí, ya estoy naturalizado/a" ~ "Sí, ya estoy naturalizado/a",
    q25_naturalizacion=="Sí, pero no cumplo con los requisitos" ~ "No cumple con los requisitos"))

consulta <- enma %>% 
  group_by(q25_rec) %>% 
  summarise (cantidad = round(sum(weightvec)))

unique(enma$q25_naturalizacion)

#Opción2: genero una variable de respuesta múltiple

enma<-enma %>% 
  mutate(No_quiere_naturaliZarse= case_when(
    q25_naturalizacion== "No, y no tengo intención de naturalizarme" ~ 1,
    q25_naturalizacion== "Sí, pero no quiero naturalizarme" ~ 1,
    q25_naturalizacion=="No, y tendría interés en naturalizarme" ~0,
    q25_naturalizacion== "Sí, ya inicié el trámite de naturalización" ~0,
    q25_naturalizacion== "Sí, pero no entiendo bien en qué consiste el trámite" ~0,
    q25_naturalizacion== "Sí, ya estoy naturalizado/a" ~ 0,
    q25_naturalizacion=="Sí, pero no cumplo con los requisitos" ~ 0)) %>% 
  mutate(Falta_info=case_when(
        q25_naturalizacion== "No, y no tengo intención de naturalizarme" ~ 1,
    q25_naturalizacion== "Sí, pero no quiero naturalizarme" ~ 0,
    q25_naturalizacion=="No, y tendría interés en naturalizarme" ~1,
    q25_naturalizacion== "Sí, ya inicié el trámite de naturalización" ~0,
    q25_naturalizacion== "Sí, pero no entiendo bien en qué consiste el trámite" ~1,
    q25_naturalizacion== "Sí, ya estoy naturalizado/a" ~ 0,
    q25_naturalizacion=="Sí, pero no cumplo con los requisitos" ~ 0)) %>%  mutate(Naturalizado=case_when(q25_naturalizacion== "No, y no tengo intención de naturalizarme" ~ 0,
    q25_naturalizacion== "Sí, pero no quiero naturalizarme" ~ 0,
    q25_naturalizacion=="No, y tendría interés en naturalizarme" ~0,
    q25_naturalizacion== "Sí, ya inicié el trámite de naturalización" ~0,
    q25_naturalizacion== "Sí, pero no entiendo bien en qué consiste el trámite" ~0,
    q25_naturalizacion== "Sí, ya estoy naturalizado/a" ~ 1,
    q25_naturalizacion=="Sí, pero no cumplo con los requisitos" ~ 0))%>% 
  mutate(Inicio_tramite=case_when(
        q25_naturalizacion== "No, y no tengo intención de naturalizarme" ~ 0,
    q25_naturalizacion== "Sí, pero no quiero naturalizarme" ~ 0,
    q25_naturalizacion=="No, y tendría interés en naturalizarme" ~0,
    q25_naturalizacion== "Sí, ya inicié el trámite de naturalización" ~1,
    q25_naturalizacion== "Sí, pero no entiendo bien en qué consiste el trámite" ~0,
    q25_naturalizacion== "Sí, ya estoy naturalizado/a" ~ 0,
    q25_naturalizacion=="Sí, pero no cumplo con los requisitos" ~ 0)) %>%  mutate(no_cumple_req=case_when(
    q25_naturalizacion== "No, y no tengo intención de naturalizarme" ~ 0,
    q25_naturalizacion== "Sí, pero no quiero naturalizarme" ~ 0,
    q25_naturalizacion=="No, y tendría interés en naturalizarme" ~0,
    q25_naturalizacion== "Sí, ya inicié el trámite de naturalización" ~0,
    q25_naturalizacion== "Sí, pero no entiendo bien en qué consiste el trámite" ~0,
    q25_naturalizacion== "Sí, ya estoy naturalizado/a" ~ 0,
    q25_naturalizacion=="Sí, pero no cumplo con los requisitos" ~ 1))




#Resultados 
q25rec<- enma %>% 
    summarise(Poblacion= sum(weightvec),
            no_quiere  = sum(weightvec[No_quiere_naturaliZarse==1]),
            falta_info = sum(weightvec[Falta_info == 1]),
            naturalizade = sum(weightvec[Naturalizado == 1]),
            inicio_tram= sum(weightvec[Inicio_tramite == 1]),
            No_cumple_requisito = sum(weightvec[no_cumple_req == 1]),
      'No quiere naturalizarse'  = round(no_quiere/Poblacion*100,1),
      'Falta de información'          = round(falta_info/Poblacion*100,1),
      'Naturalizado/a'          = round(naturalizade/Poblacion*100,1),
      'Inció trámite naturalización'          = round(inicio_tram/Poblacion*100,1),
'No cumple con requisitos'          = round(No_cumple_requisito/Poblacion*100,1))

#guardo tabulado
write.xlsx2(as.data.frame(q25rec), "tables/2.Documentación/cuadros_pedido51.xlsx", row.names = FALSE, sheetName ="univariado",append = TRUE)



#Resultados 
q25rec_dni<- enma %>% 
  group_by(q17_dni_tenencia) %>% 
    summarise(Poblacion= sum(weightvec),
            no_quiere  = sum(weightvec[No_quiere_naturaliZarse==1]),
            falta_info = sum(weightvec[Falta_info == 1]),
            naturalizade = sum(weightvec[Naturalizado == 1]),
            inicio_tram= sum(weightvec[Inicio_tramite == 1]),
            No_cumple_requisito = sum(weightvec[no_cumple_req == 1]),
      'No quiere naturalizarse'  = round(no_quiere/Poblacion*100,1),
      'Falta de información'          = round(falta_info/Poblacion*100,1),
      'Naturalizado/a'          = round(naturalizade/Poblacion*100,1),
      'Inció trámite naturalización'          = round(inicio_tram/Poblacion*100,1),
'No cumple con requisitos'          = round(No_cumple_requisito/Poblacion*100,1))

#guardo tabulado
write.xlsx2(as.data.frame(q25rec_dni), "tables/2.Documentación/cuadros_pedido51.xlsx", row.names = FALSE, sheetName ="dni",append = TRUE)

#Resultados 
q25rec_edad<- enma %>% 
  group_by(edad_ag2_var) %>% 
    summarise(Poblacion= sum(weightvec),
            no_quiere  = sum(weightvec[No_quiere_naturaliZarse==1]),
            falta_info = sum(weightvec[Falta_info == 1]),
            naturalizade = sum(weightvec[Naturalizado == 1]),
            inicio_tram= sum(weightvec[Inicio_tramite == 1]),
            No_cumple_requisito = sum(weightvec[no_cumple_req == 1]),
      'No quiere naturalizarse'  = round(no_quiere/Poblacion*100,1),
      'Falta de información'          = round(falta_info/Poblacion*100,1),
      'Naturalizado/a'          = round(naturalizade/Poblacion*100,1),
      'Inció trámite naturalización'          = round(inicio_tram/Poblacion*100,1),
'No cumple con requisitos'          = round(No_cumple_requisito/Poblacion*100,1))

#guardo tabulado
write.xlsx2(as.data.frame(q25rec_edad), "tables/2.Documentación/cuadros_pedido51.xlsx", row.names = FALSE, sheetName ="edad",append = TRUE)

```

##Pedido 49: Cruce entre dificultades para el acceso al DNI y el idioma
q20 y q7

```{r}
names(enma)
pedido49<-calculate_tabulates(base=enma,
                    x="q20_dni_dificultad_binaria",
                    y="q7_nivel_castellano",
                    add.totals = 'row',
                    weights = 'weightvec')

pedido49_prop<-calculate_tabulates(base=enma,
                    x="q20_dni_dificultad_binaria",
                    y="q7_nivel_castellano",
                    add.percentage = 'col',
                    add.totals = 'row',
                    weights = 'weightvec')

pedido49_v3<-calculate_tabulates(base=enma,
                    x="q20_dni_dificultad_binaria",
                    y="q6_idioma",
                    add.totals = 'row',
                    weights = 'weightvec')

pedido49_v3prop<-calculate_tabulates(base=enma,
                    x="q20_dni_dificultad_binaria",
                    y="q6_idioma",
                    add.percentage = 'col',
                    add.totals = 'row',
                    weights = 'weightvec')




##tipo de dificultad


enma<-enma %>% 
  mutate(q21_dni_dificultad_turnos=case_when(q21_dni_dificultad_turnos==1 ~1,
                                             TRUE ~ 0)) %>% 
 mutate(q21_dni_dificultad_demora=case_when(q21_dni_dificultad_demora==1 ~1,
                                             TRUE ~ 0)) %>%  
  mutate(q21_dni_dificultad_internet=case_when(q21_dni_dificultad_internet==1 ~1,
                                               TRUE ~0)) %>% 
  mutate(q21_dni_dificultad_costo=case_when(q21_dni_dificultad_costo==1 ~1,
                                               TRUE ~0)) %>% 
    mutate(q21_dni_dificultad_turnos.1=case_when(q21_dni_dificultad_turnos.1==1 ~1,
                                               TRUE ~0)) %>% 
    mutate(q21_dni_dificultad_documentacion_origen=case_when(q21_dni_dificultad_documentacion_origen==1 ~1,
                                               TRUE ~0)) %>% 
    mutate(q21_dni_dificultad_falta_info=case_when(q21_dni_dificultad_falta_info==1 ~1,
                                               TRUE ~0)) %>% 
    mutate(q21_dni_dificultad_identidad_genero=case_when(q21_dni_dificultad_identidad_genero==1 ~1,
                                               TRUE ~0)) %>% 
    mutate(q21_dni_dificultad_otros=case_when(q21_dni_dificultad_otros==1 ~1,
                                               TRUE ~0))

unique(enma$q20_dni_dificultad_binaria)
#Resultados 
pedido49_2<- enma %>% 
  filter(q20_dni_dificultad_binaria=="Si") %>% 
  group_by(q7_nivel_castellano) %>% 
    summarise(Poblacion= sum(weightvec),
            turnos  = sum(weightvec[q21_dni_dificultad_turnos==1]),
            demora = sum(weightvec[q21_dni_dificultad_demora == 1]),
            internet = sum(weightvec[q21_dni_dificultad_internet == 1]),
            costo = sum(weightvec[q21_dni_dificultad_costo == 1]),
            RADEX = sum(weightvec[q21_dni_dificultad_turnos.1 == 1]),
            doc_origen = sum(weightvec[q21_dni_dificultad_documentacion_origen == 1]),
            falta_info = sum(weightvec[q21_dni_dificultad_falta_info == 1]),
            identidad_genero= sum(weightvec[q21_dni_dificultad_identidad_genero== 1]),
            otros = sum(weightvec[q21_dni_dificultad_otros == 1]),
      'Turnos'  = round(turnos/Poblacion*100,1),
      'Demora'          = round(demora/Poblacion*100,1),
      'Internet'          = round(internet/Poblacion*100,1),
      'Costo'          = round(costo/Poblacion*100,1),
'Radex'          = round(RADEX/Poblacion*100,1),
'Documentación origen'          = round(doc_origen/Poblacion*100,1),
'Falta de información'          = round(falta_info/Poblacion*100,1),
'Identidad de género'          = round(identidad_genero/Poblacion*100,1),
'Otros'          = round(otros/Poblacion*100,1))


consulta2<-enma %>% 
  filter(q20_dni_dificultad_binaria=="Si") %>% 
  group_by(q7_nivel_castellano) %>% 
  summarise(total=sum(weightvec),
            turnos=sum(weightvec[q21_dni_dificultad_turnos==1]))




names(enma)
#guardo tabulado
write.xlsx2(as.data.frame(q25rec_edad), "tables/2.Documentación/cuadros_pedido51.xlsx", row.names = FALSE, sheetName ="edad",append = TRUE)
```

##q21 por principales cruces

```{r}

#género

genero<- enma %>% 
  filter(q20_dni_dificultad_binaria=="Si") %>% 
  group_by(genero_var) %>% 
    summarise(Poblacion= sum(weightvec),
            Burocratico_adm  = sum(weightvec[q21_burocratico_adm==1]),
            Falta_info = sum(weightvec[q21_falta_info == 1]),
            No_cumple_req = sum(weightvec[q21_no_cumple_req == 1]),
            Otros = sum(weightvec[q21_otros == 1]),
      'Burocrático-adm'  = round(Burocratico_adm/Poblacion*100,1),
      'Falta información'          = round(Falta_info/Poblacion*100,1),
'No cumple con requisitos'          = round(No_cumple_req/Poblacion*100,1),
'Otras dificultades' = round(Otros/Poblacion*100,1))

#guardo tabulado
write.xlsx2(as.data.frame(genero), "tables/2.Documentación/cuadros_q21.xlsx", row.names = FALSE, sheetName ="genero",append = TRUE)

#edad

edad<- enma %>% 
  filter(q20_dni_dificultad_binaria=="Si") %>% 
  group_by(edad_ag_var) %>% 
    summarise(Poblacion= sum(weightvec),
            Burocratico_adm  = sum(weightvec[q21_burocratico_adm==1]),
            Falta_info = sum(weightvec[q21_falta_info == 1]),
            No_cumple_req = sum(weightvec[q21_no_cumple_req == 1]),
            Otros = sum(weightvec[q21_otros == 1]),
      'Burocrático-adm'  = round(Burocratico_adm/Poblacion*100,1),
      'Falta información'          = round(Falta_info/Poblacion*100,1),
'No cumple con requisitos'          = round(No_cumple_req/Poblacion*100,1),
'Otras dificultades' = round(Otros/Poblacion*100,1))

#guardo tabulado
write.xlsx2(as.data.frame(edad), "tables/2.Documentación/cuadros_q21.xlsx", row.names = FALSE, sheetName ="edad",append = TRUE)

#edad10

edad10<- enma %>% 
  filter(q20_dni_dificultad_binaria=="Si") %>% 
  group_by(edad_10_var) %>% 
    summarise(Poblacion= sum(weightvec),
            Burocratico_adm  = sum(weightvec[q21_burocratico_adm==1]),
            Falta_info = sum(weightvec[q21_falta_info == 1]),
            No_cumple_req = sum(weightvec[q21_no_cumple_req == 1]),
            Otros = sum(weightvec[q21_otros == 1]),
      'Burocrático-adm'  = round(Burocratico_adm/Poblacion*100,1),
      'Falta información'          = round(Falta_info/Poblacion*100,1),
'No cumple con requisitos'          = round(No_cumple_req/Poblacion*100,1),
'Otras dificultades' = round(Otros/Poblacion*100,1))

#guardo tabulado
write.xlsx2(as.data.frame(edad10), "tables/2.Documentación/cuadros_q21.xlsx", row.names = FALSE, sheetName ="edad10",append = TRUE)

#edad_enma2020


edad_emma<- enma %>% 
  filter(q20_dni_dificultad_binaria=="Si") %>% 
  group_by(edad_ag2_var) %>% 
    summarise(Poblacion= sum(weightvec),
            Burocratico_adm  = sum(weightvec[q21_burocratico_adm==1]),
            Falta_info = sum(weightvec[q21_falta_info == 1]),
            No_cumple_req = sum(weightvec[q21_no_cumple_req == 1]),
            Otros = sum(weightvec[q21_otros == 1]),
      'Burocrático-adm'  = round(Burocratico_adm/Poblacion*100,1),
      'Falta información'          = round(Falta_info/Poblacion*100,1),
'No cumple con requisitos'          = round(No_cumple_req/Poblacion*100,1),
'Otras dificultades' = round(Otros/Poblacion*100,1))

#guardo tabulado
write.xlsx2(as.data.frame(edad_emma), "tables/2.Documentación/cuadros_q21.xlsx", row.names = FALSE, sheetName ="edad_enma",append = TRUE)

#tiempo residencia

tiempo_res<- enma %>% 
  filter(q20_dni_dificultad_binaria=="Si") %>% 
  group_by(tiempo_residencia_3_var) %>% 
    summarise(Poblacion= sum(weightvec),
            Burocratico_adm  = sum(weightvec[q21_burocratico_adm==1]),
            Falta_info = sum(weightvec[q21_falta_info == 1]),
            No_cumple_req = sum(weightvec[q21_no_cumple_req == 1]),
            Otros = sum(weightvec[q21_otros == 1]),
      'Burocrático-adm'  = round(Burocratico_adm/Poblacion*100,1),
      'Falta información'          = round(Falta_info/Poblacion*100,1),
'No cumple con requisitos'          = round(No_cumple_req/Poblacion*100,1),
'Otras dificultades' = round(Otros/Poblacion*100,1))

#guardo tabulado
write.xlsx2(as.data.frame(tiempo_res), "tables/2.Documentación/cuadros_q21.xlsx", row.names = FALSE, sheetName ="tiempo_res",append = TRUE)

#migración reciente

mig_rec<- enma %>% 
  filter(q20_dni_dificultad_binaria=="Si") %>% 
  group_by(migracion_reciente_var) %>% 
    summarise(Poblacion= sum(weightvec),
            Burocratico_adm  = sum(weightvec[q21_burocratico_adm==1]),
            Falta_info = sum(weightvec[q21_falta_info == 1]),
            No_cumple_req = sum(weightvec[q21_no_cumple_req == 1]),
            Otros = sum(weightvec[q21_otros == 1]),
      'Burocrático-adm'  = round(Burocratico_adm/Poblacion*100,1),
      'Falta información'          = round(Falta_info/Poblacion*100,1),
'No cumple con requisitos'          = round(No_cumple_req/Poblacion*100,1),
'Otras dificultades' = round(Otros/Poblacion*100,1))

#guardo tabulado
write.xlsx2(as.data.frame(mig_rec), "tables/2.Documentación/cuadros_q21.xlsx", row.names = FALSE, sheetName ="mig_rec",append = TRUE)

#nivel educativo

niveled<- enma %>% 
  filter(q20_dni_dificultad_binaria=="Si") %>% 
  group_by(nivel_educativo_var) %>% 
    summarise(Poblacion= sum(weightvec),
            Burocratico_adm  = sum(weightvec[q21_burocratico_adm==1]),
            Falta_info = sum(weightvec[q21_falta_info == 1]),
            No_cumple_req = sum(weightvec[q21_no_cumple_req == 1]),
            Otros = sum(weightvec[q21_otros == 1]),
      'Burocrático-adm'  = round(Burocratico_adm/Poblacion*100,1),
      'Falta información'          = round(Falta_info/Poblacion*100,1),
'No cumple con requisitos'          = round(No_cumple_req/Poblacion*100,1),
'Otras dificultades' = round(Otros/Poblacion*100,1))

#guardo tabulado
write.xlsx2(as.data.frame(niveled), "tables/2.Documentación/cuadros_q21.xlsx", row.names = FALSE, sheetName ="niveled",append = TRUE)

#secundario completo

sec_comp<- enma %>% 
  filter(q20_dni_dificultad_binaria=="Si") %>% 
  group_by(secundario_completo_var) %>% 
    summarise(Poblacion= sum(weightvec),
            Burocratico_adm  = sum(weightvec[q21_burocratico_adm==1]),
            Falta_info = sum(weightvec[q21_falta_info == 1]),
            No_cumple_req = sum(weightvec[q21_no_cumple_req == 1]),
            Otros = sum(weightvec[q21_otros == 1]),
      'Burocrático-adm'  = round(Burocratico_adm/Poblacion*100,1),
      'Falta información'          = round(Falta_info/Poblacion*100,1),
'No cumple con requisitos'          = round(No_cumple_req/Poblacion*100,1),
'Otras dificultades' = round(Otros/Poblacion*100,1))

#guardo tabulado
write.xlsx2(as.data.frame(sec_comp), "tables/2.Documentación/cuadros_q21.xlsx", row.names = FALSE, sheetName ="sec_comp",append = TRUE)

#región

region<- enma %>% 
  filter(q20_dni_dificultad_binaria=="Si") %>% 
  group_by(region_CABA_var) %>% 
    summarise(Poblacion= sum(weightvec),
            Burocratico_adm  = sum(weightvec[q21_burocratico_adm==1]),
            Falta_info = sum(weightvec[q21_falta_info == 1]),
            No_cumple_req = sum(weightvec[q21_no_cumple_req == 1]),
            Otros = sum(weightvec[q21_otros == 1]),
      'Burocrático-adm'  = round(Burocratico_adm/Poblacion*100,1),
      'Falta información'          = round(Falta_info/Poblacion*100,1),
'No cumple con requisitos'          = round(No_cumple_req/Poblacion*100,1),
'Otras dificultades' = round(Otros/Poblacion*100,1))

#guardo tabulado
write.xlsx2(as.data.frame(region), "tables/2.Documentación/cuadros_q21.xlsx", row.names = FALSE, sheetName ="region",append = TRUE)

#nacionalidad MERCOSUR

nac_MERCOSUR<- enma %>% 
  filter(q20_dni_dificultad_binaria=="Si") %>% 
  group_by(nac_agrupada) %>% 
    summarise(Poblacion= sum(weightvec),
            Burocratico_adm  = sum(weightvec[q21_burocratico_adm==1]),
            Falta_info = sum(weightvec[q21_falta_info == 1]),
            No_cumple_req = sum(weightvec[q21_no_cumple_req == 1]),
            Otros = sum(weightvec[q21_otros == 1]),
      'Burocrático-adm'  = round(Burocratico_adm/Poblacion*100,1),
      'Falta información'          = round(Falta_info/Poblacion*100,1),
'No cumple con requisitos'          = round(No_cumple_req/Poblacion*100,1),
'Otras dificultades' = round(Otros/Poblacion*100,1))

#guardo tabulado
write.xlsx2(as.data.frame(nac_MERCOSUR), "tables/2.Documentación/cuadros_q21.xlsx", row.names = FALSE, sheetName ="MERCOSUR",append = TRUE)

#nacionalidad

nacionalidad<- enma %>% 
  filter(q20_dni_dificultad_binaria=="Si") %>% 
  group_by(nacionalidad_var) %>% 
    summarise(Poblacion= sum(weightvec),
            Burocratico_adm  = sum(weightvec[q21_burocratico_adm==1]),
            Falta_info = sum(weightvec[q21_falta_info == 1]),
            No_cumple_req = sum(weightvec[q21_no_cumple_req == 1]),
            Otros = sum(weightvec[q21_otros == 1]),
      'Burocrático-adm'  = round(Burocratico_adm/Poblacion*100,1),
      'Falta información'          = round(Falta_info/Poblacion*100,1),
'No cumple con requisitos'          = round(No_cumple_req/Poblacion*100,1),
'Otras dificultades' = round(Otros/Poblacion*100,1))

#guardo tabulado
write.xlsx2(as.data.frame(nacionalidad), "tables/2.Documentación/cuadros_q21.xlsx", row.names = FALSE, sheetName ="nacionalidad",append = TRUE)

```

