---
title: "Pedidos grales"
output: html_document
date: "`r Sys.Date()`"
---


## PEDIDO PROCESAMIENTO SOCIOECONOMICAS


```{r setup, message=FALSE, warning=FALSE}

#INSTALO LIBRERIAS QUE VOY A USAR

library(userfriendlyscience)
library(readxl)
library(dplyr)
library(tidyverse)
library(knitr)
library(eph)
library(openxlsx)
library(xlsx)


```


Leo base de datos con nuevas variables:


```{r carga_datos, echo=TRUE, message=FALSE, warning=FALSE}

# Lectura de archivo CSV

enma <-  read_csv("datos/ENMA_v2.csv",col_names = TRUE,col_types = NULL)


```

```{r exploración, include=FALSE, echo=FALSE}
names(enma)
str(enma)

```

##PEDIDOS ESPECIALES DIMENSIÓN VIVIENDA

###Pedido 22. Tenencia de DNI por tenencia de vivienda
```{r}

pedido22<-calculate_tabulates(base=enma,
                              x="q43_vivienda_es",
                              y="q17_dni_tenencia",
                              add.percentage = 'col',
                              add.totals = 'row',
                              weights = 'weightvec')

pedido22tot<-calculate_tabulates(base=enma,
                              x="q43_vivienda_es",
                              y="q17_dni_tenencia",
                              add.totals = 'row',
                              weights = 'weightvec')

#guardo tabulados
write.xlsx2(as.data.frame(pedido22), "tables/6.Vivienda/cuadros_vivienda.xlsx", row.names = FALSE, sheetName ="pedido22",append = TRUE)
write.xlsx2(as.data.frame(pedido22tot), "tables/6.Vivienda/cuadros_vivienda.xlsx", row.names = FALSE, sheetName ="pedido22tot",append = TRUE)
```

###Pedido 23: tipo de vivienda por tenencia de hijxs

```{r}
pedido23<-calculate_tabulates(base=enma,
                              x="q42_vivienda_tipo",
                              y="q29_hijos_num",
                              add.percentage = 'col',
                              add.totals = 'row',
                              weights = 'weightvec')

pedido23tot<-calculate_tabulates(base=enma,
                              x="q42_vivienda_tipo",
                              y="q29_hijos_num",
                              add.totals = 'row',
                              weights = 'weightvec')

#guardo tabulados
write.xlsx2(as.data.frame(pedido23), "tables/6.Vivienda/cuadros_vivienda.xlsx", row.names = FALSE, sheetName ="pedido23",append = TRUE)
write.xlsx2(as.data.frame(pedido23tot), "tables/6.Vivienda/cuadros_vivienda.xlsx", row.names = FALSE, sheetName ="pedido23tot",append = TRUE)


```

###Pedido 24 tipo de vivienda según cantidad de personas en el hogar

```{r}

enma<-enma %>% 
  mutate(cant_hogar=case_when(q26_hogar_personas>=0 & q26_hogar_personas<2 ~ "Menos de 2",
                              q26_hogar_personas>=2 & q26_hogar_personas<5  ~ "Entre 2 y 4",
                              q26_hogar_personas>4 ~ "5 o más"))

#reviso recodificación
check<-calculate_tabulates(base=enma,
                           x="q26_hogar_personas",
                           y="cant_hogar",
                           weights = 'weightvec')


pedido24<-calculate_tabulates(base=enma,
                              x="q42_vivienda_tipo",
                              y="cant_hogar",
                              add.percentage = 'col',
                              add.totals = 'row',
                              weights = 'weightvec')

pedido24tot<-calculate_tabulates(base=enma,
                              x="q42_vivienda_tipo",
                              y="cant_hogar",
                              add.totals = 'row',
                              weights = 'weightvec')

#guardo tabulados
write.xlsx2(as.data.frame(pedido24), "tables/6.Vivienda/cuadros_vivienda.xlsx", row.names = FALSE, sheetName ="pedido24",append = TRUE)
write.xlsx2(as.data.frame(pedido24tot), "tables/6.Vivienda/cuadros_vivienda.xlsx", row.names = FALSE, sheetName ="pedido24tot",append = TRUE)


```

###Pedido 25: lugar de la vivienda por cantidad de personas en el hogar
```{r}

pedido25<-calculate_tabulates(base=enma,
                              x="q41_vivienda_lugar",
                              y="cant_hogar",
                              add.percentage = 'col',
                              add.totals = 'row',
                              weights = 'weightvec')

pedido25tot<-calculate_tabulates(base=enma,
                              x="q41_vivienda_lugar",
                              y="cant_hogar",
                              add.totals = 'row',
                              weights = 'weightvec')

#guardo tabulados
write.xlsx2(as.data.frame(pedido25), "tables/6.Vivienda/cuadros_vivienda.xlsx", row.names = FALSE, sheetName ="pedido25",append = TRUE)
write.xlsx2(as.data.frame(pedido25tot), "tables/6.Vivienda/cuadros_vivienda.xlsx", row.names = FALSE, sheetName ="pedido25tot",append = TRUE)
```


###Pedido 26: Recodifico q44 en Variable binaria No he tenido problemas / he tenido algun problema en vivienda


En los últimos 2 años ¿ha tenido alguno de los siguientes problemas en relación a su vivienda?
Seleccione todas las opciones que considere adecuadas
[Selección múltiple]
No he tenido dificultades
Me aumentaron el valor del alquiler y no logro pagarlo
Me piden un pago adicional para alquilar
No logro alquilar porque me discriminan por mi condición de migrante
No logro contar con los requisitos de garantía o recibo de sueldo para alquilar
No logro acceder a la compra de una vivienda
No logro acceder a ayudas sociales para materiales, construcción, tierras, etc.
Me desalojaron
Me estafaron
Otra…………………..


```{r}

enma<-enma %>% 
  mutate(prob_vivienda=case_when(q44_vivienda_problemas_no==1 & (q44_vivienda_problemas_precio==0 | q44_vivienda_problemas_discriminacion==0 | q44_vivienda_problemas_garantia==0| q44_vivienda_problemas_compra==0 | q44_vivienda_problemas_ayudasocial==0 | q44_vivienda_problemas_desalojo==0| q44_vivienda_problemas_estafa==0 | q44_vivienda_problemas_otra==0) ~"No he tenido problemas",
q44_vivienda_problemas_precio==1 | q44_vivienda_problemas_discriminacion==1 | q44_vivienda_problemas_garantia==1| q44_vivienda_problemas_compra==1 | q44_vivienda_problemas_ayudasocial==1 | q44_vivienda_problemas_desalojo==1| q44_vivienda_problemas_estafa==1 | q44_vivienda_problemas_otra==1 ~"He tenido algún problema",
TRUE~NA))

check2<-calculate_tabulates(base=enma,x='prob_vivienda')


prob_vivienda2<-multiResponse(enma, items = c("q44_vivienda_problemas_no",
"q44_vivienda_problemas_precio",
"q44_vivienda_problemas_discriminacion",
"q44_vivienda_problemas_garantia",
"q44_vivienda_problemas_compra",
"q44_vivienda_problemas_ayudasocial",
"q44_vivienda_problemas_desalojo",
"q44_vivienda_problemas_estafa",
"q44_vivienda_problemas_otra"),
                          endorsedOption = 1)
```

###Pedido 27
Variable binaria creada x tenencia de hijes; x tenencia DNI x nacionalidades x regiones
```{r}
names(enma)

#cruce segun tenencia de hijxs
pedido27_hijxs<-calculate_tabulates(base=enma,
                              x="prob_vivienda",
                              y="q29_hijos_num",
                              add.percentage = 'col',
                              add.totals = 'row',
                              weights = 'weightvec')

pedido27_hijxstot<-calculate_tabulates(base=enma,
                              x="prob_vivienda",
                              y="q29_hijos_num",
                              add.totals = 'row',
                              weights = 'weightvec')

#guardo tabulados
write.xlsx2(as.data.frame(pedido27_hijxs), "tables/6.Vivienda/cuadros_vivienda.xlsx", row.names = FALSE, sheetName ="pedido27_hijxs",append = TRUE)
write.xlsx2(as.data.frame(pedido27_hijxstot), "tables/6.Vivienda/cuadros_vivienda.xlsx", row.names = FALSE, sheetName ="pedido27_hijxstot",append = TRUE)

#cruce segun tenencia dni

pedido27_dni<-calculate_tabulates(base=enma,
                              x="prob_vivienda",
                              y="q17_dni_tenencia",
                              add.percentage = 'col',
                              add.totals = 'row',
                              weights = 'weightvec')

pedido27_dnitot<-calculate_tabulates(base=enma,
                              x="prob_vivienda",
                              y="q17_dni_tenencia",
                              add.totals = 'row',
                              weights = 'weightvec')

#guardo tabulados
write.xlsx2(as.data.frame(pedido27_dni), "tables/6.Vivienda/cuadros_vivienda.xlsx", row.names = FALSE, sheetName ="pedido27_dni",append = TRUE)
write.xlsx2(as.data.frame(pedido27_dnitot), "tables/6.Vivienda/cuadros_vivienda.xlsx", row.names = FALSE, sheetName ="pedido27_dnitot",append = TRUE)

#cruce segun región

pedido27_region<-calculate_tabulates(base=enma,
                              x="prob_vivienda",
                              y="region_CABA_var",
                              add.percentage = 'col',
                              add.totals = 'row',
                              weights = 'weightvec')

pedido27_regiontot<-calculate_tabulates(base=enma,
                              x="prob_vivienda",
                              y="region_CABA_var",
                              add.totals = 'row',
                              weights = 'weightvec')

#guardo tabulados
write.xlsx2(as.data.frame(pedido27_region), "tables/6.Vivienda/cuadros_vivienda.xlsx", row.names = FALSE, sheetName ="pedido27_region",append = TRUE)
write.xlsx2(as.data.frame(pedido27_regiontot), "tables/6.Vivienda/cuadros_vivienda.xlsx", row.names = FALSE, sheetName ="pedido27_regiontot",append = TRUE)

#cruce segun nacionalidad

pedido27_MERCOSUR<-calculate_tabulates(base=enma,
                              x="prob_vivienda",
                              y="nac_agrupada",
                              add.percentage = 'col',
                              add.totals = 'row',
                              weights = 'weightvec')

pedido27_MERCOSURtot<-calculate_tabulates(base=enma,
                              x="prob_vivienda",
                              y="nac_agrupada",
                              add.totals = 'row',
                              weights = 'weightvec')

#guardo tabulados
write.xlsx2(as.data.frame(pedido27_MERCOSUR), "tables/6.Vivienda/cuadros_vivienda.xlsx", row.names = FALSE, sheetName ="pedido27_nacMERCOSUR",append = TRUE)
write.xlsx2(as.data.frame(pedido27_MERCOSURtot), "tables/6.Vivienda/cuadros_vivienda.xlsx", row.names = FALSE, sheetName ="pedido27_nacMERCOSURtot",append = TRUE)

#cruce segun nacionalidad2

pedido27_nac<-calculate_tabulates(base=enma,
                              x="prob_vivienda",
                              y="nacionalidad_var",
                              add.percentage = 'col',
                              add.totals = 'row',
                              weights = 'weightvec')

pedido27_nactot<-calculate_tabulates(base=enma,
                              x="prob_vivienda",
                              y="nacionalidad_var",
                              add.totals = 'row',
                              weights = 'weightvec')

#guardo tabulados
write.xlsx2(as.data.frame(pedido27_nac), "tables/6.Vivienda/cuadros_vivienda.xlsx", row.names = FALSE, sheetName ="pedido27_nac",append = TRUE)
write.xlsx2(as.data.frame(pedido27_nactot), "tables/6.Vivienda/cuadros_vivienda.xlsx", row.names = FALSE, sheetName ="pedido27_nactot",append = TRUE)

```

###Pedido 30 déficit de servicios
Identificar la ausencia de: electricidad o agua potable o servicio cloacal - q45

```{r}
names(enma)

enma<-enma %>% 
  mutate(deficit_serv=case_when(
    q45_vivienda_servicios_luz!=1 | q45_vivienda_servicios_agua!=1 | q45_vivienda_servicios_gas!=1 | q45_vivienda_servicios_cloaca!=1 ~ 1,
    TRUE ~0))

enma<-enma %>% 
  mutate(deficit_serv2=case_when(
    q45_vivienda_servicios_luz!=1 | q45_vivienda_servicios_agua!=1 | q45_vivienda_servicios_cloaca!=1 ~ 1,
    TRUE ~0))


```


```{r}

#
pedido30_genero<-calculate_tabulates(base=enma,
                    x="deficit_serv",
                    y="genero_var",
                    add.totals = 'row',
                    weights = 'weightvec')

write.xlsx2(as.data.frame(pedido30_genero), "tables/6.Vivienda/pedido30.xlsx", row.names = FALSE, sheetName ="genero",append = TRUE)

pedido30_edad<-calculate_tabulates(base=enma,
                    x="deficit_serv",
                    y="edad_ag_var",
                    add.totals = 'row',
                    weights = 'weightvec')

write.xlsx2(as.data.frame(pedido30_edad), "tables/6.Vivienda/pedido30.xlsx", row.names = FALSE, sheetName ="edad",append = TRUE)


pedido30_edad10<-calculate_tabulates(base=enma,
                    x="deficit_serv",
                    y="edad_10_var",
                    add.totals = 'row',
                    weights = 'weightvec')

write.xlsx2(as.data.frame(pedido30_edad10), "tables/6.Vivienda/pedido30.xlsx", row.names = FALSE, sheetName ="edad10",append = TRUE)


pedido30_tiempores<-calculate_tabulates(base=enma,
                    x="deficit_serv",
                    y="tiempo_residencia_3_var",
                    add.totals = 'row',
                    weights = 'weightvec')

write.xlsx2(as.data.frame(pedido30_tiempores), "tables/6.Vivienda/pedido30.xlsx", row.names = FALSE, sheetName ="tiempores",append = TRUE)

pedido30_migrec<-calculate_tabulates(base=enma,
                    x="deficit_serv",
                    y="migracion_reciente_var",
                    add.totals = 'row',
                    weights = 'weightvec')

write.xlsx2(as.data.frame(pedido30_migrec), "tables/6.Vivienda/pedido30.xlsx", row.names = FALSE, sheetName ="migrec",append = TRUE)


pedido30_niveled<-calculate_tabulates(base=enma,
                    x="deficit_serv",
                    y="nivel_educativo_var",
                    add.totals = 'row',
                    weights = 'weightvec')

write.xlsx2(as.data.frame(pedido30_niveled), "tables/6.Vivienda/pedido30.xlsx", row.names = FALSE, sheetName ="niveled",append = TRUE)

pedido30_secomp<-calculate_tabulates(base=enma,
                    x="deficit_serv",
                    y="secundario_completo_var",
                    add.totals = 'row',
                    weights = 'weightvec')

write.xlsx2(as.data.frame(pedido30_secomp), "tables/6.Vivienda/pedido30.xlsx", row.names = FALSE, sheetName ="secomp",append = TRUE)

pedido30_region<-calculate_tabulates(base=enma,
                    x="deficit_serv",
                    y="region_CABA_var",
                    add.totals = 'row',
                    weights = 'weightvec')

write.xlsx2(as.data.frame(pedido30_region), "tables/6.Vivienda/pedido30.xlsx", row.names = FALSE, sheetName ="region",append = TRUE)

pedido30_MERCOSUR<-calculate_tabulates(base=enma,
                    x="deficit_serv",
                    y="nac_agrupada",
                    add.totals = 'row',
                    weights = 'weightvec')

write.xlsx2(as.data.frame(pedido30_MERCOSUR), "tables/6.Vivienda/pedido30.xlsx", row.names = FALSE, sheetName ="MERCOSUR",append = TRUE)

pedido30_nacionalidad<-calculate_tabulates(base=enma,
                    x="deficit_serv",
                    y="nacionalidad_var",
                    add.totals = 'row',
                    weights = 'weightvec')

write.xlsx2(as.data.frame(pedido30_nacionalidad), "tables/6.Vivienda/pedido30.xlsx", row.names = FALSE, sheetName ="nacionalidad",append = TRUE)

pedido30_dni<-calculate_tabulates(base=enma,
                    x="deficit_serv",
                    y="q17_dni_tenencia",
                    add.totals = 'row',
                    weights = 'weightvec')

write.xlsx2(as.data.frame(pedido30_dni), "tables/6.Vivienda/pedido30.xlsx", row.names = FALSE, sheetName ="dni",append = TRUE)
```

