---
title: "ENMA 2023 - Análisis"
output: html_document
date: "2023-12-28"
---

```{r setup, include=FALSE}
knitr::opts_chunk$set(echo = FALSE)
#install.packages("xlsx")

library(eph)
library(dplyr)
library(readr)
library(xlsx)
library(tidyr)


#devtools::install_github("matherion/userfriendlyscience", dependencies=TRUE)
library(userfriendlyscience)
library(ggplot2)



#rm(list = ls())
```

# ENMA 2023 - analisis por capítulos
## Datos sociodemográficos

versión con ponderador censal ENMA_v2



```{r carga_datos, include=FALSE}

#Cargo los datos ENMA
enma <-  read_csv2("datos\\ENMA_v2.csv",col_names = TRUE,col_types = NULL)

names(enma) 
#print("ENMA 2023")



```

### Desciende, tiene antepasados o pertenece a alguno de los siguientes grupos

(Pregunta de selección múltiple)  

Me quedo solo con las dos categorías de interés y representativas:  
Indígena o descendiente de pueblos indígenas u originarios   
Afrodescendiente, africano o afroargentino/a    


```{r}
# q5_descendencia

#q5_descendencia_indigena                          
#q5_descendencia_afro


enma_temp<- enma %>% 
  group_by(q5_descendencia_indigena,region_amba_var) %>% 
  summarise (cantidad = sum(weightvec)) 
enma_temp
cc<- calculate_tabulates(base = enma, x = 'q5_descendencia_indigena', y = 'region_amba_var', add.percentage ='col', add.totals = 'row',weights = 'weightvec')

print(cc)

write.xlsx2(as.data.frame(cc), "tables\\sociodemograficas_v1.xlsx", row.names = FALSE, sheetName = "q5_descendencia") 



```

### muestra - nacionalidades detalle sin ponderar

```{r}
# 

cc<- calculate_tabulates(base = enma, x = 'edad_ag_var', y = 'genero_var', add.percentage ='col', add.totals = 'row',weights = 'weightvec')


consulta <- enma %>% 
  group_by(nacionalidad_desagregada) %>% 
  summarise (cantidad = n()) 


print(consulta)

write.xlsx2(as.data.frame(consulta), "tables\\sociodemograficos\\muestra.xlsx", row.names = FALSE, sheetName = "nac_desagregada") 



```

### Distribución de la población por género y grupos de edad

```{r q4_genero_edad}

  #creo un excel con y la primera solapa es el cruce de todas las nac.
cc<- calculate_tabulates(base = enma, x = 'edad_ag_var', y = 'genero_var', add.percentage ='col', add.totals = 'row',weights = 'weightvec')


write.xlsx2(as.data.frame(cc), "tables\\sociodemograficos\\q4_genero_edad.xlsx", row.names = FALSE, sheetName = "todas")    

print(cc)

```

### Nacionalidades según género

```{r nacionalidad_genero}


consulta <- enma %>% 
  group_by(nacionalidad_var,genero_var) %>% 
  summarise (cantidad = round(sum(weightvec_0)))


consulta_w<-consulta %>% pivot_wider(names_from = genero_var, values_from = cantidad)
print(consulta_w)

write.xlsx2(as.data.frame(consulta_w), "tables\\sociodemograficos\\genero_nacionalidad.xlsx", row.names = FALSE, sheetName = "absolutos")  


  #creo un excel con y la primera solapa es el cruce de todas las nac.
cc<- calculate_tabulates(base = enma, x = 'genero_var', y = 'nacionalidad_var', add.percentage ='col', add.totals = 'row',weights = 'weightvec_0')


write.xlsx2(as.data.frame(cc), "tables\\sociodemograficos\\genero_nacionalidad.xlsx", row.names = FALSE, sheetName = "distribucion",append = TRUE)

print(cc)


```

### Hogar; familia e hijes

### Principales indicadores de conformación del hogar

1 Promedio de personas en el hogar  
2 Promedio de cantidad de hijes nacidos en Argentina  
3 Promedio de cantidad de hijes nacidos en el extranjero  
4 Proporción de hogares con hijes  
5 proporción de hogares con hijes nacidos en el extranjero  
6 proporción de hogares con hijos menores de 18 años que viven en el extranjero  

Total de la base  


```{r familia_personas}
# q26_hogar_personas
# q29_hijos_num
# q30_hijos_arg
# q30_hijos_exterior
# q31_hijos_menores_exterior

### Como es un cruce por nacionalidad debo utilizar el ponderador weightvec_0


consulta <- enma %>% 
  summarise (promedio_personas = round(mean(q26_hogar_personas,na.rm = TRUE)),
             promedio_hijes_nac_arg = round(mean(q30_hijos_arg,na.rm = TRUE)),
             promedio_hijes_nac_ext = round(mean(q30_hijos_exterior,na.rm = TRUE)),
             hogar_con_hijes=sum((q29_hijos_num=="Si")*weightvec,na.rm=TRUE),
             hogar_con_hijes_mig=sum((q30_hijos_exterior>0)*weightvec,na.rm=TRUE),
             hogar_menores_ext=sum((q31_hijos_menores_exterior=="Si")*weightvec,na.rm=TRUE),
             total=sum(weightvec)
             ) %>%
   mutate(prop_hog_hijes = hogar_con_hijes / total *100,
          prop_hog_hijes_nac_ext=hogar_con_hijes_mig / total *100,
          prop_hog_hijes_menores_ext=hogar_menores_ext / total *100
          )   

consulta
#exporto el csv
write.xlsx2(as.data.frame(consulta), "tables\\sociodemograficos\\familias.xlsx", row.names = FALSE, sheetName = "total") 


```





```{r familia_personas}
# q26_hogar_personas
# q29_hijos_num
# q30_hijos_arg
# q30_hijos_exterior
# q31_hijos_menores_exterior

### Como es un cruce por nacionalidad debo utilizar el ponderador weightvec_0


consulta <- enma %>% 
  group_by(nacionalidad_var) %>% 
  summarise (promedio_personas = round(mean(q26_hogar_personas,na.rm = TRUE)),
             promedio_hijes_nac_arg = round(mean(q30_hijos_arg,na.rm = TRUE)),
             promedio_hijes_nac_ext = round(mean(q30_hijos_exterior,na.rm = TRUE)),
             hogar_con_hijes=sum((q29_hijos_num=="Si")*weightvec_0,na.rm=TRUE),
             hogar_con_hijes_mig=sum((q30_hijos_exterior>0)*weightvec_0,na.rm=TRUE),
             hogar_menores_ext=sum((q31_hijos_menores_exterior=="Si")*weightvec_0,na.rm=TRUE),
             total=sum(weightvec_0)
             ) %>%
   mutate(prop_hog_hijes = hogar_con_hijes / total *100,
          prop_hog_hijes_nac_ext=hogar_con_hijes_mig / total *100,
          prop_hog_hijes_menores_ext=hogar_menores_ext / total *100
          )   

consulta
#exporto el csv
write.xlsx2(as.data.frame(consulta), "tables\\sociodemograficos\\familias.xlsx", row.names = FALSE, sheetName = "absolutos") 

consulta <- consulta  %>% 
  select(nacionalidad_var,promedio_personas,promedio_hijes_nac_arg,
                   promedio_hijes_nac_ext,
                   prop_hog_hijes,prop_hog_hijes_nac_ext,
                   prop_hog_hijes_menores_ext)

#consulta<-t(consulta)
print(consulta)

#exporto el csv
write.xlsx2(as.data.frame(consulta), "tables\\sociodemograficos\\familias.xlsx", row.names = FALSE, sheetName = "indicadores",append = TRUE) 


```
