---
title: "ENMA 2023 - Análisis"
output: html_document
date: "2023-12-28"
---

```{r setup, include=FALSE}
knitr::opts_chunk$set(echo = FALSE)
#install.packages("xlsx")

library(eph)
library(dplyr)
library(readr)
library(xlsx)
library(tidyr)


#devtools::install_github("matherion/userfriendlyscience", dependencies=TRUE)
library(userfriendlyscience)
library(ggplot2)



#rm(list = ls())
```

# ENMA 2023 - analisis por capítulos
## Datos sociodemográficos

versión con ponderador censal ENMA_v2



```{r carga_datos, include=FALSE}

#Cargo los datos ENMA
enma <-  read_csv("datos/ENMA_v2.csv",col_names = TRUE,col_types = NULL)

names(enma) 
#print("ENMA 2023")



```

### Desciende, tiene antepasados o pertenece a alguno de los siguientes grupos

(Pregunta de selección múltiple)  

Me quedo solo con las dos categorías de interés y representativas:  
Indígena o descendiente de pueblos indígenas u originarios   
Afrodescendiente, africano o afroargentino/a    


```{r}
# q5_descendencia

#q5_descendencia_indigena                          
#q5_descendencia_afro


enma_temp<- enma %>% 
  group_by(q5_descendencia_indigena,region_amba_var) %>% 
  summarise (cantidad = sum(weightvec)) 
enma_temp
cc<- calculate_tabulates(base = enma, x = 'q5_descendencia_indigena', y = 'region_amba_var', add.percentage ='col', add.totals = 'row',weights = 'weightvec')

print(cc)

write.xlsx2(as.data.frame(cc), "tables\\sociodemograficas_v1.xlsx", row.names = FALSE, sheetName = "q5_descendencia") 



```

### muestra - nacionalidades detalle sin ponderar

```{r}
# 

cc<- calculate_tabulates(base = enma, x = 'edad_ag_var', y = 'genero_var', add.percentage ='col', add.totals = 'row',weights = 'weightvec')


consulta <- enma %>% 
  group_by(nacionalidad_desagregada) %>% 
  summarise (cantidad = n()) 


print(consulta)

write.xlsx2(as.data.frame(consulta), "tables\\sociodemograficos\\muestra.xlsx", row.names = FALSE, sheetName = "nac_desagregada") 



```

### Distribución de la población por género y grupos de edad

```{r q4_genero_edad}

  #creo un excel con y la primera solapa es el cruce de todas las nac.
cc<- calculate_tabulates(base = enma, x = 'edad_ag_var', y = 'genero_var', add.percentage ='col', add.totals = 'row',weights = 'weightvec')


write.xlsx2(as.data.frame(cc), "tables\\sociodemograficos\\q4_genero_edad.xlsx", row.names = FALSE, sheetName = "todas")    

print(cc)

```

### Nacionalidades según género

```{r nacionalidad_genero}


consulta <- enma %>% 
  group_by(nacionalidad_var,genero_var) %>% 
  summarise (cantidad = round(sum(weightvec_0)))


consulta_w<-consulta %>% pivot_wider(names_from = genero_var, values_from = cantidad)
print(consulta_w)

write.xlsx2(as.data.frame(consulta_w), "tables\\sociodemograficos\\genero_nacionalidad.xlsx", row.names = FALSE, sheetName = "absolutos")  


  #creo un excel con y la primera solapa es el cruce de todas las nac.
cc<- calculate_tabulates(base = enma, x = 'genero_var', y = 'nacionalidad_var', add.percentage ='col', add.totals = 'row',weights = 'weightvec_0')


write.xlsx2(as.data.frame(cc), "tables\\sociodemograficos\\genero_nacionalidad.xlsx", row.names = FALSE, sheetName = "distribucion",append = TRUE)

print(cc)


```

### Hogar; familia e hijes

### Principales indicadores de conformación del hogar

1 Promedio de personas en el hogar  
2 Promedio de cantidad de hijes nacidos en Argentina  
3 Promedio de cantidad de hijes nacidos en el extranjero  
4 Proporción de hogares con hijes  
5 proporción de hogares con hijes nacidos en el extranjero  
6 proporción de hogares con hijos menores de 18 años que viven en el extranjero  

Total de la base  


```{r familia_personas}
# q26_hogar_personas
# q29_hijos_num
# q30_hijos_arg
# q30_hijos_exterior
# q31_hijos_menores_exterior

### Como es un cruce por nacionalidad debo utilizar el ponderador weightvec_0


consulta <- enma %>% 
  summarise (promedio_personas = round(mean(q26_hogar_personas,na.rm = TRUE)),
             promedio_hijes_nac_arg = round(mean(q30_hijos_arg,na.rm = TRUE)),
             promedio_hijes_nac_ext = round(mean(q30_hijos_exterior,na.rm = TRUE)),
             hogar_con_hijes=sum((q29_hijos_num=="Si")*weightvec,na.rm=TRUE),
             hogar_con_hijes_mig=sum((q30_hijos_exterior>0)*weightvec,na.rm=TRUE),
             hogar_menores_ext=sum((q31_hijos_menores_exterior=="Si")*weightvec,na.rm=TRUE),
             total=sum(weightvec)
             ) %>%
   mutate(prop_hog_hijes = hogar_con_hijes / total *100,
          prop_hog_hijes_nac_ext=hogar_con_hijes_mig / total *100,
          prop_hog_hijes_menores_ext=hogar_menores_ext / total *100
          )   

consulta
#exporto el csv
write.xlsx2(as.data.frame(consulta), "tables\\sociodemograficos\\familias.xlsx", row.names = FALSE, sheetName = "total") 


```





```{r familia_personas}
# q26_hogar_personas
# q29_hijos_num
# q30_hijos_arg
# q30_hijos_exterior
# q31_hijos_menores_exterior

### Como es un cruce por nacionalidad debo utilizar el ponderador weightvec_0


consulta <- enma %>% 
  group_by(nacionalidad_var) %>% 
  summarise (promedio_personas = round(mean(q26_hogar_personas,na.rm = TRUE)),
             promedio_hijes_nac_arg = round(mean(q30_hijos_arg,na.rm = TRUE)),
             promedio_hijes_nac_ext = round(mean(q30_hijos_exterior,na.rm = TRUE)),
             hogar_con_hijes=sum((q29_hijos_num=="Si")*weightvec_0,na.rm=TRUE),
             hogar_con_hijes_mig=sum((q30_hijos_exterior>0)*weightvec_0,na.rm=TRUE),
             hogar_menores_ext=sum((q31_hijos_menores_exterior=="Si")*weightvec_0,na.rm=TRUE),
             total=sum(weightvec_0)
             ) %>%
   mutate(prop_hog_hijes = hogar_con_hijes / total *100,
          prop_hog_hijes_nac_ext=hogar_con_hijes_mig / total *100,
          prop_hog_hijes_menores_ext=hogar_menores_ext / total *100
          )   

consulta
#exporto el csv
write.xlsx2(as.data.frame(consulta), "tables\\sociodemograficos\\familias.xlsx", row.names = FALSE, sheetName = "absolutos") 

consulta <- consulta  %>% 
  select(nacionalidad_var,promedio_personas,promedio_hijes_nac_arg,
                   promedio_hijes_nac_ext,
                   prop_hog_hijes,prop_hog_hijes_nac_ext,
                   prop_hog_hijes_menores_ext)

#consulta<-t(consulta)
print(consulta)

#exporto el csv
write.xlsx2(as.data.frame(consulta), "tables\\sociodemograficos\\familias.xlsx", row.names = FALSE, sheetName = "indicadores",append = TRUE) 


```


```{r}
Motivos económicos    
Para conseguir un mejor trabajo
Porque no podía cubrir mis necesidades básicas
Estudio y nuevas experiencias    
Para estudiar
Para tener nuevas experiencias
Motivos familiares    
Para reencontrarme con mi familia
Para acompañar el proyecto de trabajo o estudio de otro/a
Violencias y persecuciones    
Por violencia de género
Violencia generalizada y/o persecución por motivos políticos, religiosos u otros
Por mi orientación sexual  
Otros    
Por problemas de salud propios o de algún familiar (para tratamiento)
Por problemas con mi hábitat (de vivienda, con la tierra, desastres ambientales).
Otros ……………………
unique(enma$q14_motivos)
names(enma)

enma<-enma %>% 
  mutate(motivo_trabajo=case_when(q14_motivos_mejor_trabajo==1 ~ 1,
                           TRUE~0)) %>% 
           mutate(motivo_necbas=case_when(q14_motivos_necesidades_basicas==1 ~1,
                                          TRUE~0)) %>% 
  mutate(motivo_est_exp=case_when(q14_motivos_estudio==1 |  q14_motivos_nuevas_experiencias==1 ~1,
                                  TRUE~0)) %>% 
  mutate(motivo_violencia=case_when(q14_motivos_violencia_genero==1| q14_motivos_orientacion_sexual==1 | q14_motivos_persecucion==1 ~1,
                                    TRUE~0)) %>% 
  mutate(motivo_otros=case_when(q14_motivos_salud==1| q14_motivos_habitat==1 | q14_motivos_otros==1 ~1,
                                TRUE~0)) %>% 
  mutate(motivos_familares=case_when(q14_motivos_acompañar_otrx==1 | q14_motivos_reunificacion==1~1,
                                     TRUE~0))


motivos1<- enma %>%
  filter(!is.na(q14_motivos))%>%
  summarise(motivos_tt=round(sum(weightvec),0),
            mejor_trabajo=round(sum(weightvec[motivo_trabajo==1]),0),
            nec_basicas=round(sum(weightvec[motivo_necbas==1]),0),
            estudio_exp=round(sum(weightvec[motivo_est_exp==1]),0),
            violencia=round(sum(weightvec[motivo_violencia==1]),0),
            familiar=round(sum(weightvec[motivos_familares==1]),0),
            otros=round(sum(weightvec[motivo_otros==1]),0),
            'Mejor trabajo'= round(mejor_trabajo/motivos_tt*100,1),
            'Necesidades básicas'= round(nec_basicas/motivos_tt*100,1),
            'Estudios y nuevas experiencias'= round(estudio_exp/motivos_tt*100,1),
            'Violencias y persecuciones'= round(violencia/motivos_tt*100,1),
            'Motivos familiares'= round(familiar/motivos_tt*100,1),
            'Otros'= round(otros/motivos_tt*100,1))

#exporto el csv
write.xlsx2(as.data.frame(motivos1), "tables/1.Sociodemograficos/motivos.xlsx", row.names = FALSE, sheetName = "univariado",append = TRUE)

motivos_genero<- enma %>%
  filter(!is.na(q14_motivos))%>%
  group_by(genero_var) %>% 
  summarise(motivos_tt=round(sum(weightvec),0),
            mejor_trabajo=round(sum(weightvec[motivo_trabajo==1]),0),
            nec_basicas=round(sum(weightvec[motivo_necbas==1]),0),
            estudio_exp=round(sum(weightvec[motivo_est_exp==1]),0),
            violencia=round(sum(weightvec[motivo_violencia==1]),0),
            familiar=round(sum(weightvec[motivos_familares==1]),0),
            otros=round(sum(weightvec[motivo_otros==1]),0),
            'Mejor trabajo'= round(mejor_trabajo/motivos_tt*100,1),
            'Necesidades básicas'= round(nec_basicas/motivos_tt*100,1),
            'Estudios y nuevas experiencias'= round(estudio_exp/motivos_tt*100,1),
            'Violencias y persecuciones'= round(violencia/motivos_tt*100,1),
            'Motivos familiares'= round(familiar/motivos_tt*100,1),
            'Otros'= round(otros/motivos_tt*100,1))

#exporto el csv
write.xlsx2(as.data.frame(motivos_genero), "tables/1.Sociodemograficos/motivos.xlsx", row.names = FALSE, sheetName = "genero",append = TRUE)



motivos_edad<- enma %>%
  filter(!is.na(q14_motivos))%>%
  group_by(edad_ag_var) %>% 
  summarise(motivos_tt=round(sum(weightvec),0),
            mejor_trabajo=round(sum(weightvec[motivo_trabajo==1]),0),
            nec_basicas=round(sum(weightvec[motivo_necbas==1]),0),
            estudio_exp=round(sum(weightvec[motivo_est_exp==1]),0),
            violencia=round(sum(weightvec[motivo_violencia==1]),0),
            familiar=round(sum(weightvec[motivos_familares==1]),0),
            otros=round(sum(weightvec[motivo_otros==1]),0),
            'Mejor trabajo'= round(mejor_trabajo/motivos_tt*100,1),
            'Necesidades básicas'= round(nec_basicas/motivos_tt*100,1),
            'Estudios y nuevas experiencias'= round(estudio_exp/motivos_tt*100,1),
            'Violencias y persecuciones'= round(violencia/motivos_tt*100,1),
            'Motivos familiares'= round(familiar/motivos_tt*100,1),
            'Otros'= round(otros/motivos_tt*100,1))

#exporto el csv
write.xlsx2(as.data.frame(motivos_edad), "tables/1.Sociodemograficos/motivos.xlsx", row.names = FALSE, sheetName = "edad",append = TRUE)



motivos_tiempo<- enma %>%
  filter(!is.na(q14_motivos))%>%
  group_by(tiempo_residencia_3_var) %>% 
  summarise(motivos_tt=round(sum(weightvec),0),
            mejor_trabajo=round(sum(weightvec[motivo_trabajo==1]),0),
            nec_basicas=round(sum(weightvec[motivo_necbas==1]),0),
            estudio_exp=round(sum(weightvec[motivo_est_exp==1]),0),
            violencia=round(sum(weightvec[motivo_violencia==1]),0),
            familiar=round(sum(weightvec[motivos_familares==1]),0),
            otros=round(sum(weightvec[motivo_otros==1]),0),
            'Mejor trabajo'= round(mejor_trabajo/motivos_tt*100,1),
            'Necesidades básicas'= round(nec_basicas/motivos_tt*100,1),
            'Estudios y nuevas experiencias'= round(estudio_exp/motivos_tt*100,1),
            'Violencias y persecuciones'= round(violencia/motivos_tt*100,1),
            'Motivos familiares'= round(familiar/motivos_tt*100,1),
            'Otros'= round(otros/motivos_tt*100,1))

#exporto el csv
write.xlsx2(as.data.frame(motivos_tiempo), "tables/1.Sociodemograficos/motivos.xlsx", row.names = FALSE, sheetName = "tiempo",append = TRUE)



motivos_region<- enma %>%
  filter(!is.na(q14_motivos))%>%
  group_by(region_CABA_var) %>% 
  summarise(motivos_tt=round(sum(weightvec),0),
            mejor_trabajo=round(sum(weightvec[motivo_trabajo==1]),0),
            nec_basicas=round(sum(weightvec[motivo_necbas==1]),0),
            estudio_exp=round(sum(weightvec[motivo_est_exp==1]),0),
            violencia=round(sum(weightvec[motivo_violencia==1]),0),
            familiar=round(sum(weightvec[motivos_familares==1]),0),
            otros=round(sum(weightvec[motivo_otros==1]),0),
            'Mejor trabajo'= round(mejor_trabajo/motivos_tt*100,1),
            'Necesidades básicas'= round(nec_basicas/motivos_tt*100,1),
            'Estudios y nuevas experiencias'= round(estudio_exp/motivos_tt*100,1),
            'Violencias y persecuciones'= round(violencia/motivos_tt*100,1),
            'Motivos familiares'= round(familiar/motivos_tt*100,1),
            'Otros'= round(otros/motivos_tt*100,1))

#exporto el csv
write.xlsx2(as.data.frame(motivos_region), "tables/1.Sociodemograficos/motivos.xlsx", row.names = FALSE, sheetName = "region",append = TRUE)



motivos_origen<- enma %>%
  filter(!is.na(q14_motivos))%>%
  group_by(nacionalidad_var) %>% 
  summarise(motivos_tt=round(sum(weightvec),0),
            mejor_trabajo=round(sum(weightvec[motivo_trabajo==1]),0),
            nec_basicas=round(sum(weightvec[motivo_necbas==1]),0),
            estudio_exp=round(sum(weightvec[motivo_est_exp==1]),0),
            violencia=round(sum(weightvec[motivo_violencia==1]),0),
            familiar=round(sum(weightvec[motivos_familares==1]),0),
            otros=round(sum(weightvec[motivo_otros==1]),0),
            'Mejor trabajo'= round(mejor_trabajo/motivos_tt*100,1),
            'Necesidades básicas'= round(nec_basicas/motivos_tt*100,1),
            'Estudios y nuevas experiencias'= round(estudio_exp/motivos_tt*100,1),
            'Violencias y persecuciones'= round(violencia/motivos_tt*100,1),
            'Motivos familiares'= round(familiar/motivos_tt*100,1),
            'Otros'= round(otros/motivos_tt*100,1))

#exporto el csv
write.xlsx2(as.data.frame(motivos_origen), "tables/1.Sociodemograficos/motivos2.xlsx", row.names = FALSE, sheetName = "origen",append = TRUE)
```

```{r}
names(enma)
unique(enma$q46_estudios)

enma<-enma %>% 
  mutate(niveled=case_when(
    q46_estudios=="Primario completo" | q46_estudios=="Secundario incompleto o en curso" | q46_estudios=="Primario incompleto o en curso" ~ "Hasta secundario incompleto",
    q46_estudios=="Secundario completo" | q46_estudios=="Terciario incompleto o en curso" | q46_estudios=="Universitario incompleto o en curso" ~ "Secundario completo",
    q46_estudios=="Universitario completo" | q46_estudios=="Terciario completo"~ "Superior completo y más",
    TRUE ~  NA
  ))

niveled2<-enma %>% 
  group_by(niveled, genero_var) %>% 
  summarise(cantidad=round(sum(weightvec),0)) %>% 
  pivot_wider(., names_from = genero_var, values_from = cantidad)
  
names(enma)
unique(enma$q11_otra_provincia)

cc1<-enma %>% 
  filter(!is.na(q11_otra_provincia)) %>% 
  group_by(q11_otra_provincia) %>% 
  summarise(cantidad=round(sum(weightvec),0)) %>% 
  mutate(prop=round(cantidad/sum(cantidad)*100,1))

cc<-enma %>% 
  filter(!is.na(q11_otra_provincia)) %>% 
  group_by(q11_otra_provincia, tiempo_residencia_3_var) %>% 
  summarise(cantidad=round(sum(weightvec),0)) %>%
  pivot_wider(.,names_from = tiempo_residencia_3_var, values_from = cantidad)


cc_origen<-enma %>% 
  filter(!is.na(q11_otra_provincia)) %>% 
  group_by(q11_otra_provincia, nac_agrupada) %>% 
  summarise(cantidad=round(sum(weightvec),0)) %>%
  pivot_wider(.,names_from = nac_agrupada, values_from = cantidad)

cc_origen2<-enma %>% 
  filter(!is.na(q11_otra_provincia)) %>% 
  group_by(q11_otra_provincia, nacionalidad_var) %>% 
  summarise(cantidad=round(sum(weightvec),0)) %>%
  pivot_wider(.,names_from = nacionalidad_var, values_from = cantidad)

cc_region<-enma %>% 
  filter(!is.na(q11_otra_provincia)) %>% 
  group_by(q11_otra_provincia, region_CABA_var) %>% 
  summarise(cantidad=round(sum(weightvec),0)) %>%
  pivot_wider(.,names_from = q11_otra_provincia, values_from = cantidad)


cc_nivedled<-enma %>% 
  filter(!is.na(q11_otra_provincia)) %>% 
  group_by(q11_otra_provincia, niveled) %>% 
  summarise(cantidad=round(sum(weightvec),0)) %>%
  pivot_wider(.,names_from = niveled, values_from = cantidad)

#frecuencias = enma %>% count(q11_otra_provincia, name="frecuencia")



```

